Config:
  hfst:
    Gen: ../../../src/generator-gt-norm.hfst
    Morph: ../../../src/analyser-gt-norm.hfst
  xerox:
    Gen: ../../../src/generator-gt-norm.xfst
    Morph: ../../../src/analyser-gt-norm.xfst
    App: lookup

Tests:

# todo:
# Proofread the gold standard (below)
# Then: run analyser, then correct.


  Verb - хось: # Verb 'to find / löytää' - full paradigm - Type 1, transitive
  #_[1-C]_nú-_ʼseistäʼ_IV_=_1-syll_Vow-Stem_[MDTN-koodi_1]
  #_[1-A]_xo-_ʼlöytääʼ_TV_=_1-syll_Vow-Stem_[MDTN-koodi_1]

     нусь+V+IV+Aud+Aor+PxDu1: [нувониʼ, нуванониʼ]
     нусь+V+IV+Aud+Aor+PxDu2: [нувондиʼ, нуванондиʼ]
     нусь+V+IV+Aud+Aor+PxDu3: [нувондиʼ, нуванондиʼ]
     нусь+V+IV+Aud+Aor+PxPl1: [нувонаˮ, нуванонаˮ]
     нусь+V+IV+Aud+Aor+PxPl2: [нувондаˮ, нуванондаˮ]
     нусь+V+IV+Aud+Aor+PxPl3: [нувондоʼ, нуванондоʼ]
     нусь+V+IV+Aud+Aor+PxSg1: [нувон, нуванон]
     нусь+V+IV+Aud+Aor+PxSg2: [нувонд, нуванонд]
     нусь+V+IV+Aud+Aor+PxSg3: [нувонда, нуванонда]
     нусь+V+IV+Aud+Prt1+PxDu1: [нувонинзь, нуванонинзь]
     нусь+V+IV+Aud+Prt1+PxDu2: [нувондинзь, нуванондинзь]
     нусь+V+IV+Aud+Prt1+PxDu3: [нувондинзь, нуванондинзь]
     нусь+V+IV+Aud+Prt1+PxPl1: [нувонаць, нуванонаць]
     нусь+V+IV+Aud+Prt1+PxPl2: [нувондаць, нуванондаць]
     нусь+V+IV+Aud+Prt1+PxPl3: [нувондонзь, нуванондонзь]
     нусь+V+IV+Aud+Prt1+PxSg1: [нувонась, нуванонась]
     нусь+V+IV+Aud+Prt1+PxSg2: [нувондась, нуванондась]
     нусь+V+IV+Aud+Prt1+PxSg3: [нувондась, нуванондась]
     нусь+V+IV+Conj+Aor+ScDu1: нуиниʼ
     нусь+V+IV+Conj+Aor+ScDu2: нуидиʼ
     нусь+V+IV+Conj+Aor+ScDu3: нуихиʼ
     нусь+V+IV+Conj+Aor+ScPl1: нуиваˮ
     нусь+V+IV+Conj+Aor+ScPl2: нуидаˮ
     нусь+V+IV+Conj+Aor+ScPl3: нуиˮ
     нусь+V+IV+Conj+Aor+ScSg1: нуидмʼ
     нусь+V+IV+Conj+Aor+ScSg2: нуин
     нусь+V+IV+Conj+Aor+ScSg3: нуи
     нусь+V+IV+Conj+Prt1+ScDu1: нуининзь
     нусь+V+IV+Conj+Prt1+ScDu2: нуидинзь
     нусь+V+IV+Conj+Prt1+ScDu3: нуихинзь
     нусь+V+IV+Conj+Prt1+ScPl1: нуиваць
     нусь+V+IV+Conj+Prt1+ScPl2: нуидаць
     нусь+V+IV+Conj+Prt1+ScPl3: нуиць
     нусь+V+IV+Conj+Prt1+ScSg1: нуидамзь
     нусь+V+IV+Conj+Prt1+ScSg2: нуинась
     нусь+V+IV+Conj+Prt1+ScSg3: нуись
     нусь+V+IV+ConNeg: нуˮ
     нусь+V+IV+Evas+Abs: нувоӈгад
     нусь+V+IV+Evas+PxDu1: [нувоӈгаданиʼ, нувоӈгадниʼ]
     нусь+V+IV+Evas+PxDu2: нувоӈгадандиʼ
     нусь+V+IV+Evas+PxDu3: нувоӈгадандиʼ
     нусь+V+IV+Evas+PxPl1: [нувоӈгаданаˮ, нувоӈгаднаˮ]
     нусь+V+IV+Evas+PxPl2: нувоӈгадандаˮ
     нусь+V+IV+Evas+PxPl3: нувоӈгадандоʼ
#     нусь+V+IV+Evas+PxSg1.2: [нувоӈгадани, нувоӈгадни]
     нусь+V+IV+Evas+PxSg1: [нувоӈгадан, нувоӈгадани, нувоӈгадни]
     нусь+V+IV+Evas+PxSg2: нувоӈгаданд
     нусь+V+IV+Evas+PxSg3: нувоӈгаданда
     нусь+V+IV+Fut+ConNeg: нуӈгуˮ
     нусь+V+IV+Fut+Ind+Aor+ScDu1: нуӈгуниʼ
     нусь+V+IV+Fut+Ind+Aor+ScDu2: нуӈгудиʼ
     нусь+V+IV+Fut+Ind+Aor+ScDu3: нуӈгухуʼ
     нусь+V+IV+Fut+Ind+Aor+ScPl1: нуӈгуваˮ
     нусь+V+IV+Fut+Ind+Aor+ScPl2: нуӈгудаˮ
     нусь+V+IV+Fut+Ind+Aor+ScPl3: нуӈгуˮ
     нусь+V+IV+Fut+Ind+Aor+ScSg1: нуӈгудмʼ
     нусь+V+IV+Fut+Ind+Aor+ScSg2: нуӈгун
     нусь+V+IV+Fut+Ind+Aor+ScSg3: нуӈгу
     нусь+V+IV+Fut+Ind+Prt1+ScDu1: нуӈгунинзь
     нусь+V+IV+Fut+Ind+Prt1+ScDu2: нуӈгудинзь
     нусь+V+IV+Fut+Ind+Prt1+ScDu3: нуӈгухунзь
     нусь+V+IV+Fut+Ind+Prt1+ScPl1: нуӈгуваць
     нусь+V+IV+Fut+Ind+Prt1+ScPl2: нуӈгудаць
     нусь+V+IV+Fut+Ind+Prt1+ScPl3: нуӈгуць
     нусь+V+IV+Fut+Ind+Prt1+ScSg1: нуӈгудамзь
     нусь+V+IV+Fut+Ind+Prt1+ScSg2: нуӈгунась
     нусь+V+IV+Fut+Ind+Prt1+ScSg3: нуӈгусь
     нусь+V+IV+Fut+Mod/prob+Aor+ScDu1: [нуӈгодакэниʼ, нуӈгоданакэниʼ]
     нусь+V+IV+Fut+Mod/prob+Aor+ScDu2: [нуӈгодакэдиʼ, нуӈгоданакэдиʼ]
     нусь+V+IV+Fut+Mod/prob+Aor+ScDu3: [нуӈгодакэхэʼ, нуӈгоданакэхэʼ]
     нусь+V+IV+Fut+Mod/prob+Aor+ScPl1: [нуӈгодакэваˮ, нуӈгоданакэваˮ]
     нусь+V+IV+Fut+Mod/prob+Aor+ScPl2: [нуӈгодакэдаˮ, нуӈгоданакэдаˮ]
     нусь+V+IV+Fut+Mod/prob+Aor+ScPl3: [нуӈгодакыˮ, нуӈгоданакыˮ]
     нусь+V+IV+Fut+Mod/prob+Aor+ScSg1: [нуӈгодакэдмʼ, нуӈгоданакэдмʼ]
     нусь+V+IV+Fut+Mod/prob+Aor+ScSg2: [нуӈгодакэн, нуӈгоданакэн]
     нусь+V+IV+Fut+Mod/prob+Aor+ScSg3: [нуӈгодакы, нуӈгоданакы]
     нусь+V+IV+Fut+Subord/бˮ1+Abs: [нуӈгобˮ, нуӈгодабˮ]
     нусь+V+IV+Fut+Subord/бˮ1+PxDu1: [нуӈгобˮниʼ, нуӈгобаˮниʼ, нуӈгодабˮниʼ]
     нусь+V+IV+Fut+Subord/бˮ1+PxDu2: [нуӈгобтиʼ, нуӈгобатиʼ, нуӈгодабтиʼ]
     нусь+V+IV+Fut+Subord/бˮ1+PxDu3: [нуӈгобтиʼ, нуӈгобатиʼ, нуӈгодабтиʼ]
     нусь+V+IV+Fut+Subord/бˮ1+PxPl1: [нуӈгобˮнаˮ, нуӈгобаˮнаˮ, нуӈгодабˮнаˮ]
     нусь+V+IV+Fut+Subord/бˮ1+PxPl2: [нуӈгобтаˮ, нуӈгобатаˮ, нуӈгодабтаˮ]
     нусь+V+IV+Fut+Subord/бˮ1+PxPl3: [нуӈгобтоʼ, нуӈгобатоʼ, нуӈгодабтоʼ]
#     нусь+V+IV+Fut+Subord/бˮ1+PxSg1.2: [нуӈгобˮни, нуӈгобаˮни, нуӈгодабˮни]
     нусь+V+IV+Fut+Subord/бˮ1+PxSg1: [нуӈгобаˮн, нуӈгодабаˮн, нуӈгобˮни, нуӈгобаˮни, нуӈгодабˮни]
     нусь+V+IV+Fut+Subord/бˮ1+PxSg2: [нуӈгобат, нуӈгодабат]
     нусь+V+IV+Fut+Subord/бˮ1+PxSg3: [нуӈгобта, нуӈгобата, нуӈгодабта]
     нусь+V+IV+Fut+Subord/бˮна2+PxDu1: [нуӈгобˮнаниʼ, нуӈгобаˮнаниʼ, нуӈгодабˮнаниʼ]
     нусь+V+IV+Fut+Subord/бˮна2+PxDu2: [нуӈгобˮнандиʼ, нуӈгобаˮнандиʼ, нуӈгодабˮнандиʼ]
     нусь+V+IV+Fut+Subord/бˮна2+PxDu3: [нуӈгобˮнандиʼ, нуӈгобаˮнандиʼ, нуӈгодабˮнандиʼ]
     нусь+V+IV+Fut+Subord/бˮна2+PxPl1: [нуӈгобˮнанаˮ, нуӈгобаˮнанаˮ, нуӈгодабˮнанаˮ]
     нусь+V+IV+Fut+Subord/бˮна2+PxPl2: [нуӈгобˮнандаˮ, нуӈгобаˮнандаˮ, нуӈгодабˮнандаˮ]
     нусь+V+IV+Fut+Subord/бˮна2+PxPl3: [нуӈгобˮнандоʼ, нуӈгобаˮнандоʼ, нуӈгодабˮнандоʼ]
#     нусь+V+IV+Fut+Subord/бˮна2+PxSg1.2: [нуӈгобˮнани, нуӈгобаˮнани, нуӈгодабˮнани]
     нусь+V+IV+Fut+Subord/бˮна2+PxSg1: [нуӈгобˮнан, нуӈгобаˮнан, нуӈгодабˮнан, нуӈгобˮнани, нуӈгобаˮнани, нуӈгодабˮнани]
     нусь+V+IV+Fut+Subord/бˮна2+PxSg2: [нуӈгобˮнанд, нуӈгобаˮнанд, нуӈгодабˮнанд]
     нусь+V+IV+Fut+Subord/бˮна2+PxSg3: [нуӈгобˮнанда, нуӈгобаˮнанда, нуӈгодабˮнанда]
     нусь+V+IV+GerFin: нуванзь
     нусь+V+IV+Ger: нусь
     нусь+V+IV+Hab+ConNeg: [нусьтуˮ, нусетуˮ]
     нусь+V+IV+Hab+Ind+Aor+ScDu1: [нусьтыниʼ, нусетыниʼ]
     нусь+V+IV+Hab+Ind+Aor+ScDu2: [нусьтыдиʼ, нусетыдиʼ]
     нусь+V+IV+Hab+Ind+Aor+ScDu3: [нусьтыхыʼ, нусетыхыʼ]
     нусь+V+IV+Hab+Ind+Aor+ScPl1: [нусьтываˮ, нусетываˮ]
     нусь+V+IV+Hab+Ind+Aor+ScPl2: [нусьтыдаˮ, нусетыдаˮ]
     нусь+V+IV+Hab+Ind+Aor+ScPl3: [нусьтыˮ, нусетыˮ]
     нусь+V+IV+Hab+Ind+Aor+ScSg1: [нусьтыдмʼ, нусетыдмʼ]
     нусь+V+IV+Hab+Ind+Aor+ScSg2: [нусьтын, нусетын]
     нусь+V+IV+Hab+Ind+Aor+ScSg3: [нусьты, нусеты]
     нусь+V+IV+Hab+Mod/narr+ScDu1: [нусьтавэниʼ, нусетавэниʼ]
     нусь+V+IV+Hab+Mod/narr+ScDu2: [нусьтавэдиʼ, нусетавэдиʼ]
     нусь+V+IV+Hab+Mod/narr+ScDu3: [нусьтавэхэʼ, нусетавэхэʼ]
     нусь+V+IV+Hab+Mod/narr+ScPl1: [нусьтавэваˮ, нусетавэваˮ]
     нусь+V+IV+Hab+Mod/narr+ScPl2: [нусьтавэдаˮ, нусетавэдаˮ]
     нусь+V+IV+Hab+Mod/narr+ScPl3: [нусьтавыˮ, нусетавыˮ]
     нусь+V+IV+Hab+Mod/narr+ScSg1: [нусьтавэдмʼ, нусетавэдмʼ]
     нусь+V+IV+Hab+Mod/narr+ScSg2: [нусьтавэн, нусетавэн]
     нусь+V+IV+Hab+Mod/narr+ScSg3: [нусьтавы, нусетавы]
     нусь+V+IV+Hort+ScDu1: нухуниʼ
     нусь+V+IV+Hort+ScPl1: нухуваˮ
     нусь+V+IV+Hort+ScSg1: нухудмʼ
     нусь+V+IV+Imprt+ScDu2: нудиʼ
     нусь+V+IV+Imprt+ScPl2: нудаˮ
     нусь+V+IV+Imprt+ScSg2: нуˮ
     нусь+V+IV+Ind+Aor+ScDu1: нуниʼ
     нусь+V+IV+Ind+Aor+ScDu2: нудиʼ
     нусь+V+IV+Ind+Aor+ScDu3: нуӈахаʼ
     нусь+V+IV+Ind+Aor+ScPl1: нуваˮ
     нусь+V+IV+Ind+Aor+ScPl2: нудаˮ
     нусь+V+IV+Ind+Aor+ScPl3: нуˮ
     нусь+V+IV+Ind+Aor+ScSg1: нудмʼ
     нусь+V+IV+Ind+Aor+ScSg2: нун
     нусь+V+IV+Ind+Aor+ScSg3: ну
     нусь+V+IV+Ind+Prt1+ScDu1: нунинзь
     нусь+V+IV+Ind+Prt1+ScDu2: нудинзь
     нусь+V+IV+Ind+Prt1+ScDu3: нуӈаханзь
     нусь+V+IV+Ind+Prt1+ScPl1: нуваць
     нусь+V+IV+Ind+Prt1+ScPl2: нудаць
     нусь+V+IV+Ind+Prt1+ScPl3: нуць
     нусь+V+IV+Ind+Prt1+ScSg1: нудамзь
     нусь+V+IV+Ind+Prt1+ScSg2: нунась
     нусь+V+IV+Ind+Prt1+ScSg3: нусь
     нусь+V+IV+InfImprf+Abl+Pl+Abs: нувахат
     нусь+V+IV+InfImprf+Abl+Sg+Abs: нувахад
     нусь+V+IV+InfImprf+Acc+Du+Abs: нувахаʼ
     нусь+V+IV+InfImprf+Acc+Pl+Abs: нуби
     нусь+V+IV+InfImprf+Acc+Sg+Abs: нувамʼ
     нусь+V+IV+InfImprf+Car: нувасиˮ
     нусь+V+IV+InfImprf+Dat+Pl+Abs: нувахаˮ
     нусь+V+IV+InfImprf+Dat+Sg+Abs: нуванʼ
     нусь+V+IV+InfImprf+Der/Cop+Aor+ScDu1: нуваниʼ
     нусь+V+IV+InfImprf+Der/Cop+Aor+ScDu2: нувадиʼ
     нусь+V+IV+InfImprf+Der/Cop+Aor+ScDu3: нувахаʼ
     нусь+V+IV+InfImprf+Der/Cop+Aor+ScPl1: нуваваˮ
     нусь+V+IV+InfImprf+Der/Cop+Aor+ScPl2: нувадаˮ
     нусь+V+IV+InfImprf+Der/Cop+Aor+ScPl3: нуваˮ
     нусь+V+IV+InfImprf+Der/Cop+Aor+ScSg1: нувадмʼ
     нусь+V+IV+InfImprf+Der/Cop+Aor+ScSg2: нуван
     нусь+V+IV+InfImprf+Der/Cop+Aor+ScSg3: нува
     нусь+V+IV+InfImprf+PxDu1+Der/Cop+Aor+ScDu3: нувахаюниʼ
     нусь+V+IV+InfImprf+PxDu2+Der/Cop+Aor+ScDu3: нувахаюдиʼ
     нусь+V+IV+InfImprf+PxDu3+Der/Cop+Aor+ScDu3: нувахаюдиʼ
     нусь+V+IV+InfImprf+PxPl1+Der/Cop+Aor+ScDu3: нувахаюнаˮ
     нусь+V+IV+InfImprf+PxPl2+Der/Cop+Aor+ScDu3: нувахаюдаˮ
     нусь+V+IV+InfImprf+PxPl3+Der/Cop+Aor+ScDu3: нувахаюдоʼ
     нусь+V+IV+InfImprf+PxSg1+Der/Cop+Aor+ScDu3: нувахаюн
     нусь+V+IV+InfImprf+PxSg2+Der/Cop+Aor+ScDu3: нувахаюд
     нусь+V+IV+InfImprf+PxSg3+Der/Cop+Aor+ScDu3: нувахаюда
     нусь+V+IV+InfImprf+PxDu1+Der/Cop+Prt1+ScDu3: нувахаюнинзь
     нусь+V+IV+InfImprf+PxDu2+Der/Cop+Prt1+ScDu3: нувахаюдинзь
     нусь+V+IV+InfImprf+PxDu3+Der/Cop+Prt1+ScDu3: нувахаюдинзь
     нусь+V+IV+InfImprf+PxPl1+Der/Cop+Prt1+ScDu3: нувахаюнаць
     нусь+V+IV+InfImprf+PxPl2+Der/Cop+Prt1+ScDu3: нувахаюдаць
     нусь+V+IV+InfImprf+PxPl3+Der/Cop+Prt1+ScDu3: нувахаюдонзь
     нусь+V+IV+InfImprf+PxSg1+Der/Cop+Prt1+ScDu3: нувахаюнась
     нусь+V+IV+InfImprf+PxSg2+Der/Cop+Prt1+ScDu3: нувахаюдась
     нусь+V+IV+InfImprf+PxSg3+Der/Cop+Prt1+ScDu3: нувахаюдась
     нусь+V+IV+InfImprf+PxDu1+Der/Cop+Aor+ScPl3: нубиниʼ
     нусь+V+IV+InfImprf+PxDu2+Der/Cop+Aor+ScPl3: нубидиʼ
     нусь+V+IV+InfImprf+PxDu3+Der/Cop+Aor+ScPl3: нубидиʼ
     нусь+V+IV+InfImprf+PxPl1+Der/Cop+Aor+ScPl3: нубинаˮ
     нусь+V+IV+InfImprf+PxPl2+Der/Cop+Aor+ScPl3: нубидаˮ
     нусь+V+IV+InfImprf+PxPl3+Der/Cop+Aor+ScPl3: нубидоʼ
     нусь+V+IV+InfImprf+PxSg1+Der/Cop+Aor+ScPl3: нубин
     нусь+V+IV+InfImprf+PxSg2+Der/Cop+Aor+ScPl3: нубид
     нусь+V+IV+InfImprf+PxSg3+Der/Cop+Aor+ScPl3: нубида
     нусь+V+IV+InfImprf+PxDu1+Der/Cop+Prt1+ScPl3: нубининзь
     нусь+V+IV+InfImprf+PxDu2+Der/Cop+Prt1+ScPl3: нубидинзь
     нусь+V+IV+InfImprf+PxDu3+Der/Cop+Prt1+ScPl3: нубидинзь
     нусь+V+IV+InfImprf+PxPl1+Der/Cop+Prt1+ScPl3: нубинаць
     нусь+V+IV+InfImprf+PxPl2+Der/Cop+Prt1+ScPl3: нубидаць
     нусь+V+IV+InfImprf+PxPl3+Der/Cop+Prt1+ScPl3: нубидонзь
     нусь+V+IV+InfImprf+PxSg1+Der/Cop+Prt1+ScPl3: нубинась
     нусь+V+IV+InfImprf+PxSg2+Der/Cop+Prt1+ScPl3: нубидась
     нусь+V+IV+InfImprf+PxSg3+Der/Cop+Prt1+ScPl3: нубидась
     нусь+V+IV+InfImprf+Der/Cop+Prt1+ScDu1: нуванинзь
     нусь+V+IV+InfImprf+Der/Cop+Prt1+ScDu2: нувадинзь
     нусь+V+IV+InfImprf+Der/Cop+Prt1+ScDu3: нуваханзь
     нусь+V+IV+InfImprf+Der/Cop+Prt1+ScPl1: нуваваць
     нусь+V+IV+InfImprf+Der/Cop+Prt1+ScPl2: нувадаць
     нусь+V+IV+InfImprf+Der/Cop+Prt1+ScPl3: нуваць
     нусь+V+IV+InfImprf+Der/Cop+Prt1+ScSg1: нувадамзь
     нусь+V+IV+InfImprf+Der/Cop+Prt1+ScSg2: нуванась
     нусь+V+IV+InfImprf+Der/Cop+Prt1+ScSg3: нувась
     нусь+V+IV+InfImprf+PxDu1+Der/Cop+Aor+ScSg3: нувамиʼ
     нусь+V+IV+InfImprf+PxDu2+Der/Cop+Aor+ScSg3: нувариʼ
     нусь+V+IV+InfImprf+PxDu3+Der/Cop+Aor+ScSg3: нувадиʼ
     нусь+V+IV+InfImprf+PxPl1+Der/Cop+Aor+ScSg3: нуваваˮ
     нусь+V+IV+InfImprf+PxPl2+Der/Cop+Aor+ScSg3: нувараˮ
     нусь+V+IV+InfImprf+PxPl3+Der/Cop+Aor+ScSg3: нувадоʼ
     нусь+V+IV+InfImprf+PxSg1+Der/Cop+Aor+ScSg3: нував
     нусь+V+IV+InfImprf+PxSg2+Der/Cop+Aor+ScSg3: нувар
     нусь+V+IV+InfImprf+PxSg3+Der/Cop+Aor+ScSg3: нувада
     нусь+V+IV+InfImprf+PxDu1+Der/Cop+Prt1+ScSg3: нуваминзь
     нусь+V+IV+InfImprf+PxDu2+Der/Cop+Prt1+ScSg3: нуваринзь
     нусь+V+IV+InfImprf+PxDu3+Der/Cop+Prt1+ScSg3: нувадинзь
     нусь+V+IV+InfImprf+PxPl1+Der/Cop+Prt1+ScSg3: нуваваць
     нусь+V+IV+InfImprf+PxPl2+Der/Cop+Prt1+ScSg3: нувараць
     нусь+V+IV+InfImprf+PxPl3+Der/Cop+Prt1+ScSg3: нувадонзь
     нусь+V+IV+InfImprf+PxSg1+Der/Cop+Prt1+ScSg3: нувавась
     нусь+V+IV+InfImprf+PxSg2+Der/Cop+Prt1+ScSg3: нуварась
     нусь+V+IV+InfImprf+PxSg3+Der/Cop+Prt1+ScSg3: нувадась
     нусь+V+IV+InfImprf+Du+Acc+PxDu1: нувахаюниʼ
     нусь+V+IV+InfImprf+Du+Acc+PxDu2: нувахаюдиʼ
     нусь+V+IV+InfImprf+Du+Acc+PxDu3: нувахаюдиʼ
     нусь+V+IV+InfImprf+Du+Acc+PxPl1: нувахаюнаˮ
     нусь+V+IV+InfImprf+Du+Acc+PxPl2: нувахаюдаˮ
     нусь+V+IV+InfImprf+Du+Acc+PxPl3: нувахаюдоʼ
#     нусь+V+IV+InfImprf+Du+Acc+PxSg1.2: нувахаюни
     нусь+V+IV+InfImprf+Du+Acc+PxSg1: [нувахаюн, нувахаюни]
     нусь+V+IV+InfImprf+Du+Acc+PxSg2: нувахаюд
     нусь+V+IV+InfImprf+Du+Acc+PxSg3: нувахаюда
     нусь+V+IV+InfImprf+Du+Gen+PxDu1: нувахаюниʼ
     нусь+V+IV+InfImprf+Du+Gen+PxDu2: нувахаютиʼ
     нусь+V+IV+InfImprf+Du+Gen+PxDu3: нувахаютиʼ
     нусь+V+IV+InfImprf+Du+Gen+PxPl1: нувахаюнаˮ
     нусь+V+IV+InfImprf+Du+Gen+PxPl2: нувахаютаˮ
     нусь+V+IV+InfImprf+Du+Gen+PxPl3: нувахаютоʼ
#     нусь+V+IV+InfImprf+Du+Gen+PxSg1.2: нувахаюни
     нусь+V+IV+InfImprf+Du+Gen+PxSg1: [нувахаюн, нувахаюни]
     нусь+V+IV+InfImprf+Du+Gen+PxSg2: нувахают
     нусь+V+IV+InfImprf+Du+Gen+PxSg3: нувахаюта
     нусь+V+IV+InfImprf+Du+Nom+PxDu1: нувахаюниʼ
     нусь+V+IV+InfImprf+Du+Nom+PxDu2: нувахаюдиʼ
     нусь+V+IV+InfImprf+Du+Nom+PxDu3: нувахаюдиʼ
     нусь+V+IV+InfImprf+Du+Nom+PxPl1: нувахаюнаˮ
     нусь+V+IV+InfImprf+Du+Nom+PxPl2: нувахаюдаˮ
     нусь+V+IV+InfImprf+Du+Nom+PxPl3: нувахаюдоʼ
#     нусь+V+IV+InfImprf+Du+Nom+PxSg1.2: нувахаюни
     нусь+V+IV+InfImprf+Du+Nom+PxSg1: [нувахаюн, нувахаюни]
     нусь+V+IV+InfImprf+Du+Nom+PxSg2: нувахаюд
     нусь+V+IV+InfImprf+Du+Nom+PxSg3: нувахаюда
     нусь+V+IV+InfImprf+Equ+lat: нувадаревʼ
     нусь+V+IV+InfImprf+Equ: нувадаремʼ
     нусь+V+IV+InfImprf+Gen+Du+Abs: нувахаʼ
     нусь+V+IV+InfImprf+Gen+Pl+Abs: нубиˮ
     нусь+V+IV+InfImprf+Gen+Sg+Abs: нуваʼ
     нусь+V+IV+InfImprf+Loc+Pl+Abs: нувахаˮна
     нусь+V+IV+InfImprf+Loc+Sg+Abs: нувахана
     нусь+V+IV+InfImprf+Nom+Du+Abs: нувахаʼ
     нусь+V+IV+InfImprf+Nom+Pl+Abs: нуваˮ
     нусь+V+IV+InfImprf+Nom+Sg+Abs: нува
     нусь+V+IV+InfImprf+Pl+Abl+PxDu1: [нувахатаниʼ, нувахатниʼ]
     нусь+V+IV+InfImprf+Pl+Abl+PxDu2: [нувахататиʼ, нувахаттиʼ]
     нусь+V+IV+InfImprf+Pl+Abl+PxDu3: [нувахататиʼ, нувахаттиʼ]
     нусь+V+IV+InfImprf+Pl+Abl+PxPl1: [нувахатанаˮ, нувахатнаˮ]
     нусь+V+IV+InfImprf+Pl+Abl+PxPl2: [нувахататаˮ, нувахаттаˮ]
     нусь+V+IV+InfImprf+Pl+Abl+PxPl3: [нувахататоʼ, нувахаттоʼ]
#     нусь+V+IV+InfImprf+Pl+Abl+PxSg1.2: [нувахатани, нувахатни]
     нусь+V+IV+InfImprf+Pl+Abl+PxSg1: [нувахатан, нувахатани, нувахатни]
     нусь+V+IV+InfImprf+Pl+Abl+PxSg2: нувахатат
     нусь+V+IV+InfImprf+Pl+Abl+PxSg3: [нувахатата, нувахатта]
     нусь+V+IV+InfImprf+Pl+Acc+PxDu1: нубиниʼ
     нусь+V+IV+InfImprf+Pl+Acc+PxDu2: нубидиʼ
     нусь+V+IV+InfImprf+Pl+Acc+PxDu3: нубидиʼ
     нусь+V+IV+InfImprf+Pl+Acc+PxPl1: нубинаˮ
     нусь+V+IV+InfImprf+Pl+Acc+PxPl2: нубидаˮ
     нусь+V+IV+InfImprf+Pl+Acc+PxPl3: нубидоʼ
#     нусь+V+IV+InfImprf+Pl+Acc+PxSg1.2: нубини
     нусь+V+IV+InfImprf+Pl+Acc+PxSg1: [нубин, нубини]
     нусь+V+IV+InfImprf+Pl+Acc+PxSg2: нубид
     нусь+V+IV+InfImprf+Pl+Acc+PxSg3: нубида
     нусь+V+IV+InfImprf+Pl+Dat+PxDu1: нувахаˮниʼ
     нусь+V+IV+InfImprf+Pl+Dat+PxDu2: нувахатиʼ
     нусь+V+IV+InfImprf+Pl+Dat+PxDu3: нувахатиʼ
     нусь+V+IV+InfImprf+Pl+Dat+PxPl1: нувахаˮнаˮ
     нусь+V+IV+InfImprf+Pl+Dat+PxPl2: нувахатаˮ
     нусь+V+IV+InfImprf+Pl+Dat+PxPl3: нувахатоʼ
#     нусь+V+IV+InfImprf+Pl+Dat+PxSg1.2: нувахаˮни
     нусь+V+IV+InfImprf+Pl+Dat+PxSg1: [нувахаˮн, нувахаˮни]
     нусь+V+IV+InfImprf+Pl+Dat+PxSg2: нувахат
     нусь+V+IV+InfImprf+Pl+Dat+PxSg3: нувахата
     нусь+V+IV+InfImprf+Pl+Gen+PxDu1: нубиˮниʼ
     нусь+V+IV+InfImprf+Pl+Gen+PxDu2: нубитиʼ
     нусь+V+IV+InfImprf+Pl+Gen+PxDu3: нубитиʼ
     нусь+V+IV+InfImprf+Pl+Gen+PxPl1: нубиˮнаˮ
     нусь+V+IV+InfImprf+Pl+Gen+PxPl2: нубитаˮ
     нусь+V+IV+InfImprf+Pl+Gen+PxPl3: нубитоʼ
#     нусь+V+IV+InfImprf+Pl+Gen+PxSg1.2: нубиˮни
     нусь+V+IV+InfImprf+Pl+Gen+PxSg1: [нубиˮн, нубиˮни]
     нусь+V+IV+InfImprf+Pl+Gen+PxSg2: нубит
     нусь+V+IV+InfImprf+Pl+Gen+PxSg3: нубита
     нусь+V+IV+InfImprf+Pl+Loc+PxDu1: нувахаˮнаниʼ
     нусь+V+IV+InfImprf+Pl+Loc+PxDu2: нувахаˮнатиʼ
     нусь+V+IV+InfImprf+Pl+Loc+PxDu3: нувахаˮнатиʼ
     нусь+V+IV+InfImprf+Pl+Loc+PxPl1: нувахаˮнанаˮ
     нусь+V+IV+InfImprf+Pl+Loc+PxPl2: нувахаˮнатаˮ
     нусь+V+IV+InfImprf+Pl+Loc+PxPl3: нувахаˮнатоʼ
#     нусь+V+IV+InfImprf+Pl+Loc+PxSg1.2: нувахаˮнани
     нусь+V+IV+InfImprf+Pl+Loc+PxSg1: [нувахаˮнан, нувахаˮнани]
     нусь+V+IV+InfImprf+Pl+Loc+PxSg2: нувахаˮнат
     нусь+V+IV+InfImprf+Pl+Loc+PxSg3: нувахаˮната
     нусь+V+IV+InfImprf+Pl+Nom+PxDu1: нубиниʼ
     нусь+V+IV+InfImprf+Pl+Nom+PxDu2: нубидиʼ
     нусь+V+IV+InfImprf+Pl+Nom+PxDu3: нубидиʼ
     нусь+V+IV+InfImprf+Pl+Nom+PxPl1: нубинаˮ
     нусь+V+IV+InfImprf+Pl+Nom+PxPl2: нубидаˮ
     нусь+V+IV+InfImprf+Pl+Nom+PxPl3: нубидоʼ
#     нусь+V+IV+InfImprf+Pl+Nom+PxSg1.2: нубини
     нусь+V+IV+InfImprf+Pl+Nom+PxSg1: [нубин, нубини]
     нусь+V+IV+InfImprf+Pl+Nom+PxSg2: нубид
     нусь+V+IV+InfImprf+Pl+Nom+PxSg3: нубида
     нусь+V+IV+InfImprf+Pl+Pros+PxDu1: нубиˮмананиʼ
     нусь+V+IV+InfImprf+Pl+Pros+PxDu2: нубиˮманатиʼ
     нусь+V+IV+InfImprf+Pl+Pros+PxDu3: нубиˮманатиʼ
     нусь+V+IV+InfImprf+Pl+Pros+PxPl1: нубиˮмананаˮ
     нусь+V+IV+InfImprf+Pl+Pros+PxPl2: нубиˮманатаˮ
     нусь+V+IV+InfImprf+Pl+Pros+PxPl3: нубиˮманатоʼ
#     нусь+V+IV+InfImprf+Pl+Pros+PxSg1.2: нубиˮманани
     нусь+V+IV+InfImprf+Pl+Pros+PxSg1: [нубиˮманан, нубиˮманани]
     нусь+V+IV+InfImprf+Pl+Pros+PxSg2: нубиˮманат
     нусь+V+IV+InfImprf+Pl+Pros+PxSg3: нубиˮманата
     нусь+V+IV+InfImprf+Pred+Abs: нувад
     нусь+V+IV+InfImprf+Pred+Acc+PxDu1: нувадамиʼ
     нусь+V+IV+InfImprf+Pred+Acc+PxDu2: нувадамдиʼ
     нусь+V+IV+InfImprf+Pred+Acc+PxDu3: нувадамдиʼ
     нусь+V+IV+InfImprf+Pred+Acc+PxPl1: нувадаваˮ
     нусь+V+IV+InfImprf+Pred+Acc+PxPl2: нувадамдаˮ
     нусь+V+IV+InfImprf+Pred+Acc+PxPl3: нувадамдоʼ
#     нусь+V+IV+InfImprf+Pred+Acc+PxSg1.2: нувадами
     нусь+V+IV+InfImprf+Pred+Acc+PxSg1: [нувадав, нувадув, нувадами]
     нусь+V+IV+InfImprf+Pred+Acc+PxSg2: нувадамд
     нусь+V+IV+InfImprf+Pred+Acc+PxSg3: нувадамда
     нусь+V+IV+InfImprf+Pred+Gen+PxDu1: нуваданиʼ
     нусь+V+IV+InfImprf+Pred+Gen+PxDu2: нувадандиʼ
     нусь+V+IV+InfImprf+Pred+Gen+PxDu3: нувадандиʼ
     нусь+V+IV+InfImprf+Pred+Gen+PxPl1: нуваданаˮ
     нусь+V+IV+InfImprf+Pred+Gen+PxPl2: нувадандаˮ
     нусь+V+IV+InfImprf+Pred+Gen+PxPl3: нувадандоʼ
#     нусь+V+IV+InfImprf+Pred+Gen+PxSg1.2: нувадани
     нусь+V+IV+InfImprf+Pred+Gen+PxSg1: [нувадан, нувадани]
     нусь+V+IV+InfImprf+Pred+Gen+PxSg2: нуваданд
     нусь+V+IV+InfImprf+Pred+Gen+PxSg3: нуваданда
     нусь+V+IV+InfImprf+Pred+Nom+PxDu1: нувадамиʼ
     нусь+V+IV+InfImprf+Pred+Nom+PxDu2: нувадариʼ
     нусь+V+IV+InfImprf+Pred+Nom+PxDu3: нувададиʼ
     нусь+V+IV+InfImprf+Pred+Nom+PxPl1: нувадаваˮ
     нусь+V+IV+InfImprf+Pred+Nom+PxPl2: нувадараˮ
     нусь+V+IV+InfImprf+Pred+Nom+PxPl3: нувададоʼ
#     нусь+V+IV+InfImprf+Pred+Nom+PxSg1.2: нувадами
     нусь+V+IV+InfImprf+Pred+Nom+PxSg1: [нувадав, нувадув, нувадами]
     нусь+V+IV+InfImprf+Pred+Nom+PxSg2: нувадар
     нусь+V+IV+InfImprf+Pred+Nom+PxSg3: нувадада
     нусь+V+IV+InfImprf+Pros+Pl+Abs: нубиˮмана
     нусь+V+IV+InfImprf+Pros+Sg+Abs: нувавна
     нусь+V+IV+InfImprf+Sg+Abl+PxDu1: [нувахаданиʼ, нувахадниʼ]
     нусь+V+IV+InfImprf+Sg+Abl+PxDu2: нувахадандиʼ
     нусь+V+IV+InfImprf+Sg+Abl+PxDu3: нувахадандиʼ
     нусь+V+IV+InfImprf+Sg+Abl+PxPl1: [нувахаданаˮ, нувахаднаˮ]
     нусь+V+IV+InfImprf+Sg+Abl+PxPl2: нувахадандаˮ
     нусь+V+IV+InfImprf+Sg+Abl+PxPl3: нувахадандоʼ
#     нусь+V+IV+InfImprf+Sg+Abl+PxSg1.2: [нувахадани, нувахадни]
     нусь+V+IV+InfImprf+Sg+Abl+PxSg1: [нувахадан, нувахадани, нувахадни]
     нусь+V+IV+InfImprf+Sg+Abl+PxSg2: нувахаданд
     нусь+V+IV+InfImprf+Sg+Abl+PxSg3: нувахаданда
     нусь+V+IV+InfImprf+Sg+Acc+PxDu1: нувамиʼ
     нусь+V+IV+InfImprf+Sg+Acc+PxDu2: нувамдиʼ
     нусь+V+IV+InfImprf+Sg+Acc+PxDu3: нувамдиʼ
     нусь+V+IV+InfImprf+Sg+Acc+PxPl1: нуваваˮ
     нусь+V+IV+InfImprf+Sg+Acc+PxPl2: нувамдаˮ
     нусь+V+IV+InfImprf+Sg+Acc+PxPl3: нувамдоʼ
#     нусь+V+IV+InfImprf+Sg+Acc+PxSg1.2: нувами
     нусь+V+IV+InfImprf+Sg+Acc+PxSg1: [нував, нувами]
     нусь+V+IV+InfImprf+Sg+Acc+PxSg2: нувамд
     нусь+V+IV+InfImprf+Sg+Acc+PxSg3: нувамда
     нусь+V+IV+InfImprf+Sg+Dat+PxDu1: нуваханиʼ
     нусь+V+IV+InfImprf+Sg+Dat+PxDu2: нувахандиʼ
     нусь+V+IV+InfImprf+Sg+Dat+PxDu3: нувахандиʼ
     нусь+V+IV+InfImprf+Sg+Dat+PxPl1: нуваханаˮ
     нусь+V+IV+InfImprf+Sg+Dat+PxPl2: нувахандаˮ
     нусь+V+IV+InfImprf+Sg+Dat+PxPl3: нувахандоʼ
#     нусь+V+IV+InfImprf+Sg+Dat+PxSg1.2: нувахани
     нусь+V+IV+InfImprf+Sg+Dat+PxSg1: [нувахан, нувахани]
     нусь+V+IV+InfImprf+Sg+Dat+PxSg2: нуваханд
     нусь+V+IV+InfImprf+Sg+Dat+PxSg3: нуваханда
     нусь+V+IV+InfImprf+Sg+Gen+PxDu1: нуваниʼ
     нусь+V+IV+InfImprf+Sg+Gen+PxDu2: нувандиʼ
     нусь+V+IV+InfImprf+Sg+Gen+PxDu3: нувандиʼ
     нусь+V+IV+InfImprf+Sg+Gen+PxPl1: нуванаˮ
     нусь+V+IV+InfImprf+Sg+Gen+PxPl2: нувандаˮ
     нусь+V+IV+InfImprf+Sg+Gen+PxPl3: нувандоʼ
#     нусь+V+IV+InfImprf+Sg+Gen+PxSg1.2: нувани
     нусь+V+IV+InfImprf+Sg+Gen+PxSg1: [нуван, нувани]
     нусь+V+IV+InfImprf+Sg+Gen+PxSg2: нуванд
     нусь+V+IV+InfImprf+Sg+Gen+PxSg3: нуванда
     нусь+V+IV+InfImprf+Sg+Loc+PxDu1: нувахананиʼ
     нусь+V+IV+InfImprf+Sg+Loc+PxDu2: нуваханандиʼ
     нусь+V+IV+InfImprf+Sg+Loc+PxDu3: нуваханандиʼ
     нусь+V+IV+InfImprf+Sg+Loc+PxPl1: нувахананаˮ
     нусь+V+IV+InfImprf+Sg+Loc+PxPl2: нуваханандаˮ
     нусь+V+IV+InfImprf+Sg+Loc+PxPl3: нуваханандоʼ
#     нусь+V+IV+InfImprf+Sg+Loc+PxSg1.2: нуваханани
     нусь+V+IV+InfImprf+Sg+Loc+PxSg1: [нуваханан, нуваханани]
     нусь+V+IV+InfImprf+Sg+Loc+PxSg2: нувахананд
     нусь+V+IV+InfImprf+Sg+Loc+PxSg3: нувахананда
     нусь+V+IV+InfImprf+Sg+Nom+PxDu1: нувамиʼ
     нусь+V+IV+InfImprf+Sg+Nom+PxDu2: нувариʼ
     нусь+V+IV+InfImprf+Sg+Nom+PxDu3: нувадиʼ
     нусь+V+IV+InfImprf+Sg+Nom+PxPl1: нуваваˮ
     нусь+V+IV+InfImprf+Sg+Nom+PxPl2: нувараˮ
     нусь+V+IV+InfImprf+Sg+Nom+PxPl3: нувадоʼ
#     нусь+V+IV+InfImprf+Sg+Nom+PxSg1.2: нувами
     нусь+V+IV+InfImprf+Sg+Nom+PxSg1: [нував, нувами]
     нусь+V+IV+InfImprf+Sg+Nom+PxSg2: нувар
     нусь+V+IV+InfImprf+Sg+Nom+PxSg3: нувада
     нусь+V+IV+InfImprf+Sg+Pros+PxDu1: нувавнаниʼ
     нусь+V+IV+InfImprf+Sg+Pros+PxDu2: нувавнандиʼ
     нусь+V+IV+InfImprf+Sg+Pros+PxDu3: нувавнандиʼ
     нусь+V+IV+InfImprf+Sg+Pros+PxPl1: нувавнанаˮ
     нусь+V+IV+InfImprf+Sg+Pros+PxPl2: нувавнандаˮ
     нусь+V+IV+InfImprf+Sg+Pros+PxPl3: нувавнандоʼ
#     нусь+V+IV+InfImprf+Sg+Pros+PxSg1.2: нувавнани
     нусь+V+IV+InfImprf+Sg+Pros+PxSg1: [нувавнан, нувавнани]
     нусь+V+IV+InfImprf+Sg+Pros+PxSg2: нувавнанд
     нусь+V+IV+InfImprf+Sg+Pros+PxSg3: нувавнанда
     нусь+V+IV+InfImprf+Tra: нуваӈэ
     нусь+V+IV+InfPrf+Abl+Pl+Abs: нуˮмахат
     нусь+V+IV+InfPrf+Abl+Sg+Abs: нуˮмахад
     нусь+V+IV+InfPrf+Acc+Du+Abs: нуˮмахаʼ
     нусь+V+IV+InfPrf+Acc+Pl+Abs: нуˮми
     нусь+V+IV+InfPrf+Acc+Sg+Abs: нуˮмамʼ
     нусь+V+IV+InfPrf+Car: нуˮмасиˮ
     нусь+V+IV+InfPrf+Dat+Pl+Abs: нуˮмахаˮ
     нусь+V+IV+InfPrf+Dat+Sg+Abs: нуˮманʼ
     нусь+V+IV+InfPrf+Der/Cop+Aor+ScDu1: нуˮманиʼ
     нусь+V+IV+InfPrf+Der/Cop+Aor+ScDu2: нуˮмадиʼ
     нусь+V+IV+InfPrf+Der/Cop+Aor+ScDu3: нуˮмахаʼ
     нусь+V+IV+InfPrf+Der/Cop+Aor+ScPl1: нуˮмаваˮ
     нусь+V+IV+InfPrf+Der/Cop+Aor+ScPl2: нуˮмадаˮ
     нусь+V+IV+InfPrf+Der/Cop+Aor+ScPl3: нуˮмаˮ
     нусь+V+IV+InfPrf+Der/Cop+Aor+ScSg1: нуˮмадмʼ
     нусь+V+IV+InfPrf+Der/Cop+Aor+ScSg2: нуˮман
     нусь+V+IV+InfPrf+Der/Cop+Aor+ScSg3: нуˮма
     нусь+V+IV+InfPrf+PxDu1+Der/Cop+Aor+ScDu3: нуˮмахаюниʼ
     нусь+V+IV+InfPrf+PxDu2+Der/Cop+Aor+ScDu3: нуˮмахаюдиʼ
     нусь+V+IV+InfPrf+PxDu3+Der/Cop+Aor+ScDu3: нуˮмахаюдиʼ
     нусь+V+IV+InfPrf+PxPl1+Der/Cop+Aor+ScDu3: нуˮмахаюнаˮ
     нусь+V+IV+InfPrf+PxPl2+Der/Cop+Aor+ScDu3: нуˮмахаюдаˮ
     нусь+V+IV+InfPrf+PxPl3+Der/Cop+Aor+ScDu3: нуˮмахаюдоʼ
     нусь+V+IV+InfPrf+PxSg1+Der/Cop+Aor+ScDu3: нуˮмахаюн
     нусь+V+IV+InfPrf+PxSg2+Der/Cop+Aor+ScDu3: нуˮмахаюд
     нусь+V+IV+InfPrf+PxSg3+Der/Cop+Aor+ScDu3: нуˮмахаюда
     нусь+V+IV+InfPrf+PxDu1+Der/Cop+Prt1+ScDu3: нуˮмахаюнинзь
     нусь+V+IV+InfPrf+PxDu2+Der/Cop+Prt1+ScDu3: нуˮмахаюдинзь
     нусь+V+IV+InfPrf+PxDu3+Der/Cop+Prt1+ScDu3: нуˮмахаюдинзь
     нусь+V+IV+InfPrf+PxPl1+Der/Cop+Prt1+ScDu3: нуˮмахаюнаць
     нусь+V+IV+InfPrf+PxPl2+Der/Cop+Prt1+ScDu3: нуˮмахаюдаць
     нусь+V+IV+InfPrf+PxPl3+Der/Cop+Prt1+ScDu3: нуˮмахаюдонзь
     нусь+V+IV+InfPrf+PxSg1+Der/Cop+Prt1+ScDu3: нуˮмахаюнась
     нусь+V+IV+InfPrf+PxSg2+Der/Cop+Prt1+ScDu3: нуˮмахаюдась
     нусь+V+IV+InfPrf+PxSg3+Der/Cop+Prt1+ScDu3: нуˮмахаюдась
     нусь+V+IV+InfPrf+PxDu1+Der/Cop+Aor+ScPl3: нуˮминиʼ
     нусь+V+IV+InfPrf+PxDu2+Der/Cop+Aor+ScPl3: нуˮмидиʼ
     нусь+V+IV+InfPrf+PxDu3+Der/Cop+Aor+ScPl3: нуˮмидиʼ
     нусь+V+IV+InfPrf+PxPl1+Der/Cop+Aor+ScPl3: нуˮминаˮ
     нусь+V+IV+InfPrf+PxPl2+Der/Cop+Aor+ScPl3: нуˮмидаˮ
     нусь+V+IV+InfPrf+PxPl3+Der/Cop+Aor+ScPl3: нуˮмидоʼ
     нусь+V+IV+InfPrf+PxSg1+Der/Cop+Aor+ScPl3: нуˮмин
     нусь+V+IV+InfPrf+PxSg2+Der/Cop+Aor+ScPl3: нуˮмид
     нусь+V+IV+InfPrf+PxSg3+Der/Cop+Aor+ScPl3: нуˮмида
     нусь+V+IV+InfPrf+PxDu1+Der/Cop+Prt1+ScPl3: нуˮмининзь
     нусь+V+IV+InfPrf+PxDu2+Der/Cop+Prt1+ScPl3: нуˮмидинзь
     нусь+V+IV+InfPrf+PxDu3+Der/Cop+Prt1+ScPl3: нуˮмидинзь
     нусь+V+IV+InfPrf+PxPl1+Der/Cop+Prt1+ScPl3: нуˮминаць
     нусь+V+IV+InfPrf+PxPl2+Der/Cop+Prt1+ScPl3: нуˮмидаць
     нусь+V+IV+InfPrf+PxPl3+Der/Cop+Prt1+ScPl3: нуˮмидонзь
     нусь+V+IV+InfPrf+PxSg1+Der/Cop+Prt1+ScPl3: нуˮминась
     нусь+V+IV+InfPrf+PxSg2+Der/Cop+Prt1+ScPl3: нуˮмидась
     нусь+V+IV+InfPrf+PxSg3+Der/Cop+Prt1+ScPl3: нуˮмидась
     нусь+V+IV+InfPrf+Der/Cop+Prt1+ScDu1: нуˮманинзь
     нусь+V+IV+InfPrf+Der/Cop+Prt1+ScDu2: нуˮмадинзь
     нусь+V+IV+InfPrf+Der/Cop+Prt1+ScDu3: нуˮмаханзь
     нусь+V+IV+InfPrf+Der/Cop+Prt1+ScPl1: нуˮмаваць
     нусь+V+IV+InfPrf+Der/Cop+Prt1+ScPl2: нуˮмадаць
     нусь+V+IV+InfPrf+Der/Cop+Prt1+ScPl3: нуˮмаць
     нусь+V+IV+InfPrf+Der/Cop+Prt1+ScSg1: нуˮмадамзь
     нусь+V+IV+InfPrf+Der/Cop+Prt1+ScSg2: нуˮманась
     нусь+V+IV+InfPrf+Der/Cop+Prt1+ScSg3: нуˮмась
     нусь+V+IV+InfPrf+PxDu1+Der/Cop+Aor+ScSg3: нуˮмамиʼ
     нусь+V+IV+InfPrf+PxDu2+Der/Cop+Aor+ScSg3: нуˮмариʼ
     нусь+V+IV+InfPrf+PxDu3+Der/Cop+Aor+ScSg3: нуˮмадиʼ
     нусь+V+IV+InfPrf+PxPl1+Der/Cop+Aor+ScSg3: нуˮмаваˮ
     нусь+V+IV+InfPrf+PxPl2+Der/Cop+Aor+ScSg3: нуˮмараˮ
     нусь+V+IV+InfPrf+PxPl3+Der/Cop+Aor+ScSg3: нуˮмадоʼ
     нусь+V+IV+InfPrf+PxSg1+Der/Cop+Aor+ScSg3: нуˮмав
     нусь+V+IV+InfPrf+PxSg2+Der/Cop+Aor+ScSg3: нуˮмар
     нусь+V+IV+InfPrf+PxSg3+Der/Cop+Aor+ScSg3: нуˮмада
     нусь+V+IV+InfPrf+PxDu1+Der/Cop+Prt1+ScSg3: нуˮмаминзь
     нусь+V+IV+InfPrf+PxDu2+Der/Cop+Prt1+ScSg3: нуˮмаринзь
     нусь+V+IV+InfPrf+PxDu3+Der/Cop+Prt1+ScSg3: нуˮмадинзь
     нусь+V+IV+InfPrf+PxPl1+Der/Cop+Prt1+ScSg3: нуˮмаваць
     нусь+V+IV+InfPrf+PxPl2+Der/Cop+Prt1+ScSg3: нуˮмараць
     нусь+V+IV+InfPrf+PxPl3+Der/Cop+Prt1+ScSg3: нуˮмадонзь
     нусь+V+IV+InfPrf+PxSg1+Der/Cop+Prt1+ScSg3: нуˮмавась
     нусь+V+IV+InfPrf+PxSg2+Der/Cop+Prt1+ScSg3: нуˮмарась
     нусь+V+IV+InfPrf+PxSg3+Der/Cop+Prt1+ScSg3: нуˮмадась
     нусь+V+IV+InfPrf+Du+Acc+PxDu1: нуˮмахаюниʼ
     нусь+V+IV+InfPrf+Du+Acc+PxDu2: нуˮмахаюдиʼ
     нусь+V+IV+InfPrf+Du+Acc+PxDu3: нуˮмахаюдиʼ
     нусь+V+IV+InfPrf+Du+Acc+PxPl1: нуˮмахаюнаˮ
     нусь+V+IV+InfPrf+Du+Acc+PxPl2: нуˮмахаюдаˮ
     нусь+V+IV+InfPrf+Du+Acc+PxPl3: нуˮмахаюдоʼ
#     нусь+V+IV+InfPrf+Du+Acc+PxSg1.2: нуˮмахаюни
     нусь+V+IV+InfPrf+Du+Acc+PxSg1: [нуˮмахаюн, нуˮмахаюни]
     нусь+V+IV+InfPrf+Du+Acc+PxSg2: нуˮмахаюд
     нусь+V+IV+InfPrf+Du+Acc+PxSg3: нуˮмахаюда
     нусь+V+IV+InfPrf+Du+Gen+PxDu1: нуˮмахаюниʼ
     нусь+V+IV+InfPrf+Du+Gen+PxDu2: нуˮмахаютиʼ
     нусь+V+IV+InfPrf+Du+Gen+PxDu3: нуˮмахаютиʼ
     нусь+V+IV+InfPrf+Du+Gen+PxPl1: нуˮмахаюнаˮ
     нусь+V+IV+InfPrf+Du+Gen+PxPl2: нуˮмахаютаˮ
     нусь+V+IV+InfPrf+Du+Gen+PxPl3: нуˮмахаютоʼ
#     нусь+V+IV+InfPrf+Du+Gen+PxSg1.2: нуˮмахаюни
     нусь+V+IV+InfPrf+Du+Gen+PxSg1: [нуˮмахаюн, нуˮмахаюни]
     нусь+V+IV+InfPrf+Du+Gen+PxSg2: нуˮмахают
     нусь+V+IV+InfPrf+Du+Gen+PxSg3: нуˮмахаюта
     нусь+V+IV+InfPrf+Du+Nom+PxDu1: нуˮмахаюниʼ
     нусь+V+IV+InfPrf+Du+Nom+PxDu2: нуˮмахаюдиʼ
     нусь+V+IV+InfPrf+Du+Nom+PxDu3: нуˮмахаюдиʼ
     нусь+V+IV+InfPrf+Du+Nom+PxPl1: нуˮмахаюнаˮ
     нусь+V+IV+InfPrf+Du+Nom+PxPl2: нуˮмахаюдаˮ
     нусь+V+IV+InfPrf+Du+Nom+PxPl3: нуˮмахаюдоʼ
#     нусь+V+IV+InfPrf+Du+Nom+PxSg1.2: нуˮмахаюни
     нусь+V+IV+InfPrf+Du+Nom+PxSg1: [нуˮмахаюн, нуˮмахаюни]
     нусь+V+IV+InfPrf+Du+Nom+PxSg2: нуˮмахаюд
     нусь+V+IV+InfPrf+Du+Nom+PxSg3: нуˮмахаюда
     нусь+V+IV+InfPrf+Equ+lat: нуˮмадаревʼ
     нусь+V+IV+InfPrf+Equ: нуˮмадаремʼ
     нусь+V+IV+InfPrf+Gen+Du+Abs: нуˮмахаʼ
     нусь+V+IV+InfPrf+Gen+Pl+Abs: нуˮмиˮ
     нусь+V+IV+InfPrf+Gen+Sg+Abs: нуˮмаʼ
     нусь+V+IV+InfPrf+Loc+Pl+Abs: нуˮмахаˮна
     нусь+V+IV+InfPrf+Loc+Sg+Abs: нуˮмахана
     нусь+V+IV+InfPrf+Nom+Du+Abs: нуˮмахаʼ
     нусь+V+IV+InfPrf+Nom+Pl+Abs: нуˮмаˮ
     нусь+V+IV+InfPrf+Nom+Sg+Abs: нуˮма
     нусь+V+IV+InfPrf+Pl+Abl+PxDu1: [нуˮмахатаниʼ, нуˮмахатниʼ]
     нусь+V+IV+InfPrf+Pl+Abl+PxDu2: [нуˮмахататиʼ, нуˮмахаттиʼ]
     нусь+V+IV+InfPrf+Pl+Abl+PxDu3: [нуˮмахататиʼ, нуˮмахаттиʼ]
     нусь+V+IV+InfPrf+Pl+Abl+PxPl1: [нуˮмахатанаˮ, нуˮмахатнаˮ]
     нусь+V+IV+InfPrf+Pl+Abl+PxPl2: [нуˮмахататаˮ, нуˮмахаттаˮ]
     нусь+V+IV+InfPrf+Pl+Abl+PxPl3: [нуˮмахататоʼ, нуˮмахаттоʼ]
#     нусь+V+IV+InfPrf+Pl+Abl+PxSg1.2: [нуˮмахатани, нуˮмахатни]
     нусь+V+IV+InfPrf+Pl+Abl+PxSg1: [нуˮмахатан, нуˮмахатани, нуˮмахатни]
     нусь+V+IV+InfPrf+Pl+Abl+PxSg2: нуˮмахатат
     нусь+V+IV+InfPrf+Pl+Abl+PxSg3: [нуˮмахатата, нуˮмахатта]
     нусь+V+IV+InfPrf+Pl+Acc+PxDu1: нуˮминиʼ
     нусь+V+IV+InfPrf+Pl+Acc+PxDu2: нуˮмидиʼ
     нусь+V+IV+InfPrf+Pl+Acc+PxDu3: нуˮмидиʼ
     нусь+V+IV+InfPrf+Pl+Acc+PxPl1: нуˮминаˮ
     нусь+V+IV+InfPrf+Pl+Acc+PxPl2: нуˮмидаˮ
     нусь+V+IV+InfPrf+Pl+Acc+PxPl3: нуˮмидоʼ
#     нусь+V+IV+InfPrf+Pl+Acc+PxSg1.2: нуˮмини
     нусь+V+IV+InfPrf+Pl+Acc+PxSg1: [нуˮмин, нуˮмини]
     нусь+V+IV+InfPrf+Pl+Acc+PxSg2: нуˮмид
     нусь+V+IV+InfPrf+Pl+Acc+PxSg3: нуˮмида
     нусь+V+IV+InfPrf+Pl+Dat+PxDu1: нуˮмахаˮниʼ
     нусь+V+IV+InfPrf+Pl+Dat+PxDu2: нуˮмахатиʼ
     нусь+V+IV+InfPrf+Pl+Dat+PxDu3: нуˮмахатиʼ
     нусь+V+IV+InfPrf+Pl+Dat+PxPl1: нуˮмахаˮнаˮ
     нусь+V+IV+InfPrf+Pl+Dat+PxPl2: нуˮмахатаˮ
     нусь+V+IV+InfPrf+Pl+Dat+PxPl3: нуˮмахатоʼ
#     нусь+V+IV+InfPrf+Pl+Dat+PxSg1.2: нуˮмахаˮни
     нусь+V+IV+InfPrf+Pl+Dat+PxSg1: [нуˮмахаˮн, нуˮмахаˮни]
     нусь+V+IV+InfPrf+Pl+Dat+PxSg2: нуˮмахат
     нусь+V+IV+InfPrf+Pl+Dat+PxSg3: нуˮмахата
     нусь+V+IV+InfPrf+Pl+Gen+PxDu1: нуˮмиˮниʼ
     нусь+V+IV+InfPrf+Pl+Gen+PxDu2: нуˮмитиʼ
     нусь+V+IV+InfPrf+Pl+Gen+PxDu3: нуˮмитиʼ
     нусь+V+IV+InfPrf+Pl+Gen+PxPl1: нуˮмиˮнаˮ
     нусь+V+IV+InfPrf+Pl+Gen+PxPl2: нуˮмитаˮ
     нусь+V+IV+InfPrf+Pl+Gen+PxPl3: нуˮмитоʼ
#     нусь+V+IV+InfPrf+Pl+Gen+PxSg1.2: нуˮмиˮни
     нусь+V+IV+InfPrf+Pl+Gen+PxSg1: [нуˮмиˮн, нуˮмиˮни]
     нусь+V+IV+InfPrf+Pl+Gen+PxSg2: нуˮмит
     нусь+V+IV+InfPrf+Pl+Gen+PxSg3: нуˮмита
     нусь+V+IV+InfPrf+Pl+Loc+PxDu1: нуˮмахаˮнаниʼ
     нусь+V+IV+InfPrf+Pl+Loc+PxDu2: нуˮмахаˮнатиʼ
     нусь+V+IV+InfPrf+Pl+Loc+PxDu3: нуˮмахаˮнатиʼ
     нусь+V+IV+InfPrf+Pl+Loc+PxPl1: нуˮмахаˮнанаˮ
     нусь+V+IV+InfPrf+Pl+Loc+PxPl2: нуˮмахаˮнатаˮ
     нусь+V+IV+InfPrf+Pl+Loc+PxPl3: нуˮмахаˮнатоʼ
#     нусь+V+IV+InfPrf+Pl+Loc+PxSg1.2: нуˮмахаˮнани
     нусь+V+IV+InfPrf+Pl+Loc+PxSg1: [нуˮмахаˮнан, нуˮмахаˮнани]
     нусь+V+IV+InfPrf+Pl+Loc+PxSg2: нуˮмахаˮнат
     нусь+V+IV+InfPrf+Pl+Loc+PxSg3: нуˮмахаˮната
     нусь+V+IV+InfPrf+Pl+Nom+PxDu1: нуˮминиʼ
     нусь+V+IV+InfPrf+Pl+Nom+PxDu2: нуˮмидиʼ
     нусь+V+IV+InfPrf+Pl+Nom+PxDu3: нуˮмидиʼ
     нусь+V+IV+InfPrf+Pl+Nom+PxPl1: нуˮминаˮ
     нусь+V+IV+InfPrf+Pl+Nom+PxPl2: нуˮмидаˮ
     нусь+V+IV+InfPrf+Pl+Nom+PxPl3: нуˮмидоʼ
#     нусь+V+IV+InfPrf+Pl+Nom+PxSg1.2: нуˮмини
     нусь+V+IV+InfPrf+Pl+Nom+PxSg1: [нуˮмин, нуˮмини]
     нусь+V+IV+InfPrf+Pl+Nom+PxSg2: нуˮмид
     нусь+V+IV+InfPrf+Pl+Nom+PxSg3: нуˮмида
     нусь+V+IV+InfPrf+Pl+Pros+PxDu1: нуˮмиˮмананиʼ
     нусь+V+IV+InfPrf+Pl+Pros+PxDu2: нуˮмиˮманатиʼ
     нусь+V+IV+InfPrf+Pl+Pros+PxDu3: нуˮмиˮманатиʼ
     нусь+V+IV+InfPrf+Pl+Pros+PxPl1: нуˮмиˮмананаˮ
     нусь+V+IV+InfPrf+Pl+Pros+PxPl2: нуˮмиˮманатаˮ
     нусь+V+IV+InfPrf+Pl+Pros+PxPl3: нуˮмиˮманатоʼ
#     нусь+V+IV+InfPrf+Pl+Pros+PxSg1.2: нуˮмиˮманани
     нусь+V+IV+InfPrf+Pl+Pros+PxSg1: [нуˮмиˮманан, нуˮмиˮманани]
     нусь+V+IV+InfPrf+Pl+Pros+PxSg2: нуˮмиˮманат
     нусь+V+IV+InfPrf+Pl+Pros+PxSg3: нуˮмиˮманата
     нусь+V+IV+InfPrf+Pred+Abs: нуˮмад
     нусь+V+IV+InfPrf+Pred+Acc+PxDu1: нуˮмадамиʼ
     нусь+V+IV+InfPrf+Pred+Acc+PxDu2: нуˮмадамдиʼ
     нусь+V+IV+InfPrf+Pred+Acc+PxDu3: нуˮмадамдиʼ
     нусь+V+IV+InfPrf+Pred+Acc+PxPl1: нуˮмадаваˮ
     нусь+V+IV+InfPrf+Pred+Acc+PxPl2: нуˮмадамдаˮ
     нусь+V+IV+InfPrf+Pred+Acc+PxPl3: нуˮмадамдоʼ
#     нусь+V+IV+InfPrf+Pred+Acc+PxSg1.2: нуˮмадами
     нусь+V+IV+InfPrf+Pred+Acc+PxSg1: [нуˮмадав, нуˮмадув, нуˮмадами]
     нусь+V+IV+InfPrf+Pred+Acc+PxSg2: нуˮмадамд
     нусь+V+IV+InfPrf+Pred+Acc+PxSg3: нуˮмадамда
     нусь+V+IV+InfPrf+Pred+Gen+PxDu1: нуˮмаданиʼ
     нусь+V+IV+InfPrf+Pred+Gen+PxDu2: нуˮмадандиʼ
     нусь+V+IV+InfPrf+Pred+Gen+PxDu3: нуˮмадандиʼ
     нусь+V+IV+InfPrf+Pred+Gen+PxPl1: нуˮмаданаˮ
     нусь+V+IV+InfPrf+Pred+Gen+PxPl2: нуˮмадандаˮ
     нусь+V+IV+InfPrf+Pred+Gen+PxPl3: нуˮмадандоʼ
#     нусь+V+IV+InfPrf+Pred+Gen+PxSg1.2: нуˮмадани
     нусь+V+IV+InfPrf+Pred+Gen+PxSg1: [нуˮмадан, нуˮмадани]
     нусь+V+IV+InfPrf+Pred+Gen+PxSg2: нуˮмаданд
     нусь+V+IV+InfPrf+Pred+Gen+PxSg3: нуˮмаданда
     нусь+V+IV+InfPrf+Pred+Nom+PxDu1: нуˮмадамиʼ
     нусь+V+IV+InfPrf+Pred+Nom+PxDu2: нуˮмадариʼ
     нусь+V+IV+InfPrf+Pred+Nom+PxDu3: нуˮмададиʼ
     нусь+V+IV+InfPrf+Pred+Nom+PxPl1: нуˮмадаваˮ
     нусь+V+IV+InfPrf+Pred+Nom+PxPl2: нуˮмадараˮ
     нусь+V+IV+InfPrf+Pred+Nom+PxPl3: нуˮмададоʼ
#     нусь+V+IV+InfPrf+Pred+Nom+PxSg1.2: нуˮмадами
     нусь+V+IV+InfPrf+Pred+Nom+PxSg1: [нуˮмадав, нуˮмадув, нуˮмадами]
     нусь+V+IV+InfPrf+Pred+Nom+PxSg2: нуˮмадар
     нусь+V+IV+InfPrf+Pred+Nom+PxSg3: нуˮмадада
     нусь+V+IV+InfPrf+Pros+Pl+Abs: нуˮмиˮмана
     нусь+V+IV+InfPrf+Pros+Sg+Abs: нуˮмавна
     нусь+V+IV+InfPrf+Sg+Abl+PxDu1: [нуˮмахаданиʼ, нуˮмахадниʼ]
     нусь+V+IV+InfPrf+Sg+Abl+PxDu2: нуˮмахадандиʼ
     нусь+V+IV+InfPrf+Sg+Abl+PxDu3: нуˮмахадандиʼ
     нусь+V+IV+InfPrf+Sg+Abl+PxPl1: [нуˮмахаданаˮ, нуˮмахаднаˮ]
     нусь+V+IV+InfPrf+Sg+Abl+PxPl2: нуˮмахадандаˮ
     нусь+V+IV+InfPrf+Sg+Abl+PxPl3: нуˮмахадандоʼ
#     нусь+V+IV+InfPrf+Sg+Abl+PxSg1.2: [нуˮмахадани, нуˮмахадни]
     нусь+V+IV+InfPrf+Sg+Abl+PxSg1: [нуˮмахадан, нуˮмахадани, нуˮмахадни]
     нусь+V+IV+InfPrf+Sg+Abl+PxSg2: нуˮмахаданд
     нусь+V+IV+InfPrf+Sg+Abl+PxSg3: нуˮмахаданда
     нусь+V+IV+InfPrf+Sg+Acc+PxDu1: нуˮмамиʼ
     нусь+V+IV+InfPrf+Sg+Acc+PxDu2: нуˮмамдиʼ
     нусь+V+IV+InfPrf+Sg+Acc+PxDu3: нуˮмамдиʼ
     нусь+V+IV+InfPrf+Sg+Acc+PxPl1: нуˮмаваˮ
     нусь+V+IV+InfPrf+Sg+Acc+PxPl2: нуˮмамдаˮ
     нусь+V+IV+InfPrf+Sg+Acc+PxPl3: нуˮмамдоʼ
#     нусь+V+IV+InfPrf+Sg+Acc+PxSg1.2: нуˮмами
     нусь+V+IV+InfPrf+Sg+Acc+PxSg1: [нуˮмав, нуˮмами]
     нусь+V+IV+InfPrf+Sg+Acc+PxSg2: нуˮмамд
     нусь+V+IV+InfPrf+Sg+Acc+PxSg3: нуˮмамда
     нусь+V+IV+InfPrf+Sg+Dat+PxDu1: нуˮмаханиʼ
     нусь+V+IV+InfPrf+Sg+Dat+PxDu2: нуˮмахандиʼ
     нусь+V+IV+InfPrf+Sg+Dat+PxDu3: нуˮмахандиʼ
     нусь+V+IV+InfPrf+Sg+Dat+PxPl1: нуˮмаханаˮ
     нусь+V+IV+InfPrf+Sg+Dat+PxPl2: нуˮмахандаˮ
     нусь+V+IV+InfPrf+Sg+Dat+PxPl3: нуˮмахандоʼ
#     нусь+V+IV+InfPrf+Sg+Dat+PxSg1.2: нуˮмахани
     нусь+V+IV+InfPrf+Sg+Dat+PxSg1: [нуˮмахан, нуˮмахани]
     нусь+V+IV+InfPrf+Sg+Dat+PxSg2: нуˮмаханд
     нусь+V+IV+InfPrf+Sg+Dat+PxSg3: нуˮмаханда
     нусь+V+IV+InfPrf+Sg+Gen+PxDu1: нуˮманиʼ
     нусь+V+IV+InfPrf+Sg+Gen+PxDu2: нуˮмандиʼ
     нусь+V+IV+InfPrf+Sg+Gen+PxDu3: нуˮмандиʼ
     нусь+V+IV+InfPrf+Sg+Gen+PxPl1: нуˮманаˮ
     нусь+V+IV+InfPrf+Sg+Gen+PxPl2: нуˮмандаˮ
     нусь+V+IV+InfPrf+Sg+Gen+PxPl3: нуˮмандоʼ
#     нусь+V+IV+InfPrf+Sg+Gen+PxSg1.2: нуˮмани
     нусь+V+IV+InfPrf+Sg+Gen+PxSg1: [нуˮман, нуˮмани]
     нусь+V+IV+InfPrf+Sg+Gen+PxSg2: нуˮманд
     нусь+V+IV+InfPrf+Sg+Gen+PxSg3: нуˮманда
     нусь+V+IV+InfPrf+Sg+Loc+PxDu1: нуˮмахананиʼ
     нусь+V+IV+InfPrf+Sg+Loc+PxDu2: нуˮмаханандиʼ
     нусь+V+IV+InfPrf+Sg+Loc+PxDu3: нуˮмаханандиʼ
     нусь+V+IV+InfPrf+Sg+Loc+PxPl1: нуˮмахананаˮ
     нусь+V+IV+InfPrf+Sg+Loc+PxPl2: нуˮмаханандаˮ
     нусь+V+IV+InfPrf+Sg+Loc+PxPl3: нуˮмаханандоʼ
#     нусь+V+IV+InfPrf+Sg+Loc+PxSg1.2: нуˮмаханани
     нусь+V+IV+InfPrf+Sg+Loc+PxSg1: [нуˮмаханан, нуˮмаханани]
     нусь+V+IV+InfPrf+Sg+Loc+PxSg2: нуˮмахананд
     нусь+V+IV+InfPrf+Sg+Loc+PxSg3: нуˮмахананда
     нусь+V+IV+InfPrf+Sg+Nom+PxDu1: нуˮмамиʼ
     нусь+V+IV+InfPrf+Sg+Nom+PxDu2: нуˮмариʼ
     нусь+V+IV+InfPrf+Sg+Nom+PxDu3: нуˮмадиʼ
     нусь+V+IV+InfPrf+Sg+Nom+PxPl1: нуˮмаваˮ
     нусь+V+IV+InfPrf+Sg+Nom+PxPl2: нуˮмараˮ
     нусь+V+IV+InfPrf+Sg+Nom+PxPl3: нуˮмадоʼ
#     нусь+V+IV+InfPrf+Sg+Nom+PxSg1.2: нуˮмами
     нусь+V+IV+InfPrf+Sg+Nom+PxSg1: [нуˮмав, нуˮмами]
     нусь+V+IV+InfPrf+Sg+Nom+PxSg2: нуˮмар
     нусь+V+IV+InfPrf+Sg+Nom+PxSg3: нуˮмада
     нусь+V+IV+InfPrf+Sg+Pros+PxDu1: нуˮмавнаниʼ
     нусь+V+IV+InfPrf+Sg+Pros+PxDu2: нуˮмавнандиʼ
     нусь+V+IV+InfPrf+Sg+Pros+PxDu3: нуˮмавнандиʼ
     нусь+V+IV+InfPrf+Sg+Pros+PxPl1: нуˮмавнанаˮ
     нусь+V+IV+InfPrf+Sg+Pros+PxPl2: нуˮмавнандаˮ
     нусь+V+IV+InfPrf+Sg+Pros+PxPl3: нуˮмавнандоʼ
#     нусь+V+IV+InfPrf+Sg+Pros+PxSg1.2: нуˮмавнани
     нусь+V+IV+InfPrf+Sg+Pros+PxSg1: [нуˮмавнан, нуˮмавнани]
     нусь+V+IV+InfPrf+Sg+Pros+PxSg2: нуˮмавнанд
     нусь+V+IV+InfPrf+Sg+Pros+PxSg3: нуˮмавнанда
     нусь+V+IV+InfPrf+Tra: нуˮмаӈэ
     нусь+V+IV+Mod/des+ScDu1: нурваниʼ
     нусь+V+IV+Mod/des+ScDu2: нурвадиʼ
     нусь+V+IV+Mod/des+ScDu3: нурвахаʼ
     нусь+V+IV+Mod/des+ScPl1: нурваваˮ
     нусь+V+IV+Mod/des+ScPl2: нурвадаˮ
     нусь+V+IV+Mod/des+ScPl3: нурваˮ
     нусь+V+IV+Mod/des+ScSg1: нурвадмʼ
     нусь+V+IV+Mod/des+ScSg2: нурван
     нусь+V+IV+Mod/des+ScSg3: нурва
     нусь+V+IV+Mod/futappr+ScDu1: [нувандарханиʼ, нувндарханиʼ]
     нусь+V+IV+Mod/futappr+ScDu2: [нувандархадиʼ, нувндархадиʼ]
     нусь+V+IV+Mod/futappr+ScDu3: [нувандархахаʼ, нувндархахаʼ]
     нусь+V+IV+Mod/futappr+ScPl1: [нувандархаваˮ, нувндархаваˮ]
     нусь+V+IV+Mod/futappr+ScPl2: [нувандархадаˮ, нувндархадаˮ]
     нусь+V+IV+Mod/futappr+ScPl3: [нувандархаˮ, нувндархаˮ]
     нусь+V+IV+Mod/futappr+ScSg1: [нувандархадмʼ, нувндархадмʼ]
     нусь+V+IV+Mod/futappr+ScSg2: [нувандархан, нувндархан]
     нусь+V+IV+Mod/futappr+ScSg3: [нувандарха, нувндарха]
     нусь+V+IV+Mod/hyp+ScDu1: нурхавэниʼ
     нусь+V+IV+Mod/hyp+ScDu2: нурхавэдиʼ
     нусь+V+IV+Mod/hyp+ScDu3: нурхавэхэʼ
     нусь+V+IV+Mod/hyp+ScPl1: нурхавэваˮ
     нусь+V+IV+Mod/hyp+ScPl2: нурхавэдаˮ
     нусь+V+IV+Mod/hyp+ScPl3: нурхавыˮ
     нусь+V+IV+Mod/hyp+ScSg1: нурхавэдмʼ
     нусь+V+IV+Mod/hyp+ScSg2: нурхавэн
     нусь+V+IV+Mod/hyp+ScSg3: нурхавы
     нусь+V+IV+Mod/impfappr+Aor+ScDu1: нунараханиʼ
     нусь+V+IV+Mod/impfappr+Aor+ScDu2: нунарахадиʼ
     нусь+V+IV+Mod/impfappr+Aor+ScDu3: нунарахахаʼ
     нусь+V+IV+Mod/impfappr+Aor+ScPl1: нунарахаваˮ
     нусь+V+IV+Mod/impfappr+Aor+ScPl2: нунарахадаˮ
     нусь+V+IV+Mod/impfappr+Aor+ScPl3: нунарахаˮ
     нусь+V+IV+Mod/impfappr+Aor+ScSg1: нунарахадмʼ
     нусь+V+IV+Mod/impfappr+Aor+ScSg2: нунарахан
     нусь+V+IV+Mod/impfappr+Aor+ScSg3: нунараха
     нусь+V+IV+Mod/impfappr+Prt1+ScDu1: нунараханинзь
     нусь+V+IV+Mod/impfappr+Prt1+ScDu2: нунарахадинзь
     нусь+V+IV+Mod/impfappr+Prt1+ScDu3: нунарахаханзь
     нусь+V+IV+Mod/impfappr+Prt1+ScPl1: нунарахаваць
     нусь+V+IV+Mod/impfappr+Prt1+ScPl2: нунарахадаць
     нусь+V+IV+Mod/impfappr+Prt1+ScPl3: нунарахаць
     нусь+V+IV+Mod/impfappr+Prt1+ScSg1: нунарахадамзь
     нусь+V+IV+Mod/impfappr+Prt1+ScSg2: нунараханась
     нусь+V+IV+Mod/impfappr+Prt1+ScSg3: нунарахась
     нусь+V+IV+Mod/int+ScDu1: нусаниʼ
     нусь+V+IV+Mod/int+ScDu2: нусадиʼ
     нусь+V+IV+Mod/int+ScDu3: нусахаʼ
     нусь+V+IV+Mod/int+ScPl1: нусаваˮ
     нусь+V+IV+Mod/int+ScPl2: нусадаˮ
     нусь+V+IV+Mod/int+ScPl3: нусаˮ
     нусь+V+IV+Mod/int+ScSg1: нусадмʼ
     нусь+V+IV+Mod/int+ScSg2: нусан
     нусь+V+IV+Mod/int+ScSg3: нуса
     нусь+V+IV+Mod/narr+Aor+ScDu1: нувэниʼ
     нусь+V+IV+Mod/narr+Aor+ScDu2: нувэдиʼ
     нусь+V+IV+Mod/narr+Aor+ScDu3: нувэхэʼ
     нусь+V+IV+Mod/narr+Aor+ScPl1: нувэваˮ
     нусь+V+IV+Mod/narr+Aor+ScPl2: нувэдаˮ
     нусь+V+IV+Mod/narr+Aor+ScPl3: нувыˮ
     нусь+V+IV+Mod/narr+Aor+ScSg1: нувэдмʼ
     нусь+V+IV+Mod/narr+Aor+ScSg2: нувэн
     нусь+V+IV+Mod/narr+Aor+ScSg3: нувы
     нусь+V+IV+Mod/narr+Prt1+ScDu1: нувэнинзь
     нусь+V+IV+Mod/narr+Prt1+ScDu2: нувэдинзь
     нусь+V+IV+Mod/narr+Prt1+ScDu3: нувэхэнзь
     нусь+V+IV+Mod/narr+Prt1+ScPl1: нувэваць
     нусь+V+IV+Mod/narr+Prt1+ScPl2: нувэдаць
     нусь+V+IV+Mod/narr+Prt1+ScPl3: [нувыць, нувэць]
     нусь+V+IV+Mod/narr+Prt1+ScSg1: нувэдамзь
     нусь+V+IV+Mod/narr+Prt1+ScSg2: нувэнась
     нусь+V+IV+Mod/narr+Prt1+ScSg3: [нувысь, нувэсь]
     нусь+V+IV+Mod/nec+ScDu1: нубцуниʼ
     нусь+V+IV+Mod/nec+ScDu2: нубцудиʼ
     нусь+V+IV+Mod/nec+ScDu3: нубцухуʼ
     нусь+V+IV+Mod/nec+ScPl1: нубцуваˮ
     нусь+V+IV+Mod/nec+ScPl2: нубцудаˮ
     нусь+V+IV+Mod/nec+ScPl3: нубцуˮ
     нусь+V+IV+Mod/nec+ScSg1: нубцудмʼ
     нусь+V+IV+Mod/nec+ScSg2: нубцун
     нусь+V+IV+Mod/nec+ScSg3: нубцу
     нусь+V+IV+Mod/obl+ScDu1: нубцакэниʼ
     нусь+V+IV+Mod/obl+ScDu2: нубцакэдиʼ
     нусь+V+IV+Mod/obl+ScDu3: нубцакэхэʼ
     нусь+V+IV+Mod/obl+ScPl1: нубцакэваˮ
     нусь+V+IV+Mod/obl+ScPl2: нубцакэдаˮ
     нусь+V+IV+Mod/obl+ScPl3: нубцакыˮ
     нусь+V+IV+Mod/obl+ScSg1: нубцакэдмʼ
     нусь+V+IV+Mod/obl+ScSg2: нубцакэн
     нусь+V+IV+Mod/obl+ScSg3: нубцакы
     нусь+V+IV+Mod/perfappr+ScDu1: нувэраханиʼ
     нусь+V+IV+Mod/perfappr+ScDu2: нувэрахадиʼ
     нусь+V+IV+Mod/perfappr+ScDu3: нувэрахахаʼ
     нусь+V+IV+Mod/perfappr+ScPl1: нувэрахаваˮ
     нусь+V+IV+Mod/perfappr+ScPl2: нувэрахадаˮ
     нусь+V+IV+Mod/perfappr+ScPl3: нувэрахаˮ
     нусь+V+IV+Mod/perfappr+ScSg1: нувэрахадмʼ
     нусь+V+IV+Mod/perfappr+ScSg2: нувэрахан
     нусь+V+IV+Mod/perfappr+ScSg3: нувэраха
     нусь+V+IV+Mod/perfprob+ScDu1: нувэкэниʼ
     нусь+V+IV+Mod/perfprob+ScDu2: нувэкэдиʼ
     нусь+V+IV+Mod/perfprob+ScDu3: нувэкэхэʼ
     нусь+V+IV+Mod/perfprob+ScPl1: нувэкэваˮ
     нусь+V+IV+Mod/perfprob+ScPl2: нувэкэдаˮ
     нусь+V+IV+Mod/perfprob+ScPl3: нувэкыˮ
     нусь+V+IV+Mod/perfprob+ScSg1: нувэкэдмʼ
     нусь+V+IV+Mod/perfprob+ScSg2: нувэкэн
     нусь+V+IV+Mod/perfprob+ScSg3: нувэкы
     нусь+V+IV+Mod/prob+Aor+ScDu1: нунакэниʼ
     нусь+V+IV+Mod/prob+Aor+ScDu2: нунакэдиʼ
     нусь+V+IV+Mod/prob+Aor+ScDu3: нунакэхэʼ
     нусь+V+IV+Mod/prob+Aor+ScPl1: нунакэваˮ
     нусь+V+IV+Mod/prob+Aor+ScPl2: нунакэдаˮ
     нусь+V+IV+Mod/prob+Aor+ScPl3: нунакыˮ
     нусь+V+IV+Mod/prob+Aor+ScSg1: нунакэдмʼ
     нусь+V+IV+Mod/prob+Aor+ScSg2: нунакэн
     нусь+V+IV+Mod/prob+Aor+ScSg3: нунакы
     нусь+V+IV+Mod/rep+ScDu1: нувнаниʼ
     нусь+V+IV+Mod/rep+ScDu2: нувнадиʼ
     нусь+V+IV+Mod/rep+ScDu3: нувнахаʼ
     нусь+V+IV+Mod/rep+ScPl1: нувнаваˮ
     нусь+V+IV+Mod/rep+ScPl2: нувнадаˮ
     нусь+V+IV+Mod/rep+ScPl3: нувнаˮ
     нусь+V+IV+Mod/rep+ScSg1: нувнадмʼ
     нусь+V+IV+Mod/rep+ScSg2: нувнан
     нусь+V+IV+Mod/rep+ScSg3: нувна
     нусь+V+IV+Mod/sup+ScDu1: нуванӈгабяниʼ
     нусь+V+IV+Mod/sup+ScDu2: нуванӈгабядиʼ
     нусь+V+IV+Mod/sup+ScDu3: нуванӈгабяхаʼ
     нусь+V+IV+Mod/sup+ScPl1: нуванӈгабяваˮ
     нусь+V+IV+Mod/sup+ScPl2: нуванӈгабядаˮ
     нусь+V+IV+Mod/sup+ScPl3: нуванӈгабяˮ
     нусь+V+IV+Mod/sup+ScSg1: нуванӈгабядмʼ
     нусь+V+IV+Mod/sup+ScSg2: нуванӈгабян
     нусь+V+IV+Mod/sup+ScSg3: нуванӈгабя
     нусь+V+IV+Opt+ScDu3: нуяхаʼ
     нусь+V+IV+Opt+ScPl3: нуяˮ
     нусь+V+IV+Opt+ScSg3: нуя
     нусь+V+IV+PrcFut+Abl+Pl+Abs: [нувандахат, нувндахат]
     нусь+V+IV+PrcFut+Abl+Sg+Abs: [нувандахад, нувндахад]
     нусь+V+IV+PrcFut+Acc+Du+Abs: [нувандахаʼ, нувндахаʼ]
     нусь+V+IV+PrcFut+Acc+Pl+Abs: [нуванди, нувнди]
     нусь+V+IV+PrcFut+Acc+Sg+Abs: [нувандамʼ, нувндамʼ]
     нусь+V+IV+PrcFut+Car: [нувандасиˮ, нувндасиˮ]
     нусь+V+IV+PrcFut+Dat+Pl+Abs: [нувандахаˮ, нувндахаˮ]
     нусь+V+IV+PrcFut+Dat+Sg+Abs: [нуванданʼ, нувнданʼ]
     нусь+V+IV+PrcFut+Der/Cop+Aor+ScDu1: [нуванданиʼ, нувнданиʼ]
     нусь+V+IV+PrcFut+Der/Cop+Aor+ScDu2: [нувандадиʼ, нувндадиʼ]
     нусь+V+IV+PrcFut+Der/Cop+Aor+ScDu3: [нувандахаʼ, нувндахаʼ]
     нусь+V+IV+PrcFut+Der/Cop+Aor+ScPl1: [нувандаваˮ, нувндаваˮ]
     нусь+V+IV+PrcFut+Der/Cop+Aor+ScPl2: [нувандадаˮ, нувндадаˮ]
     нусь+V+IV+PrcFut+Der/Cop+Aor+ScPl3: [нувандаˮ, нувндаˮ]
     нусь+V+IV+PrcFut+Der/Cop+Aor+ScSg1: [нувандадмʼ, нувндадмʼ]
     нусь+V+IV+PrcFut+Der/Cop+Aor+ScSg2: [нувандан, нувндан]
     нусь+V+IV+PrcFut+Der/Cop+Aor+ScSg3: [нуванда, нувнда]
     нусь+V+IV+PrcFut+PxDu1+Der/Cop+Aor+ScDu3: [нувандахаюниʼ, нувндахаюниʼ]
     нусь+V+IV+PrcFut+PxDu2+Der/Cop+Aor+ScDu3: [нувандахаюдиʼ, нувндахаюдиʼ]
     нусь+V+IV+PrcFut+PxDu3+Der/Cop+Aor+ScDu3: [нувандахаюдиʼ, нувндахаюдиʼ]
     нусь+V+IV+PrcFut+PxPl1+Der/Cop+Aor+ScDu3: [нувандахаюнаˮ, нувндахаюнаˮ]
     нусь+V+IV+PrcFut+PxPl2+Der/Cop+Aor+ScDu3: [нувандахаюдаˮ, нувндахаюдаˮ]
     нусь+V+IV+PrcFut+PxPl3+Der/Cop+Aor+ScDu3: [нувандахаюдоʼ, нувндахаюдоʼ]
     нусь+V+IV+PrcFut+PxSg1+Der/Cop+Aor+ScDu3: [нувандахаюн, нувндахаюн]
     нусь+V+IV+PrcFut+PxSg2+Der/Cop+Aor+ScDu3: [нувандахаюд, нувндахаюд]
     нусь+V+IV+PrcFut+PxSg3+Der/Cop+Aor+ScDu3: [нувандахаюда, нувндахаюда]
     нусь+V+IV+PrcFut+PxDu1+Der/Cop+Prt1+ScDu3: [нувандахаюнинзь, нувндахаюнинзь]
     нусь+V+IV+PrcFut+PxDu2+Der/Cop+Prt1+ScDu3: [нувандахаюдинзь, нувндахаюдинзь]
     нусь+V+IV+PrcFut+PxDu3+Der/Cop+Prt1+ScDu3: [нувандахаюдинзь, нувндахаюдинзь]
     нусь+V+IV+PrcFut+PxPl1+Der/Cop+Prt1+ScDu3: [нувандахаюнаць, нувндахаюнаць]
     нусь+V+IV+PrcFut+PxPl2+Der/Cop+Prt1+ScDu3: [нувандахаюдаць, нувндахаюдаць]
     нусь+V+IV+PrcFut+PxPl3+Der/Cop+Prt1+ScDu3: [нувандахаюдонзь, нувндахаюдонзь]
     нусь+V+IV+PrcFut+PxSg1+Der/Cop+Prt1+ScDu3: [нувандахаюнась, нувндахаюнась]
     нусь+V+IV+PrcFut+PxSg2+Der/Cop+Prt1+ScDu3: [нувандахаюдась, нувндахаюдась]
     нусь+V+IV+PrcFut+PxSg3+Der/Cop+Prt1+ScDu3: [нувандахаюдась, нувндахаюдась]
     нусь+V+IV+PrcFut+PxDu1+Der/Cop+Aor+ScPl3: [нувандиниʼ, нувндиниʼ]
     нусь+V+IV+PrcFut+PxDu2+Der/Cop+Aor+ScPl3: [нувандидиʼ, нувндидиʼ]
     нусь+V+IV+PrcFut+PxDu3+Der/Cop+Aor+ScPl3: [нувандидиʼ, нувндидиʼ]
     нусь+V+IV+PrcFut+PxPl1+Der/Cop+Aor+ScPl3: [нувандинаˮ, нувндинаˮ]
     нусь+V+IV+PrcFut+PxPl2+Der/Cop+Aor+ScPl3: [нувандидаˮ, нувндидаˮ]
     нусь+V+IV+PrcFut+PxPl3+Der/Cop+Aor+ScPl3: [нувандидоʼ, нувндидоʼ]
     нусь+V+IV+PrcFut+PxSg1+Der/Cop+Aor+ScPl3: [нувандин, нувндин]
     нусь+V+IV+PrcFut+PxSg2+Der/Cop+Aor+ScPl3: [нувандид, нувндид]
     нусь+V+IV+PrcFut+PxSg3+Der/Cop+Aor+ScPl3: [нувандида, нувндида]
     нусь+V+IV+PrcFut+PxDu1+Der/Cop+Prt1+ScPl3: [нувандининзь, нувндининзь]
     нусь+V+IV+PrcFut+PxDu2+Der/Cop+Prt1+ScPl3: [нувандидинзь, нувндидинзь]
     нусь+V+IV+PrcFut+PxDu3+Der/Cop+Prt1+ScPl3: [нувандидинзь, нувндидинзь]
     нусь+V+IV+PrcFut+PxPl1+Der/Cop+Prt1+ScPl3: [нувандинаць, нувндинаць]
     нусь+V+IV+PrcFut+PxPl2+Der/Cop+Prt1+ScPl3: [нувандидаць, нувндидаць]
     нусь+V+IV+PrcFut+PxPl3+Der/Cop+Prt1+ScPl3: [нувандидонзь, нувндидонзь]
     нусь+V+IV+PrcFut+PxSg1+Der/Cop+Prt1+ScPl3: [нувандинась, нувндинась]
     нусь+V+IV+PrcFut+PxSg2+Der/Cop+Prt1+ScPl3: [нувандидась, нувндидась]
     нусь+V+IV+PrcFut+PxSg3+Der/Cop+Prt1+ScPl3: [нувандидась, нувндидась]
     нусь+V+IV+PrcFut+Der/Cop+Prt1+ScDu1: [нуванданинзь, нувнданинзь]
     нусь+V+IV+PrcFut+Der/Cop+Prt1+ScDu2: [нувандадинзь, нувндадинзь]
     нусь+V+IV+PrcFut+Der/Cop+Prt1+ScDu3: [нувандаханзь, нувндаханзь]
     нусь+V+IV+PrcFut+Der/Cop+Prt1+ScPl1: [нувандаваць, нувндаваць]
     нусь+V+IV+PrcFut+Der/Cop+Prt1+ScPl2: [нувандадаць, нувндадаць]
     нусь+V+IV+PrcFut+Der/Cop+Prt1+ScPl3: [нувандаць, нувндаць]
     нусь+V+IV+PrcFut+Der/Cop+Prt1+ScSg1: [нувандадамзь, нувндадамзь]
     нусь+V+IV+PrcFut+Der/Cop+Prt1+ScSg2: [нуванданась, нувнданась]
     нусь+V+IV+PrcFut+Der/Cop+Prt1+ScSg3: [нувандась, нувндась]
     нусь+V+IV+PrcFut+PxDu1+Der/Cop+Aor+ScSg3: [нувандамиʼ, нувндамиʼ]
     нусь+V+IV+PrcFut+PxDu2+Der/Cop+Aor+ScSg3: [нувандариʼ, нувндариʼ]
     нусь+V+IV+PrcFut+PxDu3+Der/Cop+Aor+ScSg3: [нувандадиʼ, нувндадиʼ]
     нусь+V+IV+PrcFut+PxPl1+Der/Cop+Aor+ScSg3: [нувандаваˮ, нувндаваˮ]
     нусь+V+IV+PrcFut+PxPl2+Der/Cop+Aor+ScSg3: [нувандараˮ, нувндараˮ]
     нусь+V+IV+PrcFut+PxPl3+Der/Cop+Aor+ScSg3: [нувандадоʼ, нувндадоʼ]
     нусь+V+IV+PrcFut+PxSg1+Der/Cop+Aor+ScSg3: [нувандав, нувндав]
     нусь+V+IV+PrcFut+PxSg2+Der/Cop+Aor+ScSg3: [нувандар, нувндар]
     нусь+V+IV+PrcFut+PxSg3+Der/Cop+Aor+ScSg3: [нувандада, нувндада]
     нусь+V+IV+PrcFut+PxDu1+Der/Cop+Prt1+ScSg3: [нувандаминзь, нувндаминзь]
     нусь+V+IV+PrcFut+PxDu2+Der/Cop+Prt1+ScSg3: [нувандаринзь, нувндаринзь]
     нусь+V+IV+PrcFut+PxDu3+Der/Cop+Prt1+ScSg3: [нувандадинзь, нувндадинзь]
     нусь+V+IV+PrcFut+PxPl1+Der/Cop+Prt1+ScSg3: [нувандаваць, нувндаваць]
     нусь+V+IV+PrcFut+PxPl2+Der/Cop+Prt1+ScSg3: [нувандараць, нувндараць]
     нусь+V+IV+PrcFut+PxPl3+Der/Cop+Prt1+ScSg3: [нувандадонзь, нувндадонзь]
     нусь+V+IV+PrcFut+PxSg1+Der/Cop+Prt1+ScSg3: [нувандавась, нувндавась]
     нусь+V+IV+PrcFut+PxSg2+Der/Cop+Prt1+ScSg3: [нувандарась, нувндарась]
     нусь+V+IV+PrcFut+PxSg3+Der/Cop+Prt1+ScSg3: [нувандадась, нувндадась]
     нусь+V+IV+PrcFut+Du+Acc+PxDu1: [нувандахаюниʼ, нувндахаюниʼ]
     нусь+V+IV+PrcFut+Du+Acc+PxDu2: [нувандахаюдиʼ, нувндахаюдиʼ]
     нусь+V+IV+PrcFut+Du+Acc+PxDu3: [нувандахаюдиʼ, нувндахаюдиʼ]
     нусь+V+IV+PrcFut+Du+Acc+PxPl1: [нувандахаюнаˮ, нувндахаюнаˮ]
     нусь+V+IV+PrcFut+Du+Acc+PxPl2: [нувандахаюдаˮ, нувндахаюдаˮ]
     нусь+V+IV+PrcFut+Du+Acc+PxPl3: [нувандахаюдоʼ, нувндахаюдоʼ]
#     нусь+V+IV+PrcFut+Du+Acc+PxSg1.2: [нувандахаюни, нувндахаюни]
     нусь+V+IV+PrcFut+Du+Acc+PxSg1: [нувандахаюн, нувндахаюн, нувандахаюни, нувндахаюни]
     нусь+V+IV+PrcFut+Du+Acc+PxSg2: [нувандахаюд, нувндахаюд]
     нусь+V+IV+PrcFut+Du+Acc+PxSg3: [нувандахаюда, нувндахаюда]
     нусь+V+IV+PrcFut+Du+Gen+PxDu1: [нувандахаюниʼ, нувндахаюниʼ]
     нусь+V+IV+PrcFut+Du+Gen+PxDu2: [нувандахаютиʼ, нувндахаютиʼ]
     нусь+V+IV+PrcFut+Du+Gen+PxDu3: [нувандахаютиʼ, нувндахаютиʼ]
     нусь+V+IV+PrcFut+Du+Gen+PxPl1: [нувандахаюнаˮ, нувндахаюнаˮ]
     нусь+V+IV+PrcFut+Du+Gen+PxPl2: [нувандахаютаˮ, нувндахаютаˮ]
     нусь+V+IV+PrcFut+Du+Gen+PxPl3: [нувандахаютоʼ, нувндахаютоʼ]
#     нусь+V+IV+PrcFut+Du+Gen+PxSg1.2: [нувандахаюни, нувндахаюни]
     нусь+V+IV+PrcFut+Du+Gen+PxSg1: [нувандахаюн, нувндахаюн, нувандахаюни, нувндахаюни]
     нусь+V+IV+PrcFut+Du+Gen+PxSg2: [нувандахают, нувндахают]
     нусь+V+IV+PrcFut+Du+Gen+PxSg3: [нувандахаюта, нувндахаюта]
     нусь+V+IV+PrcFut+Du+Nom+PxDu1: [нувандахаюниʼ, нувндахаюниʼ]
     нусь+V+IV+PrcFut+Du+Nom+PxDu2: [нувандахаюдиʼ, нувндахаюдиʼ]
     нусь+V+IV+PrcFut+Du+Nom+PxDu3: [нувандахаюдиʼ, нувндахаюдиʼ]
     нусь+V+IV+PrcFut+Du+Nom+PxPl1: [нувандахаюнаˮ, нувндахаюнаˮ]
     нусь+V+IV+PrcFut+Du+Nom+PxPl2: [нувандахаюдаˮ, нувндахаюдаˮ]
     нусь+V+IV+PrcFut+Du+Nom+PxPl3: [нувандахаюдоʼ, нувндахаюдоʼ]
#     нусь+V+IV+PrcFut+Du+Nom+PxSg1.2: [нувандахаюни, нувндахаюни]
     нусь+V+IV+PrcFut+Du+Nom+PxSg1: [нувандахаюн, нувндахаюн, нувандахаюни, нувндахаюни]
     нусь+V+IV+PrcFut+Du+Nom+PxSg2: [нувандахаюд, нувндахаюд]
     нусь+V+IV+PrcFut+Du+Nom+PxSg3: [нувандахаюда, нувндахаюда]
     нусь+V+IV+PrcFut+Equ+lat: [нувандадревʼ, нувндадревʼ]
     нусь+V+IV+PrcFut+Equ: [нувандадремʼ, нувндадремʼ]
     нусь+V+IV+PrcFut+Gen+Du+Abs: [нувандахаʼ, нувндахаʼ]
     нусь+V+IV+PrcFut+Gen+Pl+Abs: [нувандиˮ, нувндиˮ]
     нусь+V+IV+PrcFut+Gen+Sg+Abs: [нувандаʼ, нувндаʼ]
     нусь+V+IV+PrcFut+Loc+Pl+Abs: [нувандахаˮна, нувндахаˮна]
     нусь+V+IV+PrcFut+Loc+Sg+Abs: [нувандахана, нувндахана]
     нусь+V+IV+PrcFut+Nom+Du+Abs: [нувандахаʼ, нувндахаʼ]
     нусь+V+IV+PrcFut+Nom+Pl+Abs: [нувандаˮ, нувндаˮ]
     нусь+V+IV+PrcFut+Nom+Sg+Abs: [нуванда, нувнда]
     нусь+V+IV+PrcFut+Pl+Abl+PxDu1: [нувандахатаниʼ, нувндахатаниʼ]
     нусь+V+IV+PrcFut+Pl+Abl+PxDu2: [нувандахататиʼ, нувндахататиʼ]
     нусь+V+IV+PrcFut+Pl+Abl+PxDu3: [нувандахататиʼ, нувндахататиʼ]
     нусь+V+IV+PrcFut+Pl+Abl+PxPl1: [нувандахатанаˮ, нувндахатанаˮ]
     нусь+V+IV+PrcFut+Pl+Abl+PxPl2: [нувандахататаˮ, нувндахататаˮ]
     нусь+V+IV+PrcFut+Pl+Abl+PxPl3: [нувандахататоʼ, нувндахататоʼ]
#     нусь+V+IV+PrcFut+Pl+Abl+PxSg1.2: [нувандахатани, нувндахатани]
     нусь+V+IV+PrcFut+Pl+Abl+PxSg1: [нувандахатан, нувндахатан, нувандахатани, нувндахатани]
     нусь+V+IV+PrcFut+Pl+Abl+PxSg2: [нувандахатат, нувндахатат]
     нусь+V+IV+PrcFut+Pl+Abl+PxSg3: [нувандахатата, нувндахатата]
     нусь+V+IV+PrcFut+Pl+Acc+PxDu1: [нувандиниʼ, нувндиниʼ]
     нусь+V+IV+PrcFut+Pl+Acc+PxDu2: [нувандидиʼ, нувндидиʼ]
     нусь+V+IV+PrcFut+Pl+Acc+PxDu3: [нувандидиʼ, нувндидиʼ]
     нусь+V+IV+PrcFut+Pl+Acc+PxPl1: [нувандинаˮ, нувндинаˮ]
     нусь+V+IV+PrcFut+Pl+Acc+PxPl2: [нувандидаˮ, нувндидаˮ]
     нусь+V+IV+PrcFut+Pl+Acc+PxPl3: [нувандидоʼ, нувндидоʼ]
#     нусь+V+IV+PrcFut+Pl+Acc+PxSg1.2: [нувандини, нувндини]
     нусь+V+IV+PrcFut+Pl+Acc+PxSg1: [нувандин, нувндин, нувандини, нувндини]
     нусь+V+IV+PrcFut+Pl+Acc+PxSg2: [нувандид, нувндид]
     нусь+V+IV+PrcFut+Pl+Acc+PxSg3: [нувандида, нувндида]
     нусь+V+IV+PrcFut+Pl+Dat+PxDu1: [нувандахаˮниʼ, нувндахаˮниʼ]
     нусь+V+IV+PrcFut+Pl+Dat+PxDu2: [нувандахатиʼ, нувндахатиʼ]
     нусь+V+IV+PrcFut+Pl+Dat+PxDu3: [нувандахатиʼ, нувндахатиʼ]
     нусь+V+IV+PrcFut+Pl+Dat+PxPl1: [нувандахаˮнаˮ, нувндахаˮнаˮ]
     нусь+V+IV+PrcFut+Pl+Dat+PxPl2: [нувандахатаˮ, нувндахатаˮ]
     нусь+V+IV+PrcFut+Pl+Dat+PxPl3: [нувандахатоʼ, нувндахатоʼ]
#     нусь+V+IV+PrcFut+Pl+Dat+PxSg1.2: [нувандахаˮни, нувндахаˮни]
     нусь+V+IV+PrcFut+Pl+Dat+PxSg1: [нувандахаˮн, нувндахаˮн, нувандахаˮни, нувндахаˮни]
     нусь+V+IV+PrcFut+Pl+Dat+PxSg2: [нувандахат, нувндахат]
     нусь+V+IV+PrcFut+Pl+Dat+PxSg3: [нувандахата, нувндахата]
     нусь+V+IV+PrcFut+Pl+Gen+PxDu1: [нувандиˮниʼ, нувндиˮниʼ]
     нусь+V+IV+PrcFut+Pl+Gen+PxDu2: [нувандитиʼ, нувндитиʼ]
     нусь+V+IV+PrcFut+Pl+Gen+PxDu3: [нувандитиʼ, нувндитиʼ]
     нусь+V+IV+PrcFut+Pl+Gen+PxPl1: [нувандиˮнаˮ, нувндиˮнаˮ]
     нусь+V+IV+PrcFut+Pl+Gen+PxPl2: [нувандитаˮ, нувндитаˮ]
     нусь+V+IV+PrcFut+Pl+Gen+PxPl3: [нувандитоʼ, нувндитоʼ]
#     нусь+V+IV+PrcFut+Pl+Gen+PxSg1.2: [нувандиˮни, нувндиˮни]
     нусь+V+IV+PrcFut+Pl+Gen+PxSg1: [нувандиˮн, нувндиˮн, нувандиˮни, нувндиˮни]
     нусь+V+IV+PrcFut+Pl+Gen+PxSg2: [нувандит, нувндит]
     нусь+V+IV+PrcFut+Pl+Gen+PxSg3: [нувандита, нувндита]
     нусь+V+IV+PrcFut+Pl+Loc+PxDu1: [нувандахаˮнаниʼ, нувндахаˮнаниʼ]
     нусь+V+IV+PrcFut+Pl+Loc+PxDu2: [нувандахаˮнатиʼ, нувндахаˮнатиʼ]
     нусь+V+IV+PrcFut+Pl+Loc+PxDu3: [нувандахаˮнатиʼ, нувндахаˮнатиʼ]
     нусь+V+IV+PrcFut+Pl+Loc+PxPl1: [нувандахаˮнанаˮ, нувндахаˮнанаˮ]
     нусь+V+IV+PrcFut+Pl+Loc+PxPl2: [нувандахаˮнатаˮ, нувндахаˮнатаˮ]
     нусь+V+IV+PrcFut+Pl+Loc+PxPl3: [нувандахаˮнатоʼ, нувндахаˮнатоʼ]
#     нусь+V+IV+PrcFut+Pl+Loc+PxSg1.2: [нувандахаˮнани, нувндахаˮнани]
     нусь+V+IV+PrcFut+Pl+Loc+PxSg1: [нувандахаˮнан, нувндахаˮнан, нувандахаˮнани, нувндахаˮнани]
     нусь+V+IV+PrcFut+Pl+Loc+PxSg2: [нувандахаˮнат, нувндахаˮнат]
     нусь+V+IV+PrcFut+Pl+Loc+PxSg3: [нувандахаˮната, нувндахаˮната]
     нусь+V+IV+PrcFut+Pl+Nom+PxDu1: [нувандиниʼ, нувндиниʼ]
     нусь+V+IV+PrcFut+Pl+Nom+PxDu2: [нувандидиʼ, нувндидиʼ]
     нусь+V+IV+PrcFut+Pl+Nom+PxDu3: [нувандидиʼ, нувндидиʼ]
     нусь+V+IV+PrcFut+Pl+Nom+PxPl1: [нувандинаˮ, нувндинаˮ]
     нусь+V+IV+PrcFut+Pl+Nom+PxPl2: [нувандидаˮ, нувндидаˮ]
     нусь+V+IV+PrcFut+Pl+Nom+PxPl3: [нувандидоʼ, нувндидоʼ]
#     нусь+V+IV+PrcFut+Pl+Nom+PxSg1.2: [нувандини, нувндини]
     нусь+V+IV+PrcFut+Pl+Nom+PxSg1: [нувандин, нувндин, нувандини, нувндини]
     нусь+V+IV+PrcFut+Pl+Nom+PxSg2: [нувандид, нувндид]
     нусь+V+IV+PrcFut+Pl+Nom+PxSg3: [нувандида, нувндида]
     нусь+V+IV+PrcFut+Pl+Pros+PxDu1: [нувандиˮмнаниʼ, нувндиˮмнаниʼ]
     нусь+V+IV+PrcFut+Pl+Pros+PxDu2: [нувандиˮмнатиʼ, нувндиˮмнатиʼ]
     нусь+V+IV+PrcFut+Pl+Pros+PxDu3: [нувандиˮмнатиʼ, нувндиˮмнатиʼ]
     нусь+V+IV+PrcFut+Pl+Pros+PxPl1: [нувандиˮмнанаˮ, нувндиˮмнанаˮ]
     нусь+V+IV+PrcFut+Pl+Pros+PxPl2: [нувандиˮмнатаˮ, нувндиˮмнатаˮ]
     нусь+V+IV+PrcFut+Pl+Pros+PxPl3: [нувандиˮмнатоʼ, нувндиˮмнатоʼ]
#     нусь+V+IV+PrcFut+Pl+Pros+PxSg1.2: [нувандиˮмнани, нувндиˮмнани]
     нусь+V+IV+PrcFut+Pl+Pros+PxSg1: [нувандиˮмнан, нувндиˮмнан, нувандиˮмнани, нувндиˮмнани]
     нусь+V+IV+PrcFut+Pl+Pros+PxSg2: [нувандиˮмнат, нувндиˮмнат]
     нусь+V+IV+PrcFut+Pl+Pros+PxSg3: [нувандиˮмната, нувндиˮмната]
     нусь+V+IV+PrcFut+Pred+Abs: [нувандад, нувндад]
     нусь+V+IV+PrcFut+Pred+Acc+PxDu1: [нувандадамиʼ, нувандадмиʼ, нувндадамиʼ, нувндадмиʼ]
     нусь+V+IV+PrcFut+Pred+Acc+PxDu2: [нувандадамдиʼ, нувндадамдиʼ]
     нусь+V+IV+PrcFut+Pred+Acc+PxDu3: [нувандадамдиʼ, нувндадамдиʼ]
     нусь+V+IV+PrcFut+Pred+Acc+PxPl1: [нувандадаваˮ, нувандадваˮ, нувндадаваˮ, нувндадваˮ]
     нусь+V+IV+PrcFut+Pred+Acc+PxPl2: [нувандадамдаˮ, нувндадамдаˮ]
     нусь+V+IV+PrcFut+Pred+Acc+PxPl3: [нувандадамдоʼ, нувндадамдоʼ]
#     нусь+V+IV+PrcFut+Pred+Acc+PxSg1.2: нув(а)ндад(а)ми
     нусь+V+IV+PrcFut+Pred+Acc+PxSg1: [нувандадав, нувндадав, нувандадув, нувндадув, нувандадами, нувандадми, нувндадами, нувндадми]
     нусь+V+IV+PrcFut+Pred+Acc+PxSg2: [нувандадамд, нувндадамд]
     нусь+V+IV+PrcFut+Pred+Acc+PxSg3: [нувандадамда, нувндадамда]
     нусь+V+IV+PrcFut+Pred+Gen+PxDu1: [нувандаданиʼ, нувандадниʼ, нувндаданиʼ, нувндадниʼ]
     нусь+V+IV+PrcFut+Pred+Gen+PxDu2: [нувандадандиʼ, нувндадандиʼ]
     нусь+V+IV+PrcFut+Pred+Gen+PxDu3: [нувандадандиʼ, нувндадандиʼ]
     нусь+V+IV+PrcFut+Pred+Gen+PxPl1: [нувандаданаˮ, нувандаднаˮ, нувндаданаˮ, нувндаднаˮ]
     нусь+V+IV+PrcFut+Pred+Gen+PxPl2: [нувандадандаˮ, нувндадандаˮ]
     нусь+V+IV+PrcFut+Pred+Gen+PxPl3: [нувандадандоʼ, нувндадандоʼ]
#     нусь+V+IV+PrcFut+Pred+Gen+PxSg1.2: нув(а)ндад(а)ни
     нусь+V+IV+PrcFut+Pred+Gen+PxSg1: [нувандадан, нувндадан, нувандадани, нувандадни, нувндадани, нувндадни]
     нусь+V+IV+PrcFut+Pred+Gen+PxSg2: [нувандаданд, нувндаданд]
     нусь+V+IV+PrcFut+Pred+Gen+PxSg3: [нувандаданда, нувндаданда]
     нусь+V+IV+PrcFut+Pred+Nom+PxDu1: [нувандадамиʼ, нувандадмиʼ, нувндадамиʼ, нувндадмиʼ]
     нусь+V+IV+PrcFut+Pred+Nom+PxDu2: [нувандадариʼ, нувандадриʼ, нувндадариʼ, нувндадриʼ]
     нусь+V+IV+PrcFut+Pred+Nom+PxDu3: [нувандададиʼ, нувандаддиʼ, нувндададиʼ, нувндаддиʼ]
     нусь+V+IV+PrcFut+Pred+Nom+PxPl1: [нувандадаваˮ, нувандадваˮ, нувндадаваˮ, нувндадваˮ]
     нусь+V+IV+PrcFut+Pred+Nom+PxPl2: [нувандадараˮ, нувандадраˮ, нувндадараˮ, нувндадраˮ]
     нусь+V+IV+PrcFut+Pred+Nom+PxPl3: [нувандададоʼ, нувандаддоʼ, нувндададоʼ, нувндаддоʼ]
#     нусь+V+IV+PrcFut+Pred+Nom+PxSg1.2: нув(а)ндад(а)ми
     нусь+V+IV+PrcFut+Pred+Nom+PxSg1: [нувандадав, нувндадав, нувандадув, нувндадув, нувандадами, нувандадми, нувндадами, нувндадми]
     нусь+V+IV+PrcFut+Pred+Nom+PxSg2: [нувандадар, нувндадар]
     нусь+V+IV+PrcFut+Pred+Nom+PxSg3: [нувандадада, нувандадда, нувндадада, нувндадда]
     нусь+V+IV+PrcFut+Pros+Pl+Abs: [нувандиˮмна, нувндиˮмна]
     нусь+V+IV+PrcFut+Pros+Sg+Abs: [нувандавна, нувндавна]
     нусь+V+IV+PrcFut+Sg+Abl+PxDu1: [нувандахаданиʼ, нувндахаданиʼ]
     нусь+V+IV+PrcFut+Sg+Abl+PxDu2: [нувандахадандиʼ, нувндахадандиʼ]
     нусь+V+IV+PrcFut+Sg+Abl+PxDu3: [нувандахадандиʼ, нувндахадандиʼ]
     нусь+V+IV+PrcFut+Sg+Abl+PxPl1: [нувандахаданаˮ, нувндахаданаˮ]
     нусь+V+IV+PrcFut+Sg+Abl+PxPl2: [нувандахадандаˮ, нувндахадандаˮ]
     нусь+V+IV+PrcFut+Sg+Abl+PxPl3: [нувандахадандоʼ, нувндахадандоʼ]
#     нусь+V+IV+PrcFut+Sg+Abl+PxSg1.2: [нувандахадани, нувндахадани]
     нусь+V+IV+PrcFut+Sg+Abl+PxSg1: [нувандахадан, нувндахадан, нувандахадани, нувндахадани]
     нусь+V+IV+PrcFut+Sg+Abl+PxSg2: [нувандахаданд, нувндахаданд]
     нусь+V+IV+PrcFut+Sg+Abl+PxSg3: [нувандахаданда, нувндахаданда]
     нусь+V+IV+PrcFut+Sg+Acc+PxDu1: [нувандамиʼ, нувндамиʼ]
     нусь+V+IV+PrcFut+Sg+Acc+PxDu2: [нувандамдиʼ, нувндамдиʼ]
     нусь+V+IV+PrcFut+Sg+Acc+PxDu3: [нувандамдиʼ, нувндамдиʼ]
     нусь+V+IV+PrcFut+Sg+Acc+PxPl1: [нувандаваˮ, нувндаваˮ]
     нусь+V+IV+PrcFut+Sg+Acc+PxPl2: [нувандамдаˮ, нувндамдаˮ]
     нусь+V+IV+PrcFut+Sg+Acc+PxPl3: [нувандамдоʼ, нувндамдоʼ]
#     нусь+V+IV+PrcFut+Sg+Acc+PxSg1.2: [нувандами, нувндами]
     нусь+V+IV+PrcFut+Sg+Acc+PxSg1: [нувандав, нувндав, нувандами, нувндами]
     нусь+V+IV+PrcFut+Sg+Acc+PxSg2: [нувандамд, нувндамд]
     нусь+V+IV+PrcFut+Sg+Acc+PxSg3: [нувандамда, нувндамда]
     нусь+V+IV+PrcFut+Sg+Dat+PxDu1: [нувандаханиʼ, нувндаханиʼ]
     нусь+V+IV+PrcFut+Sg+Dat+PxDu2: [нувандахандиʼ, нувндахандиʼ]
     нусь+V+IV+PrcFut+Sg+Dat+PxDu3: [нувандахандиʼ, нувндахандиʼ]
     нусь+V+IV+PrcFut+Sg+Dat+PxPl1: [нувандаханаˮ, нувндаханаˮ]
     нусь+V+IV+PrcFut+Sg+Dat+PxPl2: [нувандахандаˮ, нувндахандаˮ]
     нусь+V+IV+PrcFut+Sg+Dat+PxPl3: [нувандахандоʼ, нувндахандоʼ]
#     нусь+V+IV+PrcFut+Sg+Dat+PxSg1.2: [нувандахани, нувндахани]
     нусь+V+IV+PrcFut+Sg+Dat+PxSg1: [нувандахан, нувндахан, нувандахани, нувндахани]
     нусь+V+IV+PrcFut+Sg+Dat+PxSg2: [нувандаханд, нувндаханд]
     нусь+V+IV+PrcFut+Sg+Dat+PxSg3: [нувандаханда, нувндаханда]
     нусь+V+IV+PrcFut+Sg+Gen+PxDu1: [нуванданиʼ, нувнданиʼ]
     нусь+V+IV+PrcFut+Sg+Gen+PxDu2: [нувандандиʼ, нувндандиʼ]
     нусь+V+IV+PrcFut+Sg+Gen+PxDu3: [нувандандиʼ, нувндандиʼ]
     нусь+V+IV+PrcFut+Sg+Gen+PxPl1: [нуванданаˮ, нувнданаˮ]
     нусь+V+IV+PrcFut+Sg+Gen+PxPl2: [нувандандаˮ, нувндандаˮ]
     нусь+V+IV+PrcFut+Sg+Gen+PxPl3: [нувандандоʼ, нувндандоʼ]
#     нусь+V+IV+PrcFut+Sg+Gen+PxSg1.2: [нувандани, нувндани]
     нусь+V+IV+PrcFut+Sg+Gen+PxSg1: [нувандан, нувндан, нувандани, нувндани]
     нусь+V+IV+PrcFut+Sg+Gen+PxSg2: [нуванданд, нувнданд]
     нусь+V+IV+PrcFut+Sg+Gen+PxSg3: [нуванданда, нувнданда]
     нусь+V+IV+PrcFut+Sg+Loc+PxDu1: [нувандахананиʼ, нувндахананиʼ]
     нусь+V+IV+PrcFut+Sg+Loc+PxDu2: [нувандаханандиʼ, нувндаханандиʼ]
     нусь+V+IV+PrcFut+Sg+Loc+PxDu3: [нувандаханандиʼ, нувндаханандиʼ]
     нусь+V+IV+PrcFut+Sg+Loc+PxPl1: [нувандахананаˮ, нувндахананаˮ]
     нусь+V+IV+PrcFut+Sg+Loc+PxPl2: [нувандаханандаˮ, нувндаханандаˮ]
     нусь+V+IV+PrcFut+Sg+Loc+PxPl3: [нувандаханандоʼ, нувндаханандоʼ]
#     нусь+V+IV+PrcFut+Sg+Loc+PxSg1.2: [нувандаханани, нувндаханани]
     нусь+V+IV+PrcFut+Sg+Loc+PxSg1: [нувандаханан, нувндаханан, нувандаханани, нувндаханани]
     нусь+V+IV+PrcFut+Sg+Loc+PxSg2: [нувандахананд, нувндахананд]
     нусь+V+IV+PrcFut+Sg+Loc+PxSg3: [нувандахананда, нувндахананда]
     нусь+V+IV+PrcFut+Sg+Nom+PxDu1: [нувандамиʼ, нувндамиʼ]
     нусь+V+IV+PrcFut+Sg+Nom+PxDu2: [нувандариʼ, нувндариʼ]
     нусь+V+IV+PrcFut+Sg+Nom+PxDu3: [нувандадиʼ, нувндадиʼ]
     нусь+V+IV+PrcFut+Sg+Nom+PxPl1: [нувандаваˮ, нувндаваˮ]
     нусь+V+IV+PrcFut+Sg+Nom+PxPl2: [нувандараˮ, нувндараˮ]
     нусь+V+IV+PrcFut+Sg+Nom+PxPl3: [нувандадоʼ, нувндадоʼ]
#     нусь+V+IV+PrcFut+Sg+Nom+PxSg1.2: [нувандами, нувндами]
     нусь+V+IV+PrcFut+Sg+Nom+PxSg1: [нувандав, нувндав, нувандами, нувндами]
     нусь+V+IV+PrcFut+Sg+Nom+PxSg2: [нувандар, нувндар]
     нусь+V+IV+PrcFut+Sg+Nom+PxSg3: [нувандада, нувндада]
     нусь+V+IV+PrcFut+Sg+Pros+PxDu1: [нувандавнаниʼ, нувндавнаниʼ]
     нусь+V+IV+PrcFut+Sg+Pros+PxDu2: [нувандавнандиʼ, нувндавнандиʼ]
     нусь+V+IV+PrcFut+Sg+Pros+PxDu3: [нувандавнандиʼ, нувндавнандиʼ]
     нусь+V+IV+PrcFut+Sg+Pros+PxPl1: [нувандавнанаˮ, нувндавнанаˮ]
     нусь+V+IV+PrcFut+Sg+Pros+PxPl2: [нувандавнандаˮ, нувндавнандаˮ]
     нусь+V+IV+PrcFut+Sg+Pros+PxPl3: [нувандавнандоʼ, нувндавнандоʼ]
#     нусь+V+IV+PrcFut+Sg+Pros+PxSg1.2: [нувандавнани, нувндавнани]
     нусь+V+IV+PrcFut+Sg+Pros+PxSg1: [нувандавнан, нувндавнан, нувандавнани, нувндавнани]
     нусь+V+IV+PrcFut+Sg+Pros+PxSg2: [нувандавнанд, нувндавнанд]
     нусь+V+IV+PrcFut+Sg+Pros+PxSg3: [нувандавнанда, нувндавнанда]
     нусь+V+IV+PrcFut+Tra: [нувандаӈэ, нувндаӈэ]
     нусь+V+IV+PrcImprf+Abl+Pl+Abs: нунахат
     нусь+V+IV+PrcImprf+Abl+Sg+Abs: нунахад
     нусь+V+IV+PrcImprf+Acc+Du+Abs: нунахаʼ
     нусь+V+IV+PrcImprf+Acc+Pl+Abs: нуни
     нусь+V+IV+PrcImprf+Acc+Sg+Abs: нунамʼ
     нусь+V+IV+PrcImprf+Car: нунасиˮ
     нусь+V+IV+PrcImprf+Dat+Pl+Abs: нунахаˮ
     нусь+V+IV+PrcImprf+Dat+Sg+Abs: нунанʼ
     нусь+V+IV+PrcImprf+Der/Cop+Aor+ScDu1: нунаниʼ
     нусь+V+IV+PrcImprf+Der/Cop+Aor+ScDu2: нунадиʼ
     нусь+V+IV+PrcImprf+Der/Cop+Aor+ScDu3: нунахаʼ
     нусь+V+IV+PrcImprf+Der/Cop+Aor+ScPl1: нунаваˮ
     нусь+V+IV+PrcImprf+Der/Cop+Aor+ScPl2: нунадаˮ
     нусь+V+IV+PrcImprf+Der/Cop+Aor+ScPl3: нунаˮ
     нусь+V+IV+PrcImprf+Der/Cop+Aor+ScSg1: нунадмʼ
     нусь+V+IV+PrcImprf+Der/Cop+Aor+ScSg2: нунан
     нусь+V+IV+PrcImprf+Der/Cop+Aor+ScSg3: нуна
     нусь+V+IV+PrcImprf+PxDu1+Der/Cop+Aor+ScDu3: нунахаюниʼ
     нусь+V+IV+PrcImprf+PxDu2+Der/Cop+Aor+ScDu3: нунахаюдиʼ
     нусь+V+IV+PrcImprf+PxDu3+Der/Cop+Aor+ScDu3: нунахаюдиʼ
     нусь+V+IV+PrcImprf+PxPl1+Der/Cop+Aor+ScDu3: нунахаюнаˮ
     нусь+V+IV+PrcImprf+PxPl2+Der/Cop+Aor+ScDu3: нунахаюдаˮ
     нусь+V+IV+PrcImprf+PxPl3+Der/Cop+Aor+ScDu3: нунахаюдоʼ
     нусь+V+IV+PrcImprf+PxSg1+Der/Cop+Aor+ScDu3: нунахаюн
     нусь+V+IV+PrcImprf+PxSg2+Der/Cop+Aor+ScDu3: нунахаюд
     нусь+V+IV+PrcImprf+PxSg3+Der/Cop+Aor+ScDu3: нунахаюда
     нусь+V+IV+PrcImprf+PxDu1+Der/Cop+Prt1+ScDu3: нунахаюнинзь
     нусь+V+IV+PrcImprf+PxDu2+Der/Cop+Prt1+ScDu3: нунахаюдинзь
     нусь+V+IV+PrcImprf+PxDu3+Der/Cop+Prt1+ScDu3: нунахаюдинзь
     нусь+V+IV+PrcImprf+PxPl1+Der/Cop+Prt1+ScDu3: нунахаюнаць
     нусь+V+IV+PrcImprf+PxPl2+Der/Cop+Prt1+ScDu3: нунахаюдаць
     нусь+V+IV+PrcImprf+PxPl3+Der/Cop+Prt1+ScDu3: нунахаюдонзь
     нусь+V+IV+PrcImprf+PxSg1+Der/Cop+Prt1+ScDu3: нунахаюнась
     нусь+V+IV+PrcImprf+PxSg2+Der/Cop+Prt1+ScDu3: нунахаюдась
     нусь+V+IV+PrcImprf+PxSg3+Der/Cop+Prt1+ScDu3: нунахаюдась
     нусь+V+IV+PrcImprf+PxDu1+Der/Cop+Aor+ScPl3: нуниниʼ
     нусь+V+IV+PrcImprf+PxDu2+Der/Cop+Aor+ScPl3: нунидиʼ
     нусь+V+IV+PrcImprf+PxDu3+Der/Cop+Aor+ScPl3: нунидиʼ
     нусь+V+IV+PrcImprf+PxPl1+Der/Cop+Aor+ScPl3: нунинаˮ
     нусь+V+IV+PrcImprf+PxPl2+Der/Cop+Aor+ScPl3: нунидаˮ
     нусь+V+IV+PrcImprf+PxPl3+Der/Cop+Aor+ScPl3: нунидоʼ
     нусь+V+IV+PrcImprf+PxSg1+Der/Cop+Aor+ScPl3: нунин
     нусь+V+IV+PrcImprf+PxSg2+Der/Cop+Aor+ScPl3: нунид
     нусь+V+IV+PrcImprf+PxSg3+Der/Cop+Aor+ScPl3: нунида
     нусь+V+IV+PrcImprf+PxDu1+Der/Cop+Prt1+ScPl3: нунининзь
     нусь+V+IV+PrcImprf+PxDu2+Der/Cop+Prt1+ScPl3: нунидинзь
     нусь+V+IV+PrcImprf+PxDu3+Der/Cop+Prt1+ScPl3: нунидинзь
     нусь+V+IV+PrcImprf+PxPl1+Der/Cop+Prt1+ScPl3: нунинаць
     нусь+V+IV+PrcImprf+PxPl2+Der/Cop+Prt1+ScPl3: нунидаць
     нусь+V+IV+PrcImprf+PxPl3+Der/Cop+Prt1+ScPl3: нунидонзь
     нусь+V+IV+PrcImprf+PxSg1+Der/Cop+Prt1+ScPl3: нунинась
     нусь+V+IV+PrcImprf+PxSg2+Der/Cop+Prt1+ScPl3: нунидась
     нусь+V+IV+PrcImprf+PxSg3+Der/Cop+Prt1+ScPl3: нунидась
     нусь+V+IV+PrcImprf+Der/Cop+Prt1+ScDu1: нунанинзь
     нусь+V+IV+PrcImprf+Der/Cop+Prt1+ScDu2: нунадинзь
     нусь+V+IV+PrcImprf+Der/Cop+Prt1+ScDu3: нунаханзь
     нусь+V+IV+PrcImprf+Der/Cop+Prt1+ScPl1: нунаваць
     нусь+V+IV+PrcImprf+Der/Cop+Prt1+ScPl2: нунадаць
     нусь+V+IV+PrcImprf+Der/Cop+Prt1+ScPl3: нунаць
     нусь+V+IV+PrcImprf+Der/Cop+Prt1+ScSg1: нунадамзь
     нусь+V+IV+PrcImprf+Der/Cop+Prt1+ScSg2: нунанась
     нусь+V+IV+PrcImprf+Der/Cop+Prt1+ScSg3: нунась
     нусь+V+IV+PrcImprf+PxDu1+Der/Cop+Aor+ScSg3: нунамиʼ
     нусь+V+IV+PrcImprf+PxDu2+Der/Cop+Aor+ScSg3: нунариʼ
     нусь+V+IV+PrcImprf+PxDu3+Der/Cop+Aor+ScSg3: нунадиʼ
     нусь+V+IV+PrcImprf+PxPl1+Der/Cop+Aor+ScSg3: нунаваˮ
     нусь+V+IV+PrcImprf+PxPl2+Der/Cop+Aor+ScSg3: нунараˮ
     нусь+V+IV+PrcImprf+PxPl3+Der/Cop+Aor+ScSg3: нунадоʼ
     нусь+V+IV+PrcImprf+PxSg1+Der/Cop+Aor+ScSg3: нунав
     нусь+V+IV+PrcImprf+PxSg2+Der/Cop+Aor+ScSg3: нунар
     нусь+V+IV+PrcImprf+PxSg3+Der/Cop+Aor+ScSg3: нунада
     нусь+V+IV+PrcImprf+PxDu1+Der/Cop+Prt1+ScSg3: нунаминзь
     нусь+V+IV+PrcImprf+PxDu2+Der/Cop+Prt1+ScSg3: нунаринзь
     нусь+V+IV+PrcImprf+PxDu3+Der/Cop+Prt1+ScSg3: нунадинзь
     нусь+V+IV+PrcImprf+PxPl1+Der/Cop+Prt1+ScSg3: нунаваць
     нусь+V+IV+PrcImprf+PxPl2+Der/Cop+Prt1+ScSg3: нунараць
     нусь+V+IV+PrcImprf+PxPl3+Der/Cop+Prt1+ScSg3: нунадонзь
     нусь+V+IV+PrcImprf+PxSg1+Der/Cop+Prt1+ScSg3: нунавась
     нусь+V+IV+PrcImprf+PxSg2+Der/Cop+Prt1+ScSg3: нунарась
     нусь+V+IV+PrcImprf+PxSg3+Der/Cop+Prt1+ScSg3: нунадась
     нусь+V+IV+PrcImprf+Du+Acc+PxDu1: нунахаюниʼ
     нусь+V+IV+PrcImprf+Du+Acc+PxDu2: нунахаюдиʼ
     нусь+V+IV+PrcImprf+Du+Acc+PxDu3: нунахаюдиʼ
     нусь+V+IV+PrcImprf+Du+Acc+PxPl1: нунахаюнаˮ
     нусь+V+IV+PrcImprf+Du+Acc+PxPl2: нунахаюдаˮ
     нусь+V+IV+PrcImprf+Du+Acc+PxPl3: нунахаюдоʼ
#     нусь+V+IV+PrcImprf+Du+Acc+PxSg1.2: нунахаюни
     нусь+V+IV+PrcImprf+Du+Acc+PxSg1: [нунахаюн, нунахаюни]
     нусь+V+IV+PrcImprf+Du+Acc+PxSg2: нунахаюд
     нусь+V+IV+PrcImprf+Du+Acc+PxSg3: нунахаюда
     нусь+V+IV+PrcImprf+Du+Gen+PxDu1: нунахаюниʼ
     нусь+V+IV+PrcImprf+Du+Gen+PxDu2: нунахаютиʼ
     нусь+V+IV+PrcImprf+Du+Gen+PxDu3: нунахаютиʼ
     нусь+V+IV+PrcImprf+Du+Gen+PxPl1: нунахаюнаˮ
     нусь+V+IV+PrcImprf+Du+Gen+PxPl2: нунахаютаˮ
     нусь+V+IV+PrcImprf+Du+Gen+PxPl3: нунахаютоʼ
#     нусь+V+IV+PrcImprf+Du+Gen+PxSg1.2: нунахаюни
     нусь+V+IV+PrcImprf+Du+Gen+PxSg1: [нунахаюн, нунахаюни]
     нусь+V+IV+PrcImprf+Du+Gen+PxSg2: нунахают
     нусь+V+IV+PrcImprf+Du+Gen+PxSg3: нунахаюта
     нусь+V+IV+PrcImprf+Du+Nom+PxDu1: нунахаюниʼ
     нусь+V+IV+PrcImprf+Du+Nom+PxDu2: нунахаюдиʼ
     нусь+V+IV+PrcImprf+Du+Nom+PxDu3: нунахаюдиʼ
     нусь+V+IV+PrcImprf+Du+Nom+PxPl1: нунахаюнаˮ
     нусь+V+IV+PrcImprf+Du+Nom+PxPl2: нунахаюдаˮ
     нусь+V+IV+PrcImprf+Du+Nom+PxPl3: нунахаюдоʼ
#     нусь+V+IV+PrcImprf+Du+Nom+PxSg1.2: нунахаюни
     нусь+V+IV+PrcImprf+Du+Nom+PxSg1: [нунахаюн, нунахаюни]
     нусь+V+IV+PrcImprf+Du+Nom+PxSg2: нунахаюд
     нусь+V+IV+PrcImprf+Du+Nom+PxSg3: нунахаюда
     нусь+V+IV+PrcImprf+Equ+lat: нунадаревʼ
     нусь+V+IV+PrcImprf+Equ: нунадаремʼ
     нусь+V+IV+PrcImprf+Gen+Du+Abs: нунахаʼ
     нусь+V+IV+PrcImprf+Gen+Pl+Abs: нуниˮ
     нусь+V+IV+PrcImprf+Gen+Sg+Abs: нунаʼ
     нусь+V+IV+PrcImprf+Loc+Pl+Abs: нунахаˮна
     нусь+V+IV+PrcImprf+Loc+Sg+Abs: нунахана
     нусь+V+IV+PrcImprf+Nom+Du+Abs: нунахаʼ
     нусь+V+IV+PrcImprf+Nom+Pl+Abs: нунаˮ
     нусь+V+IV+PrcImprf+Nom+Sg+Abs: нуна
     нусь+V+IV+PrcImprf+Pl+Abl+PxDu1: [нунахатаниʼ, нунахатниʼ]
     нусь+V+IV+PrcImprf+Pl+Abl+PxDu2: [нунахататиʼ, нунахаттиʼ]
     нусь+V+IV+PrcImprf+Pl+Abl+PxDu3: [нунахататиʼ, нунахаттиʼ]
     нусь+V+IV+PrcImprf+Pl+Abl+PxPl1: [нунахатанаˮ, нунахатнаˮ]
     нусь+V+IV+PrcImprf+Pl+Abl+PxPl2: [нунахататаˮ, нунахаттаˮ]
     нусь+V+IV+PrcImprf+Pl+Abl+PxPl3: [нунахататоʼ, нунахаттоʼ]
#     нусь+V+IV+PrcImprf+Pl+Abl+PxSg1.2: [нунахатани, нунахатни]
     нусь+V+IV+PrcImprf+Pl+Abl+PxSg1: [нунахатан, нунахатани, нунахатни]
     нусь+V+IV+PrcImprf+Pl+Abl+PxSg2: нунахатат
     нусь+V+IV+PrcImprf+Pl+Abl+PxSg3: [нунахатата, нунахатта]
     нусь+V+IV+PrcImprf+Pl+Acc+PxDu1: нуниниʼ
     нусь+V+IV+PrcImprf+Pl+Acc+PxDu2: нунидиʼ
     нусь+V+IV+PrcImprf+Pl+Acc+PxDu3: нунидиʼ
     нусь+V+IV+PrcImprf+Pl+Acc+PxPl1: нунинаˮ
     нусь+V+IV+PrcImprf+Pl+Acc+PxPl2: нунидаˮ
     нусь+V+IV+PrcImprf+Pl+Acc+PxPl3: нунидоʼ
#     нусь+V+IV+PrcImprf+Pl+Acc+PxSg1.2: нунини
     нусь+V+IV+PrcImprf+Pl+Acc+PxSg1: [нунин, нунини]
     нусь+V+IV+PrcImprf+Pl+Acc+PxSg2: нунид
     нусь+V+IV+PrcImprf+Pl+Acc+PxSg3: нунида
     нусь+V+IV+PrcImprf+Pl+Dat+PxDu1: нунахаˮниʼ
     нусь+V+IV+PrcImprf+Pl+Dat+PxDu2: нунахатиʼ
     нусь+V+IV+PrcImprf+Pl+Dat+PxDu3: нунахатиʼ
     нусь+V+IV+PrcImprf+Pl+Dat+PxPl1: нунахаˮнаˮ
     нусь+V+IV+PrcImprf+Pl+Dat+PxPl2: нунахатаˮ
     нусь+V+IV+PrcImprf+Pl+Dat+PxPl3: нунахатоʼ
#     нусь+V+IV+PrcImprf+Pl+Dat+PxSg1.2: нунахаˮни
     нусь+V+IV+PrcImprf+Pl+Dat+PxSg1: [нунахаˮн, нунахаˮни]
     нусь+V+IV+PrcImprf+Pl+Dat+PxSg2: нунахат
     нусь+V+IV+PrcImprf+Pl+Dat+PxSg3: нунахата
     нусь+V+IV+PrcImprf+Pl+Gen+PxDu1: нуниˮниʼ
     нусь+V+IV+PrcImprf+Pl+Gen+PxDu2: нунитиʼ
     нусь+V+IV+PrcImprf+Pl+Gen+PxDu3: нунитиʼ
     нусь+V+IV+PrcImprf+Pl+Gen+PxPl1: нуниˮнаˮ
     нусь+V+IV+PrcImprf+Pl+Gen+PxPl2: нунитаˮ
     нусь+V+IV+PrcImprf+Pl+Gen+PxPl3: нунитоʼ
#     нусь+V+IV+PrcImprf+Pl+Gen+PxSg1.2: нуниˮни
     нусь+V+IV+PrcImprf+Pl+Gen+PxSg1: [нуниˮн, нуниˮни]
     нусь+V+IV+PrcImprf+Pl+Gen+PxSg2: нунит
     нусь+V+IV+PrcImprf+Pl+Gen+PxSg3: нунита
     нусь+V+IV+PrcImprf+Pl+Loc+PxDu1: нунахаˮнаниʼ
     нусь+V+IV+PrcImprf+Pl+Loc+PxDu2: нунахаˮнатиʼ
     нусь+V+IV+PrcImprf+Pl+Loc+PxDu3: нунахаˮнатиʼ
     нусь+V+IV+PrcImprf+Pl+Loc+PxPl1: нунахаˮнанаˮ
     нусь+V+IV+PrcImprf+Pl+Loc+PxPl2: нунахаˮнатаˮ
     нусь+V+IV+PrcImprf+Pl+Loc+PxPl3: нунахаˮнатоʼ
#     нусь+V+IV+PrcImprf+Pl+Loc+PxSg1.2: нунахаˮнани
     нусь+V+IV+PrcImprf+Pl+Loc+PxSg1: [нунахаˮнан, нунахаˮнани]
     нусь+V+IV+PrcImprf+Pl+Loc+PxSg2: нунахаˮнат
     нусь+V+IV+PrcImprf+Pl+Loc+PxSg3: нунахаˮната
     нусь+V+IV+PrcImprf+Pl+Nom+PxDu1: нуниниʼ
     нусь+V+IV+PrcImprf+Pl+Nom+PxDu2: нунидиʼ
     нусь+V+IV+PrcImprf+Pl+Nom+PxDu3: нунидиʼ
     нусь+V+IV+PrcImprf+Pl+Nom+PxPl1: нунинаˮ
     нусь+V+IV+PrcImprf+Pl+Nom+PxPl2: нунидаˮ
     нусь+V+IV+PrcImprf+Pl+Nom+PxPl3: нунидоʼ
#     нусь+V+IV+PrcImprf+Pl+Nom+PxSg1.2: нунини
     нусь+V+IV+PrcImprf+Pl+Nom+PxSg1: [нунин, нунини]
     нусь+V+IV+PrcImprf+Pl+Nom+PxSg2: нунид
     нусь+V+IV+PrcImprf+Pl+Nom+PxSg3: нунида
     нусь+V+IV+PrcImprf+Pl+Pros+PxDu1: нуниˮмананиʼ
     нусь+V+IV+PrcImprf+Pl+Pros+PxDu2: нуниˮманатиʼ
     нусь+V+IV+PrcImprf+Pl+Pros+PxDu3: нуниˮманатиʼ
     нусь+V+IV+PrcImprf+Pl+Pros+PxPl1: нуниˮмананаˮ
     нусь+V+IV+PrcImprf+Pl+Pros+PxPl2: нуниˮманатаˮ
     нусь+V+IV+PrcImprf+Pl+Pros+PxPl3: нуниˮманатоʼ
#     нусь+V+IV+PrcImprf+Pl+Pros+PxSg1.2: нуниˮманани
     нусь+V+IV+PrcImprf+Pl+Pros+PxSg1: [нуниˮманан, нуниˮманани]
     нусь+V+IV+PrcImprf+Pl+Pros+PxSg2: нуниˮманат
     нусь+V+IV+PrcImprf+Pl+Pros+PxSg3: нуниˮманата
     нусь+V+IV+PrcImprf+Pred+Abs: нунад
     нусь+V+IV+PrcImprf+Pred+Acc+PxDu1: нунадамиʼ
     нусь+V+IV+PrcImprf+Pred+Acc+PxDu2: нунадамдиʼ
     нусь+V+IV+PrcImprf+Pred+Acc+PxDu3: нунадамдиʼ
     нусь+V+IV+PrcImprf+Pred+Acc+PxPl1: нунадаваˮ
     нусь+V+IV+PrcImprf+Pred+Acc+PxPl2: нунадамдаˮ
     нусь+V+IV+PrcImprf+Pred+Acc+PxPl3: нунадамдоʼ
#     нусь+V+IV+PrcImprf+Pred+Acc+PxSg1.2: нунадами
     нусь+V+IV+PrcImprf+Pred+Acc+PxSg1: [нунадав, нунадув, нунадами]
     нусь+V+IV+PrcImprf+Pred+Acc+PxSg2: нунадамд
     нусь+V+IV+PrcImprf+Pred+Acc+PxSg3: нунадамда
     нусь+V+IV+PrcImprf+Pred+Gen+PxDu1: нунаданиʼ
     нусь+V+IV+PrcImprf+Pred+Gen+PxDu2: нунадандиʼ
     нусь+V+IV+PrcImprf+Pred+Gen+PxDu3: нунадандиʼ
     нусь+V+IV+PrcImprf+Pred+Gen+PxPl1: нунаданаˮ
     нусь+V+IV+PrcImprf+Pred+Gen+PxPl2: нунадандаˮ
     нусь+V+IV+PrcImprf+Pred+Gen+PxPl3: нунадандоʼ
#     нусь+V+IV+PrcImprf+Pred+Gen+PxSg1.2: нунадани
     нусь+V+IV+PrcImprf+Pred+Gen+PxSg1: [нунадан, нунадани]
     нусь+V+IV+PrcImprf+Pred+Gen+PxSg2: нунаданд
     нусь+V+IV+PrcImprf+Pred+Gen+PxSg3: нунаданда
     нусь+V+IV+PrcImprf+Pred+Nom+PxDu1: нунадамиʼ
     нусь+V+IV+PrcImprf+Pred+Nom+PxDu2: нунадариʼ
     нусь+V+IV+PrcImprf+Pred+Nom+PxDu3: нунададиʼ
     нусь+V+IV+PrcImprf+Pred+Nom+PxPl1: нунадаваˮ
     нусь+V+IV+PrcImprf+Pred+Nom+PxPl2: нунадараˮ
     нусь+V+IV+PrcImprf+Pred+Nom+PxPl3: нунададоʼ
#     нусь+V+IV+PrcImprf+Pred+Nom+PxSg1.2: нунадами
     нусь+V+IV+PrcImprf+Pred+Nom+PxSg1: [нунадав, нунадув, нунадами]
     нусь+V+IV+PrcImprf+Pred+Nom+PxSg2: нунадар
     нусь+V+IV+PrcImprf+Pred+Nom+PxSg3: нунадада
     нусь+V+IV+PrcImprf+Pros+Pl+Abs: нуниˮмана
     нусь+V+IV+PrcImprf+Pros+Sg+Abs: нунавна
     нусь+V+IV+PrcImprf+Sg+Abl+PxDu1: [нунахаданиʼ, нунахадниʼ]
     нусь+V+IV+PrcImprf+Sg+Abl+PxDu2: нунахадандиʼ
     нусь+V+IV+PrcImprf+Sg+Abl+PxDu3: нунахадандиʼ
     нусь+V+IV+PrcImprf+Sg+Abl+PxPl1: [нунахаданаˮ, нунахаднаˮ]
     нусь+V+IV+PrcImprf+Sg+Abl+PxPl2: нунахадандаˮ
     нусь+V+IV+PrcImprf+Sg+Abl+PxPl3: нунахадандоʼ
#     нусь+V+IV+PrcImprf+Sg+Abl+PxSg1.2: [нунахадани, нунахадни]
     нусь+V+IV+PrcImprf+Sg+Abl+PxSg1: [нунахадан, нунахадани, нунахадни]
     нусь+V+IV+PrcImprf+Sg+Abl+PxSg2: нунахаданд
     нусь+V+IV+PrcImprf+Sg+Abl+PxSg3: нунахаданда
     нусь+V+IV+PrcImprf+Sg+Acc+PxDu1: нунамиʼ
     нусь+V+IV+PrcImprf+Sg+Acc+PxDu2: нунамдиʼ
     нусь+V+IV+PrcImprf+Sg+Acc+PxDu3: нунамдиʼ
     нусь+V+IV+PrcImprf+Sg+Acc+PxPl1: нунаваˮ
     нусь+V+IV+PrcImprf+Sg+Acc+PxPl2: нунамдаˮ
     нусь+V+IV+PrcImprf+Sg+Acc+PxPl3: нунамдоʼ
#     нусь+V+IV+PrcImprf+Sg+Acc+PxSg1.2: нунами
     нусь+V+IV+PrcImprf+Sg+Acc+PxSg1: [нунав, нунами]
     нусь+V+IV+PrcImprf+Sg+Acc+PxSg2: нунамд
     нусь+V+IV+PrcImprf+Sg+Acc+PxSg3: нунамда
     нусь+V+IV+PrcImprf+Sg+Dat+PxDu1: нунаханиʼ
     нусь+V+IV+PrcImprf+Sg+Dat+PxDu2: нунахандиʼ
     нусь+V+IV+PrcImprf+Sg+Dat+PxDu3: нунахандиʼ
     нусь+V+IV+PrcImprf+Sg+Dat+PxPl1: нунаханаˮ
     нусь+V+IV+PrcImprf+Sg+Dat+PxPl2: нунахандаˮ
     нусь+V+IV+PrcImprf+Sg+Dat+PxPl3: нунахандоʼ
#     нусь+V+IV+PrcImprf+Sg+Dat+PxSg1.2: нунахани
     нусь+V+IV+PrcImprf+Sg+Dat+PxSg1: [нунахан, нунахани]
     нусь+V+IV+PrcImprf+Sg+Dat+PxSg2: нунаханд
     нусь+V+IV+PrcImprf+Sg+Dat+PxSg3: нунаханда
     нусь+V+IV+PrcImprf+Sg+Gen+PxDu1: нунаниʼ
     нусь+V+IV+PrcImprf+Sg+Gen+PxDu2: нунандиʼ
     нусь+V+IV+PrcImprf+Sg+Gen+PxDu3: нунандиʼ
     нусь+V+IV+PrcImprf+Sg+Gen+PxPl1: нунанаˮ
     нусь+V+IV+PrcImprf+Sg+Gen+PxPl2: нунандаˮ
     нусь+V+IV+PrcImprf+Sg+Gen+PxPl3: нунандоʼ
#     нусь+V+IV+PrcImprf+Sg+Gen+PxSg1.2: нунани
     нусь+V+IV+PrcImprf+Sg+Gen+PxSg1: [нунан, нунани]
     нусь+V+IV+PrcImprf+Sg+Gen+PxSg2: нунанд
     нусь+V+IV+PrcImprf+Sg+Gen+PxSg3: нунанда
     нусь+V+IV+PrcImprf+Sg+Loc+PxDu1: нунахананиʼ
     нусь+V+IV+PrcImprf+Sg+Loc+PxDu2: нунаханандиʼ
     нусь+V+IV+PrcImprf+Sg+Loc+PxDu3: нунаханандиʼ
     нусь+V+IV+PrcImprf+Sg+Loc+PxPl1: нунахананаˮ
     нусь+V+IV+PrcImprf+Sg+Loc+PxPl2: нунаханандаˮ
     нусь+V+IV+PrcImprf+Sg+Loc+PxPl3: нунаханандоʼ
#     нусь+V+IV+PrcImprf+Sg+Loc+PxSg1.2: нунаханани
     нусь+V+IV+PrcImprf+Sg+Loc+PxSg1: [нунаханан, нунаханани]
     нусь+V+IV+PrcImprf+Sg+Loc+PxSg2: нунахананд
     нусь+V+IV+PrcImprf+Sg+Loc+PxSg3: нунахананда
     нусь+V+IV+PrcImprf+Sg+Nom+PxDu1: нунамиʼ
     нусь+V+IV+PrcImprf+Sg+Nom+PxDu2: нунариʼ
     нусь+V+IV+PrcImprf+Sg+Nom+PxDu3: нунадиʼ
     нусь+V+IV+PrcImprf+Sg+Nom+PxPl1: нунаваˮ
     нусь+V+IV+PrcImprf+Sg+Nom+PxPl2: нунараˮ
     нусь+V+IV+PrcImprf+Sg+Nom+PxPl3: нунадоʼ
#     нусь+V+IV+PrcImprf+Sg+Nom+PxSg1.2: нунами
     нусь+V+IV+PrcImprf+Sg+Nom+PxSg1: [нунав, нунами]
     нусь+V+IV+PrcImprf+Sg+Nom+PxSg2: нунар
     нусь+V+IV+PrcImprf+Sg+Nom+PxSg3: нунада
     нусь+V+IV+PrcImprf+Sg+Pros+PxDu1: нунавнаниʼ
     нусь+V+IV+PrcImprf+Sg+Pros+PxDu2: нунавнандиʼ
     нусь+V+IV+PrcImprf+Sg+Pros+PxDu3: нунавнандиʼ
     нусь+V+IV+PrcImprf+Sg+Pros+PxPl1: нунавнанаˮ
     нусь+V+IV+PrcImprf+Sg+Pros+PxPl2: нунавнандаˮ
     нусь+V+IV+PrcImprf+Sg+Pros+PxPl3: нунавнандоʼ
#     нусь+V+IV+PrcImprf+Sg+Pros+PxSg1.2: нунавнани
     нусь+V+IV+PrcImprf+Sg+Pros+PxSg1: [нунавнан, нунавнани]
     нусь+V+IV+PrcImprf+Sg+Pros+PxSg2: нунавнанд
     нусь+V+IV+PrcImprf+Sg+Pros+PxSg3: нунавнанда
     нусь+V+IV+PrcImprf+Tra: нунаӈэ
     нусь+V+IV+PrcNeg+Abl+Pl+Abs: нувдавэхэт
     нусь+V+IV+PrcNeg+Abl+Sg+Abs: нувдавэхэд
     нусь+V+IV+PrcNeg+Acc+Du+Abs: нувдавэхэʼ
     нусь+V+IV+PrcNeg+Acc+Pl+Abs: нувдавэй
     нусь+V+IV+PrcNeg+Acc+Sg+Abs: нувдавэймʼ
     нусь+V+IV+PrcNeg+Car: нувдавэсиˮ
     нусь+V+IV+PrcNeg+Dat+Pl+Abs: нувдавэхэˮ
     нусь+V+IV+PrcNeg+Dat+Sg+Abs: нувдавэнʼ
     нусь+V+IV+PrcNeg+Der/Cop+Aor+ScDu1: нувдавэниʼ
     нусь+V+IV+PrcNeg+Der/Cop+Aor+ScDu2: нувдавэдиʼ
     нусь+V+IV+PrcNeg+Der/Cop+Aor+ScDu3: нувдавэхэʼ
     нусь+V+IV+PrcNeg+Der/Cop+Aor+ScPl1: нувдавэваˮ
     нусь+V+IV+PrcNeg+Der/Cop+Aor+ScPl2: нувдавэдаˮ
     нусь+V+IV+PrcNeg+Der/Cop+Aor+ScPl3: нувдавэйˮ
     нусь+V+IV+PrcNeg+Der/Cop+Aor+ScSg1: нувдавэдмʼ
     нусь+V+IV+PrcNeg+Der/Cop+Aor+ScSg2: нувдавэн
     нусь+V+IV+PrcNeg+Der/Cop+Aor+ScSg3: нувдавэй
     нусь+V+IV+PrcNeg+PxDu1+Der/Cop+Aor+ScDu3: нувдавэхэюниʼ
     нусь+V+IV+PrcNeg+PxDu2+Der/Cop+Aor+ScDu3: нувдавэхэюдиʼ
     нусь+V+IV+PrcNeg+PxDu3+Der/Cop+Aor+ScDu3: нувдавэхэюдиʼ
     нусь+V+IV+PrcNeg+PxPl1+Der/Cop+Aor+ScDu3: нувдавэхэюнаˮ
     нусь+V+IV+PrcNeg+PxPl2+Der/Cop+Aor+ScDu3: нувдавэхэюдаˮ
     нусь+V+IV+PrcNeg+PxPl3+Der/Cop+Aor+ScDu3: нувдавэхэюдоʼ
     нусь+V+IV+PrcNeg+PxSg1+Der/Cop+Aor+ScDu3: нувдавэхэюн
     нусь+V+IV+PrcNeg+PxSg2+Der/Cop+Aor+ScDu3: нувдавэхэюд
     нусь+V+IV+PrcNeg+PxSg3+Der/Cop+Aor+ScDu3: нувдавэхэюда
     нусь+V+IV+PrcNeg+PxDu1+Der/Cop+Prt1+ScDu3: нувдавэхэюнинзь
     нусь+V+IV+PrcNeg+PxDu2+Der/Cop+Prt1+ScDu3: нувдавэхэюдинзь
     нусь+V+IV+PrcNeg+PxDu3+Der/Cop+Prt1+ScDu3: нувдавэхэюдинзь
     нусь+V+IV+PrcNeg+PxPl1+Der/Cop+Prt1+ScDu3: нувдавэхэюнаць
     нусь+V+IV+PrcNeg+PxPl2+Der/Cop+Prt1+ScDu3: нувдавэхэюдаць
     нусь+V+IV+PrcNeg+PxPl3+Der/Cop+Prt1+ScDu3: нувдавэхэюдонзь
     нусь+V+IV+PrcNeg+PxSg1+Der/Cop+Prt1+ScDu3: нувдавэхэюнась
     нусь+V+IV+PrcNeg+PxSg2+Der/Cop+Prt1+ScDu3: нувдавэхэюдась
     нусь+V+IV+PrcNeg+PxSg3+Der/Cop+Prt1+ScDu3: нувдавэхэюдась
     нусь+V+IV+PrcNeg+PxDu1+Der/Cop+Aor+ScPl3: нувдавэйниʼ
     нусь+V+IV+PrcNeg+PxDu2+Der/Cop+Aor+ScPl3: нувдавэйдиʼ
     нусь+V+IV+PrcNeg+PxDu3+Der/Cop+Aor+ScPl3: нувдавэйдиʼ
     нусь+V+IV+PrcNeg+PxPl1+Der/Cop+Aor+ScPl3: нувдавэйнаˮ
     нусь+V+IV+PrcNeg+PxPl2+Der/Cop+Aor+ScPl3: нувдавэйдаˮ
     нусь+V+IV+PrcNeg+PxPl3+Der/Cop+Aor+ScPl3: нувдавэйдоʼ
     нусь+V+IV+PrcNeg+PxSg1+Der/Cop+Aor+ScPl3: нувдавэян
     нусь+V+IV+PrcNeg+PxSg2+Der/Cop+Aor+ScPl3: нувдавэяд
     нусь+V+IV+PrcNeg+PxSg3+Der/Cop+Aor+ScPl3: нувдавэйда
     нусь+V+IV+PrcNeg+PxDu1+Der/Cop+Prt1+ScPl3: нувдавэйнинзь
     нусь+V+IV+PrcNeg+PxDu2+Der/Cop+Prt1+ScPl3: нувдавэйдинзь
     нусь+V+IV+PrcNeg+PxDu3+Der/Cop+Prt1+ScPl3: нувдавэйдинзь
     нусь+V+IV+PrcNeg+PxPl1+Der/Cop+Prt1+ScPl3: нувдавэйнаць
     нусь+V+IV+PrcNeg+PxPl2+Der/Cop+Prt1+ScPl3: нувдавэйдаць
     нусь+V+IV+PrcNeg+PxPl3+Der/Cop+Prt1+ScPl3: нувдавэйдонзь
     нусь+V+IV+PrcNeg+PxSg1+Der/Cop+Prt1+ScPl3: нувдавэйнась
     нусь+V+IV+PrcNeg+PxSg2+Der/Cop+Prt1+ScPl3: нувдавэйдась
     нусь+V+IV+PrcNeg+PxSg3+Der/Cop+Prt1+ScPl3: нувдавэйдась
     нусь+V+IV+PrcNeg+Der/Cop+Prt1+ScDu1: нувдавэнинзь
     нусь+V+IV+PrcNeg+Der/Cop+Prt1+ScDu2: нувдавэдинзь
     нусь+V+IV+PrcNeg+Der/Cop+Prt1+ScDu3: нувдавэхэнзь
     нусь+V+IV+PrcNeg+Der/Cop+Prt1+ScPl1: нувдавэваць
     нусь+V+IV+PrcNeg+Der/Cop+Prt1+ScPl2: нувдавэдаць
     нусь+V+IV+PrcNeg+Der/Cop+Prt1+ScPl3: [нувдавэяць, нувдавэць]
     нусь+V+IV+PrcNeg+Der/Cop+Prt1+ScSg1: нувдавэдамзь
     нусь+V+IV+PrcNeg+Der/Cop+Prt1+ScSg2: нувдавэнась
     нусь+V+IV+PrcNeg+Der/Cop+Prt1+ScSg3: [нувдавэясь, нувдавэсь]
     нусь+V+IV+PrcNeg+PxDu1+Der/Cop+Aor+ScSg3: нувдавэмиʼ
     нусь+V+IV+PrcNeg+PxDu2+Der/Cop+Aor+ScSg3: нувдавэриʼ
     нусь+V+IV+PrcNeg+PxDu3+Der/Cop+Aor+ScSg3: нувдавэдиʼ
     нусь+V+IV+PrcNeg+PxPl1+Der/Cop+Aor+ScSg3: нувдавэваˮ
     нусь+V+IV+PrcNeg+PxPl2+Der/Cop+Aor+ScSg3: нувдавэраˮ
     нусь+V+IV+PrcNeg+PxPl3+Der/Cop+Aor+ScSg3: нувдавэдоʼ
     нусь+V+IV+PrcNeg+PxSg1+Der/Cop+Aor+ScSg3: нувдавэв
     нусь+V+IV+PrcNeg+PxSg2+Der/Cop+Aor+ScSg3: нувдавэр
     нусь+V+IV+PrcNeg+PxSg3+Der/Cop+Aor+ScSg3: нувдавэда
     нусь+V+IV+PrcNeg+PxDu1+Der/Cop+Prt1+ScSg3: нувдавэминзь
     нусь+V+IV+PrcNeg+PxDu2+Der/Cop+Prt1+ScSg3: нувдавэринзь
     нусь+V+IV+PrcNeg+PxDu3+Der/Cop+Prt1+ScSg3: нувдавэдинзь
     нусь+V+IV+PrcNeg+PxPl1+Der/Cop+Prt1+ScSg3: нувдавэваць
     нусь+V+IV+PrcNeg+PxPl2+Der/Cop+Prt1+ScSg3: нувдавэраць
     нусь+V+IV+PrcNeg+PxPl3+Der/Cop+Prt1+ScSg3: нувдавэдонзь
     нусь+V+IV+PrcNeg+PxSg1+Der/Cop+Prt1+ScSg3: нувдавэвась
     нусь+V+IV+PrcNeg+PxSg2+Der/Cop+Prt1+ScSg3: нувдавэрась
     нусь+V+IV+PrcNeg+PxSg3+Der/Cop+Prt1+ScSg3: нувдавэдась
     нусь+V+IV+PrcNeg+Du+Acc+PxDu1: нувдавэхэюниʼ
     нусь+V+IV+PrcNeg+Du+Acc+PxDu2: нувдавэхэюдиʼ
     нусь+V+IV+PrcNeg+Du+Acc+PxDu3: нувдавэхэюдиʼ
     нусь+V+IV+PrcNeg+Du+Acc+PxPl1: нувдавэхэюнаˮ
     нусь+V+IV+PrcNeg+Du+Acc+PxPl2: нувдавэхэюдаˮ
     нусь+V+IV+PrcNeg+Du+Acc+PxPl3: нувдавэхэюдоʼ
#     нусь+V+IV+PrcNeg+Du+Acc+PxSg1.2: нувдавэхэюни
     нусь+V+IV+PrcNeg+Du+Acc+PxSg1: [нувдавэхэюн, нувдавэхэюни]
     нусь+V+IV+PrcNeg+Du+Acc+PxSg2: нувдавэхэюд
     нусь+V+IV+PrcNeg+Du+Acc+PxSg3: нувдавэхэюда
     нусь+V+IV+PrcNeg+Du+Gen+PxDu1: нувдавэхэюниʼ
     нусь+V+IV+PrcNeg+Du+Gen+PxDu2: нувдавэхэютиʼ
     нусь+V+IV+PrcNeg+Du+Gen+PxDu3: нувдавэхэютиʼ
     нусь+V+IV+PrcNeg+Du+Gen+PxPl1: нувдавэхэюнаˮ
     нусь+V+IV+PrcNeg+Du+Gen+PxPl2: нувдавэхэютаˮ
     нусь+V+IV+PrcNeg+Du+Gen+PxPl3: нувдавэхэютоʼ
#     нусь+V+IV+PrcNeg+Du+Gen+PxSg1.2: нувдавэхэюни
     нусь+V+IV+PrcNeg+Du+Gen+PxSg1: [нувдавэхэюн, нувдавэхэюни]
     нусь+V+IV+PrcNeg+Du+Gen+PxSg2: нувдавэхэют
     нусь+V+IV+PrcNeg+Du+Gen+PxSg3: нувдавэхэюта
     нусь+V+IV+PrcNeg+Du+Nom+PxDu1: нувдавэхэюниʼ
     нусь+V+IV+PrcNeg+Du+Nom+PxDu2: нувдавэхэюдиʼ
     нусь+V+IV+PrcNeg+Du+Nom+PxDu3: нувдавэхэюдиʼ
     нусь+V+IV+PrcNeg+Du+Nom+PxPl1: нувдавэхэюнаˮ
     нусь+V+IV+PrcNeg+Du+Nom+PxPl2: нувдавэхэюдаˮ
     нусь+V+IV+PrcNeg+Du+Nom+PxPl3: нувдавэхэюдоʼ
#     нусь+V+IV+PrcNeg+Du+Nom+PxSg1.2: нувдавэхэюни
     нусь+V+IV+PrcNeg+Du+Nom+PxSg1: [нувдавэхэюн, нувдавэхэюни]
     нусь+V+IV+PrcNeg+Du+Nom+PxSg2: нувдавэхэюд
     нусь+V+IV+PrcNeg+Du+Nom+PxSg3: нувдавэхэюда
     нусь+V+IV+PrcNeg+Equ+lat: нувдавэдаревʼ
     нусь+V+IV+PrcNeg+Equ: нувдавэдаремʼ
     нусь+V+IV+PrcNeg+Gen+Du+Abs: нувдавэхэʼ
     нусь+V+IV+PrcNeg+Gen+Pl+Abs: нувдавэйˮ
     нусь+V+IV+PrcNeg+Gen+Sg+Abs: нувдавэйʼ
     нусь+V+IV+PrcNeg+Loc+Pl+Abs: нувдавэхэˮна
     нусь+V+IV+PrcNeg+Loc+Sg+Abs: нувдавэхэна
     нусь+V+IV+PrcNeg+Nom+Du+Abs: нувдавэхэʼ
     нусь+V+IV+PrcNeg+Nom+Pl+Abs: нувдавэйˮ
     нусь+V+IV+PrcNeg+Nom+Sg+Abs: нувдавэй
     нусь+V+IV+PrcNeg+Pl+Abl+PxDu1: [нувдавэхэтаниʼ, нувдавэхэтниʼ]
     нусь+V+IV+PrcNeg+Pl+Abl+PxDu2: [нувдавэхэтатиʼ, нувдавэхэттиʼ]
     нусь+V+IV+PrcNeg+Pl+Abl+PxDu3: [нувдавэхэтатиʼ, нувдавэхэттиʼ]
     нусь+V+IV+PrcNeg+Pl+Abl+PxPl1: [нувдавэхэтанаˮ, нувдавэхэтнаˮ]
     нусь+V+IV+PrcNeg+Pl+Abl+PxPl2: [нувдавэхэтатаˮ, нувдавэхэттаˮ]
     нусь+V+IV+PrcNeg+Pl+Abl+PxPl3: [нувдавэхэтатоʼ, нувдавэхэттоʼ]
#     нусь+V+IV+PrcNeg+Pl+Abl+PxSg1.2: [нувдавэхэтани, нувдавэхэтни]
     нусь+V+IV+PrcNeg+Pl+Abl+PxSg1: [нувдавэхэтан, нувдавэхэтани, нувдавэхэтни]
     нусь+V+IV+PrcNeg+Pl+Abl+PxSg2: нувдавэхэтат
     нусь+V+IV+PrcNeg+Pl+Abl+PxSg3: [нувдавэхэтата, нувдавэхэтта]
     нусь+V+IV+PrcNeg+Pl+Acc+PxDu1: нувдавэйниʼ
     нусь+V+IV+PrcNeg+Pl+Acc+PxDu2: нувдавэйдиʼ
     нусь+V+IV+PrcNeg+Pl+Acc+PxDu3: нувдавэйдиʼ
     нусь+V+IV+PrcNeg+Pl+Acc+PxPl1: нувдавэйнаˮ
     нусь+V+IV+PrcNeg+Pl+Acc+PxPl2: нувдавэйдаˮ
     нусь+V+IV+PrcNeg+Pl+Acc+PxPl3: нувдавэйдоʼ
#     нусь+V+IV+PrcNeg+Pl+Acc+PxSg1.2: нувдавэйни
     нусь+V+IV+PrcNeg+Pl+Acc+PxSg1: [нувдавэян, нувдавэйни]
     нусь+V+IV+PrcNeg+Pl+Acc+PxSg2: нувдавэяд
     нусь+V+IV+PrcNeg+Pl+Acc+PxSg3: нувдавэйда
     нусь+V+IV+PrcNeg+Pl+Dat+PxDu1: нувдавэхэˮниʼ
     нусь+V+IV+PrcNeg+Pl+Dat+PxDu2: нувдавэхэтиʼ
     нусь+V+IV+PrcNeg+Pl+Dat+PxDu3: нувдавэхэтиʼ
     нусь+V+IV+PrcNeg+Pl+Dat+PxPl1: нувдавэхэˮнаˮ
     нусь+V+IV+PrcNeg+Pl+Dat+PxPl2: нувдавэхэтаˮ
     нусь+V+IV+PrcNeg+Pl+Dat+PxPl3: нувдавэхэтоʼ
#     нусь+V+IV+PrcNeg+Pl+Dat+PxSg1.2: нувдавэхэˮни
     нусь+V+IV+PrcNeg+Pl+Dat+PxSg1: [нувдавэхэˮн, нувдавэхэˮни]
     нусь+V+IV+PrcNeg+Pl+Dat+PxSg2: нувдавэхэт
     нусь+V+IV+PrcNeg+Pl+Dat+PxSg3: нувдавэхэта
     нусь+V+IV+PrcNeg+Pl+Gen+PxDu1: нувдавэйˮниʼ
     нусь+V+IV+PrcNeg+Pl+Gen+PxDu2: нувдавэйтиʼ
     нусь+V+IV+PrcNeg+Pl+Gen+PxDu3: нувдавэйтиʼ
     нусь+V+IV+PrcNeg+Pl+Gen+PxPl1: нувдавэйˮнаˮ
     нусь+V+IV+PrcNeg+Pl+Gen+PxPl2: нувдавэйтаˮ
     нусь+V+IV+PrcNeg+Pl+Gen+PxPl3: нувдавэйтоʼ
#     нусь+V+IV+PrcNeg+Pl+Gen+PxSg1.2: нувдавэйˮни
     нусь+V+IV+PrcNeg+Pl+Gen+PxSg1: [нувдавэяˮн, нувдавэйˮни]
     нусь+V+IV+PrcNeg+Pl+Gen+PxSg2: нувдавэят
     нусь+V+IV+PrcNeg+Pl+Gen+PxSg3: нувдавэйта
     нусь+V+IV+PrcNeg+Pl+Loc+PxDu1: нувдавэхэˮнаниʼ
     нусь+V+IV+PrcNeg+Pl+Loc+PxDu2: нувдавэхэˮнатиʼ
     нусь+V+IV+PrcNeg+Pl+Loc+PxDu3: нувдавэхэˮнатиʼ
     нусь+V+IV+PrcNeg+Pl+Loc+PxPl1: нувдавэхэˮнанаˮ
     нусь+V+IV+PrcNeg+Pl+Loc+PxPl2: нувдавэхэˮнатаˮ
     нусь+V+IV+PrcNeg+Pl+Loc+PxPl3: нувдавэхэˮнатоʼ
#     нусь+V+IV+PrcNeg+Pl+Loc+PxSg1.2: нувдавэхэˮнани
     нусь+V+IV+PrcNeg+Pl+Loc+PxSg1: [нувдавэхэˮнан, нувдавэхэˮнани]
     нусь+V+IV+PrcNeg+Pl+Loc+PxSg2: нувдавэхэˮнат
     нусь+V+IV+PrcNeg+Pl+Loc+PxSg3: нувдавэхэˮната
     нусь+V+IV+PrcNeg+Pl+Nom+PxDu1: нувдавэйниʼ
     нусь+V+IV+PrcNeg+Pl+Nom+PxDu2: нувдавэйдиʼ
     нусь+V+IV+PrcNeg+Pl+Nom+PxDu3: нувдавэйдиʼ
     нусь+V+IV+PrcNeg+Pl+Nom+PxPl1: нувдавэйнаˮ
     нусь+V+IV+PrcNeg+Pl+Nom+PxPl2: нувдавэйдаˮ
     нусь+V+IV+PrcNeg+Pl+Nom+PxPl3: нувдавэйдоʼ
#     нусь+V+IV+PrcNeg+Pl+Nom+PxSg1.2: нувдавэйни
     нусь+V+IV+PrcNeg+Pl+Nom+PxSg1: [нувдавэян, нувдавэйни]
     нусь+V+IV+PrcNeg+Pl+Nom+PxSg2: нувдавэяд
     нусь+V+IV+PrcNeg+Pl+Nom+PxSg3: нувдавэйда
     нусь+V+IV+PrcNeg+Pl+Pros+PxDu1: нувдавэйˮмананиʼ
     нусь+V+IV+PrcNeg+Pl+Pros+PxDu2: нувдавэйˮманатиʼ
     нусь+V+IV+PrcNeg+Pl+Pros+PxDu3: нувдавэйˮманатиʼ
     нусь+V+IV+PrcNeg+Pl+Pros+PxPl1: нувдавэйˮмананаˮ
     нусь+V+IV+PrcNeg+Pl+Pros+PxPl2: нувдавэйˮманатаˮ
     нусь+V+IV+PrcNeg+Pl+Pros+PxPl3: нувдавэйˮманатоʼ
#     нусь+V+IV+PrcNeg+Pl+Pros+PxSg1.2: нувдавэйˮманани
     нусь+V+IV+PrcNeg+Pl+Pros+PxSg1: [нувдавэйˮманан, нувдавэйˮманани]
     нусь+V+IV+PrcNeg+Pl+Pros+PxSg2: нувдавэйˮманат
     нусь+V+IV+PrcNeg+Pl+Pros+PxSg3: нувдавэйˮманата
     нусь+V+IV+PrcNeg+Pred+Abs: нувдавэд
     нусь+V+IV+PrcNeg+Pred+Acc+PxDu1: нувдавэдамиʼ
     нусь+V+IV+PrcNeg+Pred+Acc+PxDu2: нувдавэдамдиʼ
     нусь+V+IV+PrcNeg+Pred+Acc+PxDu3: нувдавэдамдиʼ
     нусь+V+IV+PrcNeg+Pred+Acc+PxPl1: нувдавэдаваˮ
     нусь+V+IV+PrcNeg+Pred+Acc+PxPl2: нувдавэдамдаˮ
     нусь+V+IV+PrcNeg+Pred+Acc+PxPl3: нувдавэдамдоʼ
#     нусь+V+IV+PrcNeg+Pred+Acc+PxSg1.2: нувдавэдами
     нусь+V+IV+PrcNeg+Pred+Acc+PxSg1: [нувдавэдав, нувдавэдув, нувдавэдами]
     нусь+V+IV+PrcNeg+Pred+Acc+PxSg2: нувдавэдамд
     нусь+V+IV+PrcNeg+Pred+Acc+PxSg3: нувдавэдамда
     нусь+V+IV+PrcNeg+Pred+Gen+PxDu1: нувдавэданиʼ
     нусь+V+IV+PrcNeg+Pred+Gen+PxDu2: нувдавэдандиʼ
     нусь+V+IV+PrcNeg+Pred+Gen+PxDu3: нувдавэдандиʼ
     нусь+V+IV+PrcNeg+Pred+Gen+PxPl1: нувдавэданаˮ
     нусь+V+IV+PrcNeg+Pred+Gen+PxPl2: нувдавэдандаˮ
     нусь+V+IV+PrcNeg+Pred+Gen+PxPl3: нувдавэдандоʼ
#     нусь+V+IV+PrcNeg+Pred+Gen+PxSg1.2: нувдавэдани
     нусь+V+IV+PrcNeg+Pred+Gen+PxSg1: [нувдавэдан, нувдавэдани]
     нусь+V+IV+PrcNeg+Pred+Gen+PxSg2: нувдавэданд
     нусь+V+IV+PrcNeg+Pred+Gen+PxSg3: нувдавэданда
     нусь+V+IV+PrcNeg+Pred+Nom+PxDu1: нувдавэдамиʼ
     нусь+V+IV+PrcNeg+Pred+Nom+PxDu2: нувдавэдариʼ
     нусь+V+IV+PrcNeg+Pred+Nom+PxDu3: нувдавэдадиʼ
     нусь+V+IV+PrcNeg+Pred+Nom+PxPl1: нувдавэдаваˮ
     нусь+V+IV+PrcNeg+Pred+Nom+PxPl2: нувдавэдараˮ
     нусь+V+IV+PrcNeg+Pred+Nom+PxPl3: нувдавэдадоʼ
#     нусь+V+IV+PrcNeg+Pred+Nom+PxSg1.2: нувдавэдами
     нусь+V+IV+PrcNeg+Pred+Nom+PxSg1: [нувдавэдав, нувдавэдув, нувдавэдами]
     нусь+V+IV+PrcNeg+Pred+Nom+PxSg2: нувдавэдар
     нусь+V+IV+PrcNeg+Pred+Nom+PxSg3: нувдавэдада
     нусь+V+IV+PrcNeg+Pros+Pl+Abs: нувдавэйˮмана
     нусь+V+IV+PrcNeg+Pros+Sg+Abs: нувдавэвна
     нусь+V+IV+PrcNeg+Sg+Abl+PxDu1: [нувдавэхэданиʼ, нувдавэхэдниʼ]
     нусь+V+IV+PrcNeg+Sg+Abl+PxDu2: нувдавэхэдандиʼ
     нусь+V+IV+PrcNeg+Sg+Abl+PxDu3: нувдавэхэдандиʼ
     нусь+V+IV+PrcNeg+Sg+Abl+PxPl1: [нувдавэхэданаˮ, нувдавэхэднаˮ]
     нусь+V+IV+PrcNeg+Sg+Abl+PxPl2: нувдавэхэдандаˮ
     нусь+V+IV+PrcNeg+Sg+Abl+PxPl3: нувдавэхэдандоʼ
#     нусь+V+IV+PrcNeg+Sg+Abl+PxSg1.2: [нувдавэхэдани, нувдавэхэдни]
     нусь+V+IV+PrcNeg+Sg+Abl+PxSg1: [нувдавэхэдан, нувдавэхэдани, нувдавэхэдни]
     нусь+V+IV+PrcNeg+Sg+Abl+PxSg2: нувдавэхэданд
     нусь+V+IV+PrcNeg+Sg+Abl+PxSg3: нувдавэхэданда
     нусь+V+IV+PrcNeg+Sg+Acc+PxDu1: нувдавэмиʼ
     нусь+V+IV+PrcNeg+Sg+Acc+PxDu2: нувдавэмдиʼ
     нусь+V+IV+PrcNeg+Sg+Acc+PxDu3: нувдавэмдиʼ
     нусь+V+IV+PrcNeg+Sg+Acc+PxPl1: нувдавэваˮ
     нусь+V+IV+PrcNeg+Sg+Acc+PxPl2: нувдавэмдаˮ
     нусь+V+IV+PrcNeg+Sg+Acc+PxPl3: нувдавэмдоʼ
#     нусь+V+IV+PrcNeg+Sg+Acc+PxSg1.2: нувдавэми
     нусь+V+IV+PrcNeg+Sg+Acc+PxSg1: [нувдавэв, нувдавэми]
     нусь+V+IV+PrcNeg+Sg+Acc+PxSg2: нувдавэмд
     нусь+V+IV+PrcNeg+Sg+Acc+PxSg3: нувдавэмда
     нусь+V+IV+PrcNeg+Sg+Dat+PxDu1: нувдавэхэниʼ
     нусь+V+IV+PrcNeg+Sg+Dat+PxDu2: нувдавэхэндиʼ
     нусь+V+IV+PrcNeg+Sg+Dat+PxDu3: нувдавэхэндиʼ
     нусь+V+IV+PrcNeg+Sg+Dat+PxPl1: нувдавэхэнаˮ
     нусь+V+IV+PrcNeg+Sg+Dat+PxPl2: нувдавэхэндаˮ
     нусь+V+IV+PrcNeg+Sg+Dat+PxPl3: нувдавэхэндоʼ
#     нусь+V+IV+PrcNeg+Sg+Dat+PxSg1.2: нувдавэхэни
     нусь+V+IV+PrcNeg+Sg+Dat+PxSg1: [нувдавэхэн, нувдавэхэни]
     нусь+V+IV+PrcNeg+Sg+Dat+PxSg2: нувдавэхэнд
     нусь+V+IV+PrcNeg+Sg+Dat+PxSg3: нувдавэхэнда
     нусь+V+IV+PrcNeg+Sg+Gen+PxDu1: нувдавэниʼ
     нусь+V+IV+PrcNeg+Sg+Gen+PxDu2: нувдавэндиʼ
     нусь+V+IV+PrcNeg+Sg+Gen+PxDu3: нувдавэндиʼ
     нусь+V+IV+PrcNeg+Sg+Gen+PxPl1: нувдавэнаˮ
     нусь+V+IV+PrcNeg+Sg+Gen+PxPl2: нувдавэндаˮ
     нусь+V+IV+PrcNeg+Sg+Gen+PxPl3: нувдавэндоʼ
#     нусь+V+IV+PrcNeg+Sg+Gen+PxSg1.2: нувдавэни
     нусь+V+IV+PrcNeg+Sg+Gen+PxSg1: [нувдавэн, нувдавэни]
     нусь+V+IV+PrcNeg+Sg+Gen+PxSg2: нувдавэнд
     нусь+V+IV+PrcNeg+Sg+Gen+PxSg3: нувдавэнда
     нусь+V+IV+PrcNeg+Sg+Loc+PxDu1: нувдавэхэнаниʼ
     нусь+V+IV+PrcNeg+Sg+Loc+PxDu2: нувдавэхэнандиʼ
     нусь+V+IV+PrcNeg+Sg+Loc+PxDu3: нувдавэхэнандиʼ
     нусь+V+IV+PrcNeg+Sg+Loc+PxPl1: нувдавэхэнанаˮ
     нусь+V+IV+PrcNeg+Sg+Loc+PxPl2: нувдавэхэнандаˮ
     нусь+V+IV+PrcNeg+Sg+Loc+PxPl3: нувдавэхэнандоʼ
#     нусь+V+IV+PrcNeg+Sg+Loc+PxSg1.2: нувдавэхэнани
     нусь+V+IV+PrcNeg+Sg+Loc+PxSg1: [нувдавэхэнан, нувдавэхэнани]
     нусь+V+IV+PrcNeg+Sg+Loc+PxSg2: нувдавэхэнанд
     нусь+V+IV+PrcNeg+Sg+Loc+PxSg3: нувдавэхэнанда
     нусь+V+IV+PrcNeg+Sg+Nom+PxDu1: нувдавэмиʼ
     нусь+V+IV+PrcNeg+Sg+Nom+PxDu2: нувдавэриʼ
     нусь+V+IV+PrcNeg+Sg+Nom+PxDu3: нувдавэдиʼ
     нусь+V+IV+PrcNeg+Sg+Nom+PxPl1: нувдавэваˮ
     нусь+V+IV+PrcNeg+Sg+Nom+PxPl2: нувдавэраˮ
     нусь+V+IV+PrcNeg+Sg+Nom+PxPl3: нувдавэдоʼ
#     нусь+V+IV+PrcNeg+Sg+Nom+PxSg1.2: нувдавэми
     нусь+V+IV+PrcNeg+Sg+Nom+PxSg1: [нувдавэв, нувдавэми]
     нусь+V+IV+PrcNeg+Sg+Nom+PxSg2: нувдавэр
     нусь+V+IV+PrcNeg+Sg+Nom+PxSg3: нувдавэда
     нусь+V+IV+PrcNeg+Sg+Pros+PxDu1: нувдавэвнаниʼ
     нусь+V+IV+PrcNeg+Sg+Pros+PxDu2: нувдавэвнандиʼ
     нусь+V+IV+PrcNeg+Sg+Pros+PxDu3: нувдавэвнандиʼ
     нусь+V+IV+PrcNeg+Sg+Pros+PxPl1: нувдавэвнанаˮ
     нусь+V+IV+PrcNeg+Sg+Pros+PxPl2: нувдавэвнандаˮ
     нусь+V+IV+PrcNeg+Sg+Pros+PxPl3: нувдавэвнандоʼ
#     нусь+V+IV+PrcNeg+Sg+Pros+PxSg1.2: нувдавэвнани
     нусь+V+IV+PrcNeg+Sg+Pros+PxSg1: [нувдавэвнан, нувдавэвнани]
     нусь+V+IV+PrcNeg+Sg+Pros+PxSg2: нувдавэвнанд
     нусь+V+IV+PrcNeg+Sg+Pros+PxSg3: нувдавэвнанда
     нусь+V+IV+PrcNeg+Tra: нувдавэӈэ
     нусь+V+IV+PrcPrf+Abl+Pl+Abs: нувэхэт
     нусь+V+IV+PrcPrf+Abl+Sg+Abs: нувэхэд
     нусь+V+IV+PrcPrf+Acc+Du+Abs: нувэхэʼ
     нусь+V+IV+PrcPrf+Acc+Pl+Abs: нувы
     нусь+V+IV+PrcPrf+Acc+Sg+Abs: нувымʼ
     нусь+V+IV+PrcPrf+Car: нувэсиˮ
     нусь+V+IV+PrcPrf+Dat+Pl+Abs: нувэхэˮ
     нусь+V+IV+PrcPrf+Dat+Sg+Abs: нувэнʼ
     нусь+V+IV+PrcPrf+Der/Cop+Aor+ScDu1: нувэниʼ
     нусь+V+IV+PrcPrf+Der/Cop+Aor+ScDu2: нувэдиʼ
     нусь+V+IV+PrcPrf+Der/Cop+Aor+ScDu3: нувэхэʼ
     нусь+V+IV+PrcPrf+Der/Cop+Aor+ScPl1: нувэваˮ
     нусь+V+IV+PrcPrf+Der/Cop+Aor+ScPl2: нувэдаˮ
     нусь+V+IV+PrcPrf+Der/Cop+Aor+ScPl3: нувыˮ
     нусь+V+IV+PrcPrf+Der/Cop+Aor+ScSg1: нувэдмʼ
     нусь+V+IV+PrcPrf+Der/Cop+Aor+ScSg2: нувэн
     нусь+V+IV+PrcPrf+Der/Cop+Aor+ScSg3: нувы
     нусь+V+IV+PrcPrf+PxDu1+Der/Cop+Aor+ScDu3: нувэхэюниʼ
     нусь+V+IV+PrcPrf+PxDu2+Der/Cop+Aor+ScDu3: нувэхэюдиʼ
     нусь+V+IV+PrcPrf+PxDu3+Der/Cop+Aor+ScDu3: нувэхэюдиʼ
     нусь+V+IV+PrcPrf+PxPl1+Der/Cop+Aor+ScDu3: нувэхэюнаˮ
     нусь+V+IV+PrcPrf+PxPl2+Der/Cop+Aor+ScDu3: нувэхэюдаˮ
     нусь+V+IV+PrcPrf+PxPl3+Der/Cop+Aor+ScDu3: нувэхэюдоʼ
     нусь+V+IV+PrcPrf+PxSg1+Der/Cop+Aor+ScDu3: нувэхэюн
     нусь+V+IV+PrcPrf+PxSg2+Der/Cop+Aor+ScDu3: нувэхэюд
     нусь+V+IV+PrcPrf+PxSg3+Der/Cop+Aor+ScDu3: нувэхэюда
     нусь+V+IV+PrcPrf+PxDu1+Der/Cop+Prt1+ScDu3: нувэхэюнинзь
     нусь+V+IV+PrcPrf+PxDu2+Der/Cop+Prt1+ScDu3: нувэхэюдинзь
     нусь+V+IV+PrcPrf+PxDu3+Der/Cop+Prt1+ScDu3: нувэхэюдинзь
     нусь+V+IV+PrcPrf+PxPl1+Der/Cop+Prt1+ScDu3: нувэхэюнаць
     нусь+V+IV+PrcPrf+PxPl2+Der/Cop+Prt1+ScDu3: нувэхэюдаць
     нусь+V+IV+PrcPrf+PxPl3+Der/Cop+Prt1+ScDu3: нувэхэюдонзь
     нусь+V+IV+PrcPrf+PxSg1+Der/Cop+Prt1+ScDu3: нувэхэюнась
     нусь+V+IV+PrcPrf+PxSg2+Der/Cop+Prt1+ScDu3: нувэхэюдась
     нусь+V+IV+PrcPrf+PxSg3+Der/Cop+Prt1+ScDu3: нувэхэюдась
     нусь+V+IV+PrcPrf+PxDu1+Der/Cop+Aor+ScPl3: нувыниʼ
     нусь+V+IV+PrcPrf+PxDu2+Der/Cop+Aor+ScPl3: нувыдиʼ
     нусь+V+IV+PrcPrf+PxDu3+Der/Cop+Aor+ScPl3: нувыдиʼ
     нусь+V+IV+PrcPrf+PxPl1+Der/Cop+Aor+ScPl3: нувынаˮ
     нусь+V+IV+PrcPrf+PxPl2+Der/Cop+Aor+ScPl3: нувыдаˮ
     нусь+V+IV+PrcPrf+PxPl3+Der/Cop+Aor+ScPl3: нувыдоʼ
     нусь+V+IV+PrcPrf+PxSg1+Der/Cop+Aor+ScPl3: нувын
     нусь+V+IV+PrcPrf+PxSg2+Der/Cop+Aor+ScPl3: нувыд
     нусь+V+IV+PrcPrf+PxSg3+Der/Cop+Aor+ScPl3: нувыда
     нусь+V+IV+PrcPrf+PxDu1+Der/Cop+Prt1+ScPl3: нувынинзь
     нусь+V+IV+PrcPrf+PxDu2+Der/Cop+Prt1+ScPl3: нувыдинзь
     нусь+V+IV+PrcPrf+PxDu3+Der/Cop+Prt1+ScPl3: нувыдинзь
     нусь+V+IV+PrcPrf+PxPl1+Der/Cop+Prt1+ScPl3: нувынаць
     нусь+V+IV+PrcPrf+PxPl2+Der/Cop+Prt1+ScPl3: нувыдаць
     нусь+V+IV+PrcPrf+PxPl3+Der/Cop+Prt1+ScPl3: нувыдонзь
     нусь+V+IV+PrcPrf+PxSg1+Der/Cop+Prt1+ScPl3: нувынась
     нусь+V+IV+PrcPrf+PxSg2+Der/Cop+Prt1+ScPl3: нувыдась
     нусь+V+IV+PrcPrf+PxSg3+Der/Cop+Prt1+ScPl3: нувыдась
     нусь+V+IV+PrcPrf+Der/Cop+Prt1+ScDu1: нувэнинзь
     нусь+V+IV+PrcPrf+Der/Cop+Prt1+ScDu2: нувэдинзь
     нусь+V+IV+PrcPrf+Der/Cop+Prt1+ScDu3: нувэхэнзь
     нусь+V+IV+PrcPrf+Der/Cop+Prt1+ScPl1: нувэваць
     нусь+V+IV+PrcPrf+Der/Cop+Prt1+ScPl2: нувэдаць
     нусь+V+IV+PrcPrf+Der/Cop+Prt1+ScPl3: [нувыць, нувэць]
     нусь+V+IV+PrcPrf+Der/Cop+Prt1+ScSg1: нувэдамзь
     нусь+V+IV+PrcPrf+Der/Cop+Prt1+ScSg2: нувэнась
     нусь+V+IV+PrcPrf+Der/Cop+Prt1+ScSg3: [нувысь, нувэсь]
     нусь+V+IV+PrcPrf+PxDu1+Der/Cop+Aor+ScSg3: нувэмиʼ
     нусь+V+IV+PrcPrf+PxDu2+Der/Cop+Aor+ScSg3: нувэриʼ
     нусь+V+IV+PrcPrf+PxDu3+Der/Cop+Aor+ScSg3: нувэдиʼ
     нусь+V+IV+PrcPrf+PxPl1+Der/Cop+Aor+ScSg3: нувэваˮ
     нусь+V+IV+PrcPrf+PxPl2+Der/Cop+Aor+ScSg3: нувэраˮ
     нусь+V+IV+PrcPrf+PxPl3+Der/Cop+Aor+ScSg3: нувэдоʼ
     нусь+V+IV+PrcPrf+PxSg1+Der/Cop+Aor+ScSg3: нувэв
     нусь+V+IV+PrcPrf+PxSg2+Der/Cop+Aor+ScSg3: нувэр
     нусь+V+IV+PrcPrf+PxSg3+Der/Cop+Aor+ScSg3: нувэда
     нусь+V+IV+PrcPrf+PxDu1+Der/Cop+Prt1+ScSg3: нувэминзь
     нусь+V+IV+PrcPrf+PxDu2+Der/Cop+Prt1+ScSg3: нувэринзь
     нусь+V+IV+PrcPrf+PxDu3+Der/Cop+Prt1+ScSg3: нувэдинзь
     нусь+V+IV+PrcPrf+PxPl1+Der/Cop+Prt1+ScSg3: нувэваць
     нусь+V+IV+PrcPrf+PxPl2+Der/Cop+Prt1+ScSg3: нувэраць
     нусь+V+IV+PrcPrf+PxPl3+Der/Cop+Prt1+ScSg3: нувэдонзь
     нусь+V+IV+PrcPrf+PxSg1+Der/Cop+Prt1+ScSg3: нувэвась
     нусь+V+IV+PrcPrf+PxSg2+Der/Cop+Prt1+ScSg3: нувэрась
     нусь+V+IV+PrcPrf+PxSg3+Der/Cop+Prt1+ScSg3: нувэдась
     нусь+V+IV+PrcPrf+Du+Acc+PxDu1: нувэхэюниʼ
     нусь+V+IV+PrcPrf+Du+Acc+PxDu2: нувэхэюдиʼ
     нусь+V+IV+PrcPrf+Du+Acc+PxDu3: нувэхэюдиʼ
     нусь+V+IV+PrcPrf+Du+Acc+PxPl1: нувэхэюнаˮ
     нусь+V+IV+PrcPrf+Du+Acc+PxPl2: нувэхэюдаˮ
     нусь+V+IV+PrcPrf+Du+Acc+PxPl3: нувэхэюдоʼ
#     нусь+V+IV+PrcPrf+Du+Acc+PxSg1.2: нувэхэюни
     нусь+V+IV+PrcPrf+Du+Acc+PxSg1: [нувэхэюн, нувэхэюни]
     нусь+V+IV+PrcPrf+Du+Acc+PxSg2: нувэхэюд
     нусь+V+IV+PrcPrf+Du+Acc+PxSg3: нувэхэюда
     нусь+V+IV+PrcPrf+Du+Gen+PxDu1: нувэхэюниʼ
     нусь+V+IV+PrcPrf+Du+Gen+PxDu2: нувэхэютиʼ
     нусь+V+IV+PrcPrf+Du+Gen+PxDu3: нувэхэютиʼ
     нусь+V+IV+PrcPrf+Du+Gen+PxPl1: нувэхэюнаˮ
     нусь+V+IV+PrcPrf+Du+Gen+PxPl2: нувэхэютаˮ
     нусь+V+IV+PrcPrf+Du+Gen+PxPl3: нувэхэютоʼ
#     нусь+V+IV+PrcPrf+Du+Gen+PxSg1.2: нувэхэюни
     нусь+V+IV+PrcPrf+Du+Gen+PxSg1: [нувэхэюн, нувэхэюни]
     нусь+V+IV+PrcPrf+Du+Gen+PxSg2: нувэхэют
     нусь+V+IV+PrcPrf+Du+Gen+PxSg3: нувэхэюта
     нусь+V+IV+PrcPrf+Du+Nom+PxDu1: нувэхэюниʼ
     нусь+V+IV+PrcPrf+Du+Nom+PxDu2: нувэхэюдиʼ
     нусь+V+IV+PrcPrf+Du+Nom+PxDu3: нувэхэюдиʼ
     нусь+V+IV+PrcPrf+Du+Nom+PxPl1: нувэхэюнаˮ
     нусь+V+IV+PrcPrf+Du+Nom+PxPl2: нувэхэюдаˮ
     нусь+V+IV+PrcPrf+Du+Nom+PxPl3: нувэхэюдоʼ
#     нусь+V+IV+PrcPrf+Du+Nom+PxSg1.2: нувэхэюни
     нусь+V+IV+PrcPrf+Du+Nom+PxSg1: [нувэхэюн, нувэхэюни]
     нусь+V+IV+PrcPrf+Du+Nom+PxSg2: нувэхэюд
     нусь+V+IV+PrcPrf+Du+Nom+PxSg3: нувэхэюда
     нусь+V+IV+PrcPrf+Equ+lat: нувэдаревʼ
     нусь+V+IV+PrcPrf+Equ: нувэдаремʼ
     нусь+V+IV+PrcPrf+Gen+Du+Abs: нувэхэʼ
     нусь+V+IV+PrcPrf+Gen+Pl+Abs: нувыˮ
     нусь+V+IV+PrcPrf+Gen+Sg+Abs: нувыʼ
     нусь+V+IV+PrcPrf+Loc+Pl+Abs: нувэхэˮна
     нусь+V+IV+PrcPrf+Loc+Sg+Abs: нувэхэна
     нусь+V+IV+PrcPrf+Nom+Du+Abs: нувэхэʼ
     нусь+V+IV+PrcPrf+Nom+Pl+Abs: нувыˮ
     нусь+V+IV+PrcPrf+Nom+Sg+Abs: нувы
     нусь+V+IV+PrcPrf+Pl+Abl+PxDu1: [нувэхэтаниʼ, нувэхэтниʼ]
     нусь+V+IV+PrcPrf+Pl+Abl+PxDu2: [нувэхэтатиʼ, нувэхэттиʼ]
     нусь+V+IV+PrcPrf+Pl+Abl+PxDu3: [нувэхэтатиʼ, нувэхэттиʼ]
     нусь+V+IV+PrcPrf+Pl+Abl+PxPl1: [нувэхэтанаˮ, нувэхэтнаˮ]
     нусь+V+IV+PrcPrf+Pl+Abl+PxPl2: [нувэхэтатаˮ, нувэхэттаˮ]
     нусь+V+IV+PrcPrf+Pl+Abl+PxPl3: [нувэхэтатоʼ, нувэхэттоʼ]
#     нусь+V+IV+PrcPrf+Pl+Abl+PxSg1.2: [нувэхэтани, нувэхэтни]
     нусь+V+IV+PrcPrf+Pl+Abl+PxSg1: [нувэхэтан, нувэхэтани, нувэхэтни]
     нусь+V+IV+PrcPrf+Pl+Abl+PxSg2: нувэхэтат
     нусь+V+IV+PrcPrf+Pl+Abl+PxSg3: [нувэхэтата, нувэхэтта]
     нусь+V+IV+PrcPrf+Pl+Acc+PxDu1: нувыниʼ
     нусь+V+IV+PrcPrf+Pl+Acc+PxDu2: нувыдиʼ
     нусь+V+IV+PrcPrf+Pl+Acc+PxDu3: нувыдиʼ
     нусь+V+IV+PrcPrf+Pl+Acc+PxPl1: нувынаˮ
     нусь+V+IV+PrcPrf+Pl+Acc+PxPl2: нувыдаˮ
     нусь+V+IV+PrcPrf+Pl+Acc+PxPl3: нувыдоʼ
#     нусь+V+IV+PrcPrf+Pl+Acc+PxSg1.2: нувыни
     нусь+V+IV+PrcPrf+Pl+Acc+PxSg1: [нувын, нувыни]
     нусь+V+IV+PrcPrf+Pl+Acc+PxSg2: нувыд
     нусь+V+IV+PrcPrf+Pl+Acc+PxSg3: нувыда
     нусь+V+IV+PrcPrf+Pl+Dat+PxDu1: нувэхэˮниʼ
     нусь+V+IV+PrcPrf+Pl+Dat+PxDu2: нувэхэтиʼ
     нусь+V+IV+PrcPrf+Pl+Dat+PxDu3: нувэхэтиʼ
     нусь+V+IV+PrcPrf+Pl+Dat+PxPl1: нувэхэˮнаˮ
     нусь+V+IV+PrcPrf+Pl+Dat+PxPl2: нувэхэтаˮ
     нусь+V+IV+PrcPrf+Pl+Dat+PxPl3: нувэхэтоʼ
#     нусь+V+IV+PrcPrf+Pl+Dat+PxSg1.2: нувэхэˮни
     нусь+V+IV+PrcPrf+Pl+Dat+PxSg1: [нувэхэˮн, нувэхэˮни]
     нусь+V+IV+PrcPrf+Pl+Dat+PxSg2: нувэхэт
     нусь+V+IV+PrcPrf+Pl+Dat+PxSg3: нувэхэта
     нусь+V+IV+PrcPrf+Pl+Gen+PxDu1: нувыˮниʼ
     нусь+V+IV+PrcPrf+Pl+Gen+PxDu2: нувытиʼ
     нусь+V+IV+PrcPrf+Pl+Gen+PxDu3: нувытиʼ
     нусь+V+IV+PrcPrf+Pl+Gen+PxPl1: нувыˮнаˮ
     нусь+V+IV+PrcPrf+Pl+Gen+PxPl2: нувытаˮ
     нусь+V+IV+PrcPrf+Pl+Gen+PxPl3: нувытоʼ
#     нусь+V+IV+PrcPrf+Pl+Gen+PxSg1.2: нувыˮни
     нусь+V+IV+PrcPrf+Pl+Gen+PxSg1: [нувыˮн, нувыˮни]
     нусь+V+IV+PrcPrf+Pl+Gen+PxSg2: нувыт
     нусь+V+IV+PrcPrf+Pl+Gen+PxSg3: нувыта
     нусь+V+IV+PrcPrf+Pl+Loc+PxDu1: нувэхэˮнаниʼ
     нусь+V+IV+PrcPrf+Pl+Loc+PxDu2: нувэхэˮнатиʼ
     нусь+V+IV+PrcPrf+Pl+Loc+PxDu3: нувэхэˮнатиʼ
     нусь+V+IV+PrcPrf+Pl+Loc+PxPl1: нувэхэˮнанаˮ
     нусь+V+IV+PrcPrf+Pl+Loc+PxPl2: нувэхэˮнатаˮ
     нусь+V+IV+PrcPrf+Pl+Loc+PxPl3: нувэхэˮнатоʼ
#     нусь+V+IV+PrcPrf+Pl+Loc+PxSg1.2: нувэхэˮнани
     нусь+V+IV+PrcPrf+Pl+Loc+PxSg1: [нувэхэˮнан, нувэхэˮнани]
     нусь+V+IV+PrcPrf+Pl+Loc+PxSg2: нувэхэˮнат
     нусь+V+IV+PrcPrf+Pl+Loc+PxSg3: нувэхэˮната
     нусь+V+IV+PrcPrf+Pl+Nom+PxDu1: нувыниʼ
     нусь+V+IV+PrcPrf+Pl+Nom+PxDu2: нувыдиʼ
     нусь+V+IV+PrcPrf+Pl+Nom+PxDu3: нувыдиʼ
     нусь+V+IV+PrcPrf+Pl+Nom+PxPl1: нувынаˮ
     нусь+V+IV+PrcPrf+Pl+Nom+PxPl2: нувыдаˮ
     нусь+V+IV+PrcPrf+Pl+Nom+PxPl3: нувыдоʼ
#     нусь+V+IV+PrcPrf+Pl+Nom+PxSg1.2: нувыни
     нусь+V+IV+PrcPrf+Pl+Nom+PxSg1: [нувын, нувыни]
     нусь+V+IV+PrcPrf+Pl+Nom+PxSg2: нувыд
     нусь+V+IV+PrcPrf+Pl+Nom+PxSg3: нувыда
     нусь+V+IV+PrcPrf+Pl+Pros+PxDu1: нувыˮмананиʼ
     нусь+V+IV+PrcPrf+Pl+Pros+PxDu2: нувыˮманатиʼ
     нусь+V+IV+PrcPrf+Pl+Pros+PxDu3: нувыˮманатиʼ
     нусь+V+IV+PrcPrf+Pl+Pros+PxPl1: нувыˮмананаˮ
     нусь+V+IV+PrcPrf+Pl+Pros+PxPl2: нувыˮманатаˮ
     нусь+V+IV+PrcPrf+Pl+Pros+PxPl3: нувыˮманатоʼ
#     нусь+V+IV+PrcPrf+Pl+Pros+PxSg1.2: нувыˮманани
     нусь+V+IV+PrcPrf+Pl+Pros+PxSg1: [нувыˮманан, нувыˮманани]
     нусь+V+IV+PrcPrf+Pl+Pros+PxSg2: нувыˮманат
     нусь+V+IV+PrcPrf+Pl+Pros+PxSg3: нувыˮманата
     нусь+V+IV+PrcPrf+Pred+Abs: нувэд
     нусь+V+IV+PrcPrf+Pred+Acc+PxDu1: нувэдамиʼ
     нусь+V+IV+PrcPrf+Pred+Acc+PxDu2: нувэдамдиʼ
     нусь+V+IV+PrcPrf+Pred+Acc+PxDu3: нувэдамдиʼ
     нусь+V+IV+PrcPrf+Pred+Acc+PxPl1: нувэдаваˮ
     нусь+V+IV+PrcPrf+Pred+Acc+PxPl2: нувэдамдаˮ
     нусь+V+IV+PrcPrf+Pred+Acc+PxPl3: нувэдамдоʼ
#     нусь+V+IV+PrcPrf+Pred+Acc+PxSg1.2: нувэдами
     нусь+V+IV+PrcPrf+Pred+Acc+PxSg1: [нувэдав, нувэдув, нувэдами]
     нусь+V+IV+PrcPrf+Pred+Acc+PxSg2: нувэдамд
     нусь+V+IV+PrcPrf+Pred+Acc+PxSg3: нувэдамда
     нусь+V+IV+PrcPrf+Pred+Gen+PxDu1: нувэданиʼ
     нусь+V+IV+PrcPrf+Pred+Gen+PxDu2: нувэдандиʼ
     нусь+V+IV+PrcPrf+Pred+Gen+PxDu3: нувэдандиʼ
     нусь+V+IV+PrcPrf+Pred+Gen+PxPl1: нувэданаˮ
     нусь+V+IV+PrcPrf+Pred+Gen+PxPl2: нувэдандаˮ
     нусь+V+IV+PrcPrf+Pred+Gen+PxPl3: нувэдандоʼ
#     нусь+V+IV+PrcPrf+Pred+Gen+PxSg1.2: нувэдани
     нусь+V+IV+PrcPrf+Pred+Gen+PxSg1: [нувэдан, нувэдани]
     нусь+V+IV+PrcPrf+Pred+Gen+PxSg2: нувэданд
     нусь+V+IV+PrcPrf+Pred+Gen+PxSg3: нувэданда
     нусь+V+IV+PrcPrf+Pred+Nom+PxDu1: нувэдамиʼ
     нусь+V+IV+PrcPrf+Pred+Nom+PxDu2: нувэдариʼ
     нусь+V+IV+PrcPrf+Pred+Nom+PxDu3: нувэдадиʼ
     нусь+V+IV+PrcPrf+Pred+Nom+PxPl1: нувэдаваˮ
     нусь+V+IV+PrcPrf+Pred+Nom+PxPl2: нувэдараˮ
     нусь+V+IV+PrcPrf+Pred+Nom+PxPl3: нувэдадоʼ
#     нусь+V+IV+PrcPrf+Pred+Nom+PxSg1.2: нувэдами
     нусь+V+IV+PrcPrf+Pred+Nom+PxSg1: [нувэдав, нувэдув, нувэдами]
     нусь+V+IV+PrcPrf+Pred+Nom+PxSg2: нувэдар
     нусь+V+IV+PrcPrf+Pred+Nom+PxSg3: нувэдада
     нусь+V+IV+PrcPrf+Pros+Pl+Abs: нувыˮмана
     нусь+V+IV+PrcPrf+Pros+Sg+Abs: нувэвна
     нусь+V+IV+PrcPrf+Sg+Abl+PxDu1: [нувэхэданиʼ, нувэхэдниʼ]
     нусь+V+IV+PrcPrf+Sg+Abl+PxDu2: нувэхэдандиʼ
     нусь+V+IV+PrcPrf+Sg+Abl+PxDu3: нувэхэдандиʼ
     нусь+V+IV+PrcPrf+Sg+Abl+PxPl1: [нувэхэданаˮ, нувэхэднаˮ]
     нусь+V+IV+PrcPrf+Sg+Abl+PxPl2: нувэхэдандаˮ
     нусь+V+IV+PrcPrf+Sg+Abl+PxPl3: нувэхэдандоʼ
#     нусь+V+IV+PrcPrf+Sg+Abl+PxSg1.2: [нувэхэдани, нувэхэдни]
     нусь+V+IV+PrcPrf+Sg+Abl+PxSg1: [нувэхэдан, нувэхэдани, нувэхэдни]
     нусь+V+IV+PrcPrf+Sg+Abl+PxSg2: нувэхэданд
     нусь+V+IV+PrcPrf+Sg+Abl+PxSg3: нувэхэданда
     нусь+V+IV+PrcPrf+Sg+Acc+PxDu1: нувэмиʼ
     нусь+V+IV+PrcPrf+Sg+Acc+PxDu2: нувэмдиʼ
     нусь+V+IV+PrcPrf+Sg+Acc+PxDu3: нувэмдиʼ
     нусь+V+IV+PrcPrf+Sg+Acc+PxPl1: нувэваˮ
     нусь+V+IV+PrcPrf+Sg+Acc+PxPl2: нувэмдаˮ
     нусь+V+IV+PrcPrf+Sg+Acc+PxPl3: нувэмдоʼ
#     нусь+V+IV+PrcPrf+Sg+Acc+PxSg1.2: нувэми
     нусь+V+IV+PrcPrf+Sg+Acc+PxSg1: [нувэв, нувэми]
     нусь+V+IV+PrcPrf+Sg+Acc+PxSg2: нувэмд
     нусь+V+IV+PrcPrf+Sg+Acc+PxSg3: нувэмда
     нусь+V+IV+PrcPrf+Sg+Dat+PxDu1: нувэхэниʼ
     нусь+V+IV+PrcPrf+Sg+Dat+PxDu2: нувэхэндиʼ
     нусь+V+IV+PrcPrf+Sg+Dat+PxDu3: нувэхэндиʼ
     нусь+V+IV+PrcPrf+Sg+Dat+PxPl1: нувэхэнаˮ
     нусь+V+IV+PrcPrf+Sg+Dat+PxPl2: нувэхэндаˮ
     нусь+V+IV+PrcPrf+Sg+Dat+PxPl3: нувэхэндоʼ
#     нусь+V+IV+PrcPrf+Sg+Dat+PxSg1.2: нувэхэни
     нусь+V+IV+PrcPrf+Sg+Dat+PxSg1: [нувэхэн, нувэхэни]
     нусь+V+IV+PrcPrf+Sg+Dat+PxSg2: нувэхэнд
     нусь+V+IV+PrcPrf+Sg+Dat+PxSg3: нувэхэнда
     нусь+V+IV+PrcPrf+Sg+Gen+PxDu1: нувэниʼ
     нусь+V+IV+PrcPrf+Sg+Gen+PxDu2: нувэндиʼ
     нусь+V+IV+PrcPrf+Sg+Gen+PxDu3: нувэндиʼ
     нусь+V+IV+PrcPrf+Sg+Gen+PxPl1: нувэнаˮ
     нусь+V+IV+PrcPrf+Sg+Gen+PxPl2: нувэндаˮ
     нусь+V+IV+PrcPrf+Sg+Gen+PxPl3: нувэндоʼ
#     нусь+V+IV+PrcPrf+Sg+Gen+PxSg1.2: нувэни
     нусь+V+IV+PrcPrf+Sg+Gen+PxSg1: [нувэн, нувэни]
     нусь+V+IV+PrcPrf+Sg+Gen+PxSg2: нувэнд
     нусь+V+IV+PrcPrf+Sg+Gen+PxSg3: нувэнда
     нусь+V+IV+PrcPrf+Sg+Loc+PxDu1: нувэхэнаниʼ
     нусь+V+IV+PrcPrf+Sg+Loc+PxDu2: нувэхэнандиʼ
     нусь+V+IV+PrcPrf+Sg+Loc+PxDu3: нувэхэнандиʼ
     нусь+V+IV+PrcPrf+Sg+Loc+PxPl1: нувэхэнанаˮ
     нусь+V+IV+PrcPrf+Sg+Loc+PxPl2: нувэхэнандаˮ
     нусь+V+IV+PrcPrf+Sg+Loc+PxPl3: нувэхэнандоʼ
#     нусь+V+IV+PrcPrf+Sg+Loc+PxSg1.2: нувэхэнани
     нусь+V+IV+PrcPrf+Sg+Loc+PxSg1: [нувэхэнан, нувэхэнани]
     нусь+V+IV+PrcPrf+Sg+Loc+PxSg2: нувэхэнанд
     нусь+V+IV+PrcPrf+Sg+Loc+PxSg3: нувэхэнанда
     нусь+V+IV+PrcPrf+Sg+Nom+PxDu1: нувэмиʼ
     нусь+V+IV+PrcPrf+Sg+Nom+PxDu2: нувэриʼ
     нусь+V+IV+PrcPrf+Sg+Nom+PxDu3: нувэдиʼ
     нусь+V+IV+PrcPrf+Sg+Nom+PxPl1: нувэваˮ
     нусь+V+IV+PrcPrf+Sg+Nom+PxPl2: нувэраˮ
     нусь+V+IV+PrcPrf+Sg+Nom+PxPl3: нувэдоʼ
#     нусь+V+IV+PrcPrf+Sg+Nom+PxSg1.2: нувэми
     нусь+V+IV+PrcPrf+Sg+Nom+PxSg1: [нувэв, нувэми]
     нусь+V+IV+PrcPrf+Sg+Nom+PxSg2: нувэр
     нусь+V+IV+PrcPrf+Sg+Nom+PxSg3: нувэда
     нусь+V+IV+PrcPrf+Sg+Pros+PxDu1: нувэвнаниʼ
     нусь+V+IV+PrcPrf+Sg+Pros+PxDu2: нувэвнандиʼ
     нусь+V+IV+PrcPrf+Sg+Pros+PxDu3: нувэвнандиʼ
     нусь+V+IV+PrcPrf+Sg+Pros+PxPl1: нувэвнанаˮ
     нусь+V+IV+PrcPrf+Sg+Pros+PxPl2: нувэвнандаˮ
     нусь+V+IV+PrcPrf+Sg+Pros+PxPl3: нувэвнандоʼ
#     нусь+V+IV+PrcPrf+Sg+Pros+PxSg1.2: нувэвнани
     нусь+V+IV+PrcPrf+Sg+Pros+PxSg1: [нувэвнан, нувэвнани]
     нусь+V+IV+PrcPrf+Sg+Pros+PxSg2: нувэвнанд
     нусь+V+IV+PrcPrf+Sg+Pros+PxSg3: нувэвнанда
     нусь+V+IV+PrcPrf+Tra: нувэӈэ
     нусь+V+IV+Prec+Hort+ScDu1: [нухурцюниʼ, нухурцяниʼ]
     нусь+V+IV+Prec+Hort+ScPl1: [нухурцюваˮ, нухурцяваˮ]
     нусь+V+IV+Prec+Hort+ScSg1: [нухурцюдмʼ, нухурцядмʼ]
     нусь+V+IV+Prec+Imprt+ScDu2: [нухурˮӈадиʼ, нухурӈадиʼ]
     нусь+V+IV+Prec+Imprt+ScPl2: [нухурˮӈадаˮ, нухурӈадаˮ]
     нусь+V+IV+Prec+Imprt+ScSg2: нухурˮ
     нусь+V+IV+Prec+Opt+ScDu3: [нухурˮӈаяхаʼ, нухурӈаяхаʼ]
     нусь+V+IV+Prec+Opt+ScPl3: [нухурˮӈаяˮ, нухурӈаяˮ]
     нусь+V+IV+Prec+Opt+ScSg3: [нухурˮӈая, нухурӈая]
     нусь+V+IV+Subord/бˮ1+Abs: нубˮ
     нусь+V+IV+Subord/бˮ1+PxDu1: нубˮниʼ
     нусь+V+IV+Subord/бˮ1+PxDu2: нубтиʼ
     нусь+V+IV+Subord/бˮ1+PxDu3: нубтиʼ
     нусь+V+IV+Subord/бˮ1+PxPl1: нубˮнаˮ
     нусь+V+IV+Subord/бˮ1+PxPl2: нубтаˮ
     нусь+V+IV+Subord/бˮ1+PxPl3: нубтоʼ
#     нусь+V+IV+Subord/бˮ1+PxSg1.2: нубˮни
     нусь+V+IV+Subord/бˮ1+PxSg1: [нубаˮн, нубˮни]
     нусь+V+IV+Subord/бˮ1+PxSg2: нубат
     нусь+V+IV+Subord/бˮ1+PxSg3: нубта
     нусь+V+IV+Subord/бˮна2+PxDu1: нубˮнаниʼ
     нусь+V+IV+Subord/бˮна2+PxDu2: нубˮнандиʼ
     нусь+V+IV+Subord/бˮна2+PxDu3: нубˮнандиʼ
     нусь+V+IV+Subord/бˮна2+PxPl1: нубˮнанаˮ
     нусь+V+IV+Subord/бˮна2+PxPl2: нубˮнандаˮ
     нусь+V+IV+Subord/бˮна2+PxPl3: нубˮнандоʼ
#     нусь+V+IV+Subord/бˮна2+PxSg1.2: нубˮнани
     нусь+V+IV+Subord/бˮна2+PxSg1: [нубˮнан, нубˮнани]
     нусь+V+IV+Subord/бˮна2+PxSg2: нубˮнанд
     нусь+V+IV+Subord/бˮна2+PxSg3: нубˮнанда
